function conjuga(form) {

//PER CONTROLAR USOS D'AQUEST PROGRAMA ANTERIOR A 28.3.12: 
// 1) FA MALAMENT PER EX. PREVENIR: PQ LA REGLA PER 'INTERVENIR' ESTAVA MAL FETA: POSAVA TOTS ELS PREFIXOS QUAN NOM…S HI HAVIA DE CONSTAR 'INTER'
// 2) 'APERCEBRE': REPETIDA L'ETIQUETA DE L'INFINITIU: SURT TOT B… I AL FINAL UN ALTRE COP L'INFINITIU

var newstr = "\n" + text.toLowerCase() + "\n";


//traiem la terminaciÛ '-se' dels verbs pronominals
//newstr = newstr.replace(/([^a-z‡ËÈÌÔÚÛ˙¸Á∑-])([a-z‡ËÈÌÔÚÛ˙¸Á∑]+)-se/gi, "$1$2");


//newstr = newstr.replace(/([^a-z‡ËÈÌÔÚÛ˙¸Á∑-][a-z‡ËÈÌÔÚÛ˙¸Á∑]+)-se/gi, "$1$2em;et;es;ens;us;es");

//dÛna problemes quan escrivim a 1r requadre infinitius separats nomÈs per un car‡cter --> aixÌ q dupliquem el car‡cter x solucionar-ho
newstr = newstr.replace(/([^a-z‡ËÈÌÔÚÛ˙¸Á∑])/gi, "$1$1");

//1r creem la forma completa (forma, lema i etiqueta) i per generar els altres formats (nomÈs forma, forma+lema) suprimim part que sobra.

// S U F I X O S    P O S S I B L E S
// S U F I X O S    P O S S I B L E S
//ex. efluir
//(a|ab|ad|ante|bes|cap|circum|co|com|con|contra|de|di|e|em|en|entre|es|ex|im|in|inter|ir|mal|mam|man|menys|multi|ob|o|para|per|pre|pro|re|retro|sobre|so|som|sot|su|sub|super|trans|tras|ultra|uni)?([r|s]?)

/////////////////////////////////////////////////////////////////////////////////////////////////////////////////////
/////////////////////////////////////////////////////////////////////////////////////////////////////////////////////
//      1A CONJUGACI”      1A CONJUGACI”      1A CONJUGACI”      1A CONJUGACI”      1A CONJUGACI”      1A CONJUGACI”
//      1A CONJUGACI”      1A CONJUGACI”      1A CONJUGACI”      1A CONJUGACI”      1A CONJUGACI”      1A CONJUGACI”
/////////////////////////////////////////////////////////////////////////////////////////////////////////////////////
/////////////////////////////////////////////////////////////////////////////////////////////////////////////////////

//1r conjuguem els verbs com si tots fossin regulars i desprÈs fem transformacions dels irregulars. Ex. ano --> vaig

//conjugaciÛ regular de la 1a conjugaciÛ de verbs com 'cantar'
newstr = newstr.replace(/([^a-z‡ËÈÌÔÚÛ˙¸Á])([a-z‡ËÈÌÔÚÛ˙¸Á∑]+)(ar)([^a-z‡ËÈÌÔÚÛ˙¸Á])/gi,"\n$2o/$2$3/VDR1S-, $2es/$2$3/VDR2S-, $2a/$2$3/VDR3S-, $2em/$2$3/VDR1P-, $2eu/$2$3/VDR2P-, $2en/$2$3/VDR3P-, $2ava/$2$3/VDA1S-, $2aves/$2$3/VDA2S-, $2ava/$2$3/VDA3S-, $2‡vem/$2$3/VDA1P-, $2‡veu/$2$3/VDA2P-, $2aven/$2$3/VDA3P-, $2Ì/$2$3/VDP1S-, $2ares/$2$3/VDP2S-, $2‡/$2$3/VDP3S-, $2‡rem/$2$3/VDP1P-, $2‡reu/$2$3/VDP2P-, $2aren/$2$3/VDP3P-, $2arÈ/$2$3/VDU1S-, $2ar‡s/$2$3/VDU2S-, $2ar‡/$2$3/VDU3S-, $2arem/$2$3/VDU1P-, $2areu/$2$3/VDU2P-, $2aran/$2$3/VDU3P-, $2aria/$2$3/VDC1S-, $2aries/$2$3/VDC2S-, $2aria/$2$3/VDC3S-, $2arÌem/$2$3/VDC1P-, $2arÌeu/$2$3/VDC2P-, $2arien/$2$3/VDC3P-, $2i/$2$3/VJR1S-, $2is/$2$3/VJR2S-, $2i/$2$3/VJR3S-, $2em/$2$3/VJR1P-, $2eu/$2$3/VJR2P-, $2in/$2$3/VJR3P-, $2Ès/$2$3/VJA1S-, $2essis/$2$3/VJA2S-, $2Ès/$2$3/VJA3S-, $2Èssim/$2$3/VJA1P-, $2Èssiu/$2$3/VJA2P-, $2essin/$2$3/VJA3P-, $2a/$2$3/VRR2S-, $2i/$2$3/VRR3S-, $2em/$2$3/VRR1P-, $2eu/$2$3/VRR2P-, $2in/$2$3/VRR3P-, $2ar/$2$3/VI----, $2ant/$2$3/VG----, $2at/$2$3/VC--SM, $2ada/$2$3/VC--SF, $2ats/$2$3/VC--PM, $2ades/$2$3/VC--PF\n");

//------ESTAR-------
//formes irregulars al present indicatiu
//tÈ formes velars al pretËrit perfet, als subjuntius i a l'imperatiu
//present indicatiu
newstr = newstr.replace(/esto\/estar\/VDR1S-/gi, "estic\/estar\/VDR1S-"); 
newstr = newstr.replace(/estes\/estar\/VDR2S-/gi, "est‡s\/estar\/VDR2S-"); 
newstr = newstr.replace(/esta\/estar\/VDR3S-/gi, "est‡\/estar\/VDR3S-"); 
newstr = newstr.replace(/esten\/estar\/VDR3P-/gi, "estan\/estar\/VDR3P-"); 
//pretËrit perfet
newstr = newstr.replace(/estÌ\/estar\/VDP1S-, estares\/estar\/VDP2S-, est‡\/estar\/VDP3S-, est‡rem\/estar\/VDP1P-, est‡reu\/estar\/VDP2P-, estaren\/estar\/VDP3P-/gi, "estiguÌ\/estar\/VDR1S-, estigueres\/estar\/VDP2S-, estiguÈ\/estar\/VDP3S-, estiguÈrem\/estar\/VDP1P-, estiguÈreu\/estar\/VDP2P-, estigueren\/estar\/VDP3P-"); 
//subjuntius i imperatiu: afegeixen -igu- entre l'arrel i la desinËncia: est-is --> est-igu-is, excepte la forma 2a pers imperatiu que a mÈs canvia la -a per -es: est-igu-a --> est-igu-es
newstr = newstr.replace(/esti\/estar\/VJR1S-, estis\/estar\/VJR2S-, esti\/estar\/VJR3S-, estem\/estar\/VJR1P-, esteu\/estar\/VJR2P-, estin\/estar\/VJR3P-, estÈs\/estar\/VJA1S-, estessis\/estar\/VJA2S-, estÈs\/estar\/VJA3S-, estÈssim\/estar\/VJA1P-, estÈssiu\/estar\/VJA2P-, estessin\/estar\/VJA3P-, esta\/estar\/VRR2S-, esti\/estar\/VRR3S-, estem\/estar\/VRR1P-, esteu\/estar\/VRR2P-, estin\/estar\/VRR3P-/gi, "estigui\/estar\/VJR1S-, estiguis\/estar\/VJR2S-, estigui\/estar\/VJR3S-, estiguem\/estar\/VJR1P-, estigueu\/estar\/VJR2P-, estiguin\/estar\/VJR3P-, estiguÈs\/estar\/VJA1S-, estiguessis\/estar\/VJA2S-, estiguÈs\/estar\/VJA3S-, estiguÈssim\/estar\/VJA1P-, estiguÈssiu\/estar\/VJA2P-, estiguessin\/estar\/VJA3P-, estigues\/estar\/VRR2S-, estigui\/estar\/VRR3S-, estiguem\/estar\/VRR1P-, estigueu\/estar\/VRR2P-, estiguin\/estar\/VRR3P-"); 

//----ANAR-----
//present indicatiu
newstr = newstr.replace(/ano\/anar\/VDR1S-, anes\/anar\/VDR2S-, ana\/anar\/VDR3S-/gi, "vaig\/anar\/VDR1S-, vas\/anar\/VDR2S-, va\/anar\/VDR3S-"); 
newstr = newstr.replace(/anen\/anar\/VDR3P-/gi, "van\/anar\/VDR3P-"); 
//futur i condicional: canvien la vocal tem‡tica 'a' per 'i': an-a-rÈ --> an-i-rÈ
newstr = newstr.replace(/anarÈ\/anar\/VDU1S-, anar‡s\/anar\/VDU2S-, anar‡\/anar\/VDU3S-, anarem\/anar\/VDU1P-, anareu\/anar\/VDU2P-, anaran\/anar\/VDU3P-, anaria\/anar\/VDC1S-, anaries\/anar\/VDC2S-, anaria\/anar\/VDC3S-, anarÌem\/anar\/VDC1P-, anarÌeu\/anar\/VDC2P-, anarien\/anar\/VDC3P-/gi, "anirÈ\/anar\/VDU1S-, anir‡s\/anar\/VDU2S-, anir‡\/anar\/VDU3S-, anirem\/anar\/VDU1P-, anireu\/anar\/VDU2P-, aniran\/anar\/VDU3P-, aniria\/anar\/VDC1S-, aniries\/anar\/VDC2S-, aniria\/anar\/VDC3S-, anirÌem\/anar\/VDC1P-, anirÌeu\/anar\/VDC2P-, anirien\/anar\/VDC3P-"); 
//present subjuntiu: l'arrel canvia: an- --> vag
newstr = newstr.replace(/ani\/anar\/VJR1S-, anis\/anar\/VJR2S-, ani\/anar\/VJR3S-/gi, "vagi\/anar\/VJR1S-, vagis\/anar\/VJR2S-, vagi\/anar\/VJR3S-"); 
newstr = newstr.replace(/anin\/anar\/VJR3P-/gi, "vagin\/anar\/VJR3P-"); 
//imperatiu
newstr = newstr.replace(/ana\/anar\/VRR2S-, ani\/anar\/VRR3S-/gi, "vÈs\/anar\/VRR2S-, vagi\/anar\/VRR3S-"); 
newstr = newstr.replace(/anin\/anar\/VRR3P-/gi, "vagin\/anar\/VRR3P-"); 
//amb variants
newstr = newstr.replace(/anades\/anar\/VC--PF/gi, "anades\/anar\/VC--PF, irÈ/anar/VDU1S-, ir‡s/anar/VDU2S-, ir‡/anar/VDU3S-, irem/anar/VDU1P-, ireu/anar/VDU2P-, iran/anar/VDU3P-, iria/anar/VDC1S-, iries/anar/VDC2S-, iria/anar/VDC3S-, irÌem/anar/VDC1P-, irÌeu/anar/VDC2P-, irien/anar/VDC3P-"); 

//----AGUAR----
//present indicatiu: s'hi afegeix accent/diËresi a la 'u' de l'arrel
newstr = newstr.replace(/aguo\/aguar\/VDR1S-, agues\/aguar\/VDR2S-, agua\/aguar\/VDR3S-, aguem\/aguar\/VDR1P-, agueu\/aguar\/VDR2P-, aguen\/aguar\/VDR3P-/gi, "ag˙o\/aguar\/VDR1S-, ag˙es\/aguar\/VDR2S-, ag˙a\/aguar\/VDR3S-, ag¸em\/aguar\/VDR1P-, ag¸eu\/aguar\/VDR2P-, ag˙en\/aguar\/VDR3P-"); 
//pretËrit perfet: s'hi afegeix diËresi a 1a pers sing
newstr = newstr.replace(/aguÌ\/aguar\/VDP1S-/gi, "ag¸Ì\/aguar\/VDP1S-"); 
//subjuntius i imperatiu: s'hi afegeix accent/diËresi a l' 'u' de l'arrel
newstr = newstr.replace(/agui\/aguar\/VJR1S-, aguis\/aguar\/VJR2S-, agui\/aguar\/VJR3S-, aguem\/aguar\/VJR1P-, agueu\/aguar\/VJR2P-, aguin\/aguar\/VJR3P-, aguÈs\/aguar\/VJA1S-, aguessis\/aguar\/VJA2S-, aguÈs\/aguar\/VJA3S-, aguÈssim\/aguar\/VJA1P-, aguÈssiu\/aguar\/VJA2P-, aguessin\/aguar\/VJA3P-, agua\/aguar\/VRR2S-, agui\/aguar\/VRR3S-, aguem\/aguar\/VRR1P-, agueu\/aguar\/VRR2P-, aguin\/aguar\/VRR3P-/gi, "ag˙i\/aguar\/VJR1S-, ag˙is\/aguar\/VJR2S-, ag˙i\/aguar\/VJR3S-, ag¸em\/aguar\/VJR1P-, ag¸eu\/aguar\/VJR2P-, ag˙in\/aguar\/VJR3P-, ag¸Ès\/aguar\/VJA1S-, ag¸essis\/aguar\/VJA2S-, ag¸Ès\/aguar\/VJA3S-, ag¸Èssim\/aguar\/VJA1P-, ag¸Èssiu\/aguar\/VJA2P-, ag¸essin\/aguar\/VJA3P-, ag˙a\/aguar\/VRR2S-, ag˙i\/aguar\/VRR3S-, ag¸em\/aguar\/VRR1P-, ag¸eu\/aguar\/VRR2P-, ag˙in\/aguar\/VRR3P-");

//----DONAR----
//present indicatiu: accent diacrÌtic a l'arrel
newstr = newstr.replace(/dones\/donar\/VDR2S-, dona\/donar\/VDR3S-/gi, "dÛnes\/donar\/VDR2S-, dÛna\/donar\/VDR3S-"); 
//imperatiu: accent diacrÌc a l'arrel
newstr = newstr.replace(/dona\/donar\/VRR2S-/gi, "dÛna\/donar\/VRR2S-"); 

//-----DAR-----Ès un verb defectiu (si 'dar' tinguÈs compostos, es conjugarien igual que 'dar')
//present indicatiu, subjuntiu i imperatiu: no tenen formes de les pers sing ni de la 3a plural
newstr = newstr.replace(/do\/dar\/VDR1S-, des\/dar\/VDR2S-, da\/dar\/VDR3S-, /gi, ""); 
newstr = newstr.replace(/den\/dar\/VDR3P-, /gi, ""); 
newstr = newstr.replace(/di\/dar\/VJR1S-, dis\/dar\/VJR2S-, di\/dar\/VJR3S-, /gi, ""); 
newstr = newstr.replace(/din\/dar\/VJR3P-, /gi, ""); 
newstr = newstr.replace(/da\/dar\/VRR2S-, di\/dar\/VRR3S-, /gi, ""); 
newstr = newstr.replace(/din\/dar\/VRR3P-, /gi, ""); 
//pretËrit perfet ind i pretËrit imperfet subjuntiu: 1a i 3a del singular sense accent: es mot monosÌl∑lab
newstr = newstr.replace(/dÌ\/dar\/VDP1S-, /gi, "di\/dar\/VDP1S-"); 
newstr = newstr.replace(/d‡\/dar\/VDP3S-, /gi, "da\/dar\/VDP3S-"); 
newstr = newstr.replace(/dÈs\/dar\/VJA1S-, /gi, "des\/dar\/VJA1S-"); 
newstr = newstr.replace(/dÈs\/dar\/VJA3S-, /gi, "des\/dar\/VJA3S-"); 

//---- MATAR----- pot fer el participi com a 'matat' o 'mort'
newstr = newstr.replace(/matades\/matar\/VC--PF/gi, "matades\/matar\/VC--PF, mort\/matar\/VC--SM, morta\/matar\/VC--SF, morts\/matar\/VC--PM, mortes\/matar\/VC--PF"); 

//-----------------T E R M I N A C I O N S amb canvis ortogr‡fics----------------
//--- -CAR----
newstr = newstr.replace(/(c)((e|i|È|Ì)(m|n|s|ssis|ssim|ssiu|ssin|u)?\/([a-z‡ËÈÌÔÚÛ˙¸Á∑])+car\/)/gi, "qu$2"); 
//--- -«AR----
newstr = newstr.replace(/(Á)((e|i|È|Ì)(m|n|s|ssis|ssim|ssiu|ssin|u)?\/([a-z‡ËÈÌÔÚÛ˙¸Á∑])+Áar\/)/gi, "c$2"); 
//--- -GAR----
newstr = newstr.replace(/(g)((e|i|È|Ì)(m|n|s|ssis|ssim|ssiu|ssin|u)?\/([a-z‡ËÈÌÔÚÛ˙¸Á∑])+gar\/)/gi, "gu$2"); 
//--- -JAR----
newstr = newstr.replace(/(j)((e|i|È|Ì)(m|n|s|ssis|ssim|ssiu|ssin|u)?\/([a-z‡ËÈÌÔÚÛ˙¸Á∑])+jar\/)/gi, "g$2"); 
//--- -QUAR----
newstr = newstr.replace(/(qu)((e|i|È|Ì)(m|n|s|ssis|ssim|ssiu|ssin|u)?\/([a-z‡ËÈÌÔÚÛ˙¸Á∑])+quar\/)/gi, "q¸$2"); 
//--- -GUAR----
newstr = newstr.replace(/(gu)((e|i|È|Ì)(m|n|s|ssis|ssim|ssiu|ssin|u)?\/([a-z‡ËÈÌÔÚÛ˙¸Á∑])+guar\/)/gi, "g¸$2"); 

//--- -biar, -ciar, -diar, -fiar, -giar, -hiar, -jiar, -liar, -miar, -niar, -piar, -riar, -siar, -tiar, -viar, -xiar, -yiar, -ziar,-quiar, -guiar, -ear, -oar, -buar, -cuar, -duar, -fuar, -huar, -juar, -luar, -muar, -nuar, -puar, -ruar, -suar, -tuar, -vuar, -xuar, -yuar, -zuar
//exemples: canviar, esquiar, lloar, oblicuar
//tenen diËresi a al present subjuntiu a les persones del singular i a la 3a pers plural, i a l'imperatiu a la 2a pers sing i a la 3a pers plural
newstr = newstr.replace(/(e|i|o|u)(i)((n|s)?\/([a-z‡ËÈÌÔÚÛ˙¸Á∑])*(bi|ci|di|fi|gi|hi|ji|li|mi|ni|pi|ri|si|ti|vi|xi|yi|zi|gui|qui|e|o|bu|cu|du|fu|hu|ju|lu|mu|nu|pu|ru|su|tu|vu|xu|yu|zu)ar\/)/gi, "$1Ô$3"); 

//-aiar, -eiar, -oiar  (ex. esglaiar)
//  -buiar, -cuiar, -duiar, -fuiar, -huiar, -juiar, -luiar, -muiar, -nuiar, -puiar, -ruiar, -suiar, -tuiar, -vuiar, -xuiar, -yuiar, -zuiar
//cau una 'i' a les formes: esgla-i-Ì --> esgla-Ì
//i al present subjuntiu a les persones del singular i a la 3a pers plural, i a l'imperatiu a la 3a pers sing i plural: porten diËresi i cau 'i' anterior: esgla-i-is --> esgla-Ôs 
newstr = newstr.replace(/(i)(i)((n|s)?\/([a-z‡ËÈÌÔÚÛ˙¸Á∑])*(a|e|o|bu|cu|du|fu|hu|ju|lu|mu|nu|pu|ru|su|tu|vu|xu|yu|zu)iar\/)/gi, "Ô$3"); 
newstr = newstr.replace(/(i)(Ì)(\/([a-z‡ËÈÌÔÚÛ˙¸Á∑])*[aeo]iar\/)/gi, "$2$3"); 






/////////////////////////////////////////////////////////////////////////////////////////////////////////////////////
/////////////////////////////////////////////////////////////////////////////////////////////////////////////////////
//      2A CONJUGACI”      2A CONJUGACI”      2A CONJUGACI”      2A CONJUGACI”      2A CONJUGACI”      2A CONJUGACI”
//      2A CONJUGACI”      2A CONJUGACI”      2A CONJUGACI”      2A CONJUGACI”      2A CONJUGACI”      2A CONJUGACI”
/////////////////////////////////////////////////////////////////////////////////////////////////////////////////////
/////////////////////////////////////////////////////////////////////////////////////////////////////////////////////



//conjugaciÛ regular de la 2a conjugaciÛ de verbs com:
//perdre, botre, rebotre, fotre, retre
//batre, alabatre, debatre, rebatre, combatre, contrabatre, esbatre, entrebatre, sotbatre,abatre, pernabatre, rompre, corrompre, interrompre, irrompre, prorrompre
newstr = newstr.replace(/([^a-z‡ËÈÌÔÚÛ˙¸Á])(perd|bot|rebot|fot|ret|bat|alabat|debat|rebat|combat|contrabat|esbat|entrebat|sotbat|abat|pernabat|romp|corromp|interromp|irromp|prorromp)(re)([^a-z‡ËÈÌÔÚÛ˙¸Á])/gi,"\n$2o/$2$3/VDR1S-, $2s/$2$3/VDR2S-, $2/$2$3/VDR3S-, $2em/$2$3/VDR1P-, $2eu/$2$3/VDR2P-, $2en/$2$3/VDR3P-, $2ia/$2$3/VDA1S-, $2ies/$2$3/VDA2S-, $2ia/$2$3/VDA3S-, $2Ìem/$2$3/VDA1P-, $2Ìeu/$2$3/VDA2P-, $2ien/$2$3/VDA3P-, $2Ì/$2$3/VDP1S-, $2eres/$2$3/VDP2S-, $2È/$2$3/VDP3S-, $2Èrem/$2$3/VDP1P-, $2Èreu/$2$3/VDP2P-, $2eren/$2$3/VDP3P-, $2rÈ/$2$3/VDU1S-, $2r‡s/$2$3/VDU2S-, $2r‡/$2$3/VDU3S-, $2rem/$2$3/VDU1P-, $2reu/$2$3/VDU2P-, $2ran/$2$3/VDU3P-, $2ria/$2$3/VDC1S-, $2ries/$2$3/VDC2S-, $2ria/$2$3/VDC3S-, $2rÌem/$2$3/VDC1P-, $2rÌeu/$2$3/VDC2P-, $2rien/$2$3/VDC3P-, $2i/$2$3/VJR1S-, $2is/$2$3/VJR2S-, $2i/$2$3/VJR3S-, $2em/$2$3/VJR1P-, $2eu/$2$3/VJR2P-, $2in/$2$3/VJR3P-, $2Ès/$2$3/VJA1S-, $2essis/$2$3/VJA2S-, $2Ès/$2$3/VJA3S-, $2Èssim/$2$3/VJA1P-, $2Èssiu/$2$3/VJA2P-, $2essin/$2$3/VJA3P-, $2/$2$3/VRR2S-, $2i/$2$3/VRR3S-, $2em/$2$3/VRR1P-, $2eu/$2$3/VRR2P-, $2in/$2$3/VRR3P-, $2re/$2$3/VI----, $2ent/$2$3/VG----, $2ut/$2$3/VC--SM, $2uda/$2$3/VC--SF, $2uts/$2$3/VC--PM, $2udes/$2$3/VC--PF\n");


///////
//-…MER
///////
//tÈmer, prÈmer, esprÈmer
//com 'perdre' perÚ amb accent a l'arrel de l'infinitiu -- fa el futur i condicinal conservant -e- 'temerÈ' (no 'temrÈ')
newstr = newstr.replace(/([^a-z‡ËÈÌÔÚÛ˙¸Á])(t|pr|espr)(È)(m)(er)([^a-z‡ËÈÌÔÚÛ˙¸Á])/gi,"\n$2e$4o/$2$3$4$5/VDR1S-, $2e$4s/$2$3$4$5/VDR2S-, $2e$4/$2$3$4$5/VDR3S-, $2e$4em/$2$3$4$5/VDR1P-, $2e$4eu/$2$3$4$5/VDR2P-, $2e$4en/$2$3$4$5/VDR3P-, $2e$4ia/$2$3$4$5/VDA1S-, $2e$4ies/$2$3$4$5/VDA2S-, $2e$4ia/$2$3$4$5/VDA3S-, $2e$4Ìem/$2$3$4$5/VDA1P-, $2e$4Ìeu/$2$3$4$5/VDA2P-, $2e$4ien/$2$3$4$5/VDA3P-, $2e$4Ì/$2$3$4$5/VDP1S-, $2e$4eres/$2$3$4$5/VDP2S-, $2e$4È/$2$3$4$5/VDP3S-, $2e$4Èrem/$2$3$4$5/VDP1P-, $2e$4Èreu/$2$3$4$5/VDP2P-, $2e$4eren/$2$3$4$5/VDP3P-, $2e$4erÈ/$2$3$4$5/VDU1S-, $2e$4er‡s/$2$3$4$5/VDU2S-, $2e$4er‡/$2$3$4$5/VDU3S-, $2e$4erem/$2$3$4$5/VDU1P-, $2e$4ereu/$2$3$4$5/VDU2P-, $2e$4eran/$2$3$4$5/VDU3P-, $2e$4eria/$2$3$4$5/VDC1S-, $2e$4eries/$2$3$4$5/VDC2S-, $2e$4eria/$2$3$4$5/VDC3S-, $2e$4erÌem/$2$3$4$5/VDC1P-, $2e$4erÌeu/$2$3$4$5/VDC2P-, $2e$4erien/$2$3$4$5/VDC3P-, $2e$4i/$2$3$4$5/VJR1S-, $2e$4is/$2$3$4$5/VJR2S-, $2e$4i/$2$3$4$5/VJR3S-, $2e$4em/$2$3$4$5/VJR1P-, $2e$4eu/$2$3$4$5/VJR2P-, $2e$4in/$2$3$4$5/VJR3P-, $2e$4Ès/$2$3$4$5/VJA1S-, $2e$4essis/$2$3$4$5/VJA2S-, $2e$4Ès/$2$3$4$5/VJA3S-, $2e$4Èssim/$2$3$4$5/VJA1P-, $2e$4Èssiu/$2$3$4$5/VJA2P-, $2e$4essin/$2$3$4$5/VJA3P-, $2e$4/$2$3$4$5/VRR2S-, $2e$4i/$2$3$4$5/VRR3S-, $2e$4em/$2$3$4$5/VRR1P-, $2e$4eu/$2$3$4$5/VRR2P-, $2e$4in/$2$3$4$5/VRR3P-, $2È$4er/$2$3$4$5/VI----, $2e$4ent/$2$3$4$5/VG----, $2e$4ut/$2$3$4$5/VC--SM, $2e$4uda/$2$3$4$5/VC--SF, $2e$4uts/$2$3$4$5/VC--PM, $2e$4udes/$2$3$4$5/VC--PF\n");



///////
//-»MER
///////
//terratrËmer, trËmer
//com 'perdre' perÚ amb accent a l'arrel de l'infinitiu -- fa el futur i condicinal conservant -e- 'temerÈ' (no 'temrÈ')
//com 'tÈmer' perÚ accent a l'arrel de l'infinitiu Ès obert
newstr = newstr.replace(/([^a-z‡ËÈÌÔÚÛ˙¸Á])(terratr|tr)(Ë)(m)(er)([^a-z‡ËÈÌÔÚÛ˙¸Á])/gi,"\n$2e$4o/$2$3$4$5/VDR1S-, $2e$4s/$2$3$4$5/VDR2S-, $2e$4/$2$3$4$5/VDR3S-, $2e$4em/$2$3$4$5/VDR1P-, $2e$4eu/$2$3$4$5/VDR2P-, $2e$4en/$2$3$4$5/VDR3P-, $2e$4ia/$2$3$4$5/VDA1S-, $2e$4ies/$2$3$4$5/VDA2S-, $2e$4ia/$2$3$4$5/VDA3S-, $2e$4Ìem/$2$3$4$5/VDA1P-, $2e$4Ìeu/$2$3$4$5/VDA2P-, $2e$4ien/$2$3$4$5/VDA3P-, $2e$4Ì/$2$3$4$5/VDP1S-, $2e$4eres/$2$3$4$5/VDP2S-, $2e$4È/$2$3$4$5/VDP3S-, $2e$4Èrem/$2$3$4$5/VDP1P-, $2e$4Èreu/$2$3$4$5/VDP2P-, $2e$4eren/$2$3$4$5/VDP3P-, $2e$4erÈ/$2$3$4$5/VDU1S-, $2e$4er‡s/$2$3$4$5/VDU2S-, $2e$4er‡/$2$3$4$5/VDU3S-, $2e$4erem/$2$3$4$5/VDU1P-, $2e$4ereu/$2$3$4$5/VDU2P-, $2e$4eran/$2$3$4$5/VDU3P-, $2e$4eria/$2$3$4$5/VDC1S-, $2e$4eries/$2$3$4$5/VDC2S-, $2e$4eria/$2$3$4$5/VDC3S-, $2e$4erÌem/$2$3$4$5/VDC1P-, $2e$4erÌeu/$2$3$4$5/VDC2P-, $2e$4erien/$2$3$4$5/VDC3P-, $2e$4i/$2$3$4$5/VJR1S-, $2e$4is/$2$3$4$5/VJR2S-, $2e$4i/$2$3$4$5/VJR3S-, $2e$4em/$2$3$4$5/VJR1P-, $2e$4eu/$2$3$4$5/VJR2P-, $2e$4in/$2$3$4$5/VJR3P-, $2e$4Ès/$2$3$4$5/VJA1S-, $2e$4essis/$2$3$4$5/VJA2S-, $2e$4Ès/$2$3$4$5/VJA3S-, $2e$4Èssim/$2$3$4$5/VJA1P-, $2e$4Èssiu/$2$3$4$5/VJA2P-, $2e$4essin/$2$3$4$5/VJA3P-, $2e$4/$2$3$4$5/VRR2S-, $2e$4i/$2$3$4$5/VRR3S-, $2e$4em/$2$3$4$5/VRR1P-, $2e$4eu/$2$3$4$5/VRR2P-, $2e$4in/$2$3$4$5/VRR3P-, $2Ë$4er/$2$3$4$5/VI----, $2e$4ent/$2$3$4$5/VG----, $2e$4ut/$2$3$4$5/VC--SM, $2e$4uda/$2$3$4$5/VC--SF, $2e$4uts/$2$3$4$5/VC--PM, $2e$4udes/$2$3$4$5/VC--PF\n");






///////
//-»NYER
///////
//fËnyer
//com 'perdre' perÚ amb accent a l'arrel de l'infinitiu -- fa el futur i condicinal conservant -e- 'temerÈ' (no 'temrÈ')
//com 'tÈmer' perÚ accent a l'arrel de l'infinitiu Ès obert
//com 'trËmer': l'˙nica diferËncia Ès que el final de l'arrel Ès amb 'ny' i no 'm'
newstr = newstr.replace(/([^a-z‡ËÈÌÔÚÛ˙¸Á])(f)(Ë)(ny)(er)([^a-z‡ËÈÌÔÚÛ˙¸Á])/gi,"\n$2e$4o/$2$3$4$5/VDR1S-, $2e$4s/$2$3$4$5/VDR2S-, $2e$4/$2$3$4$5/VDR3S-, $2e$4em/$2$3$4$5/VDR1P-, $2e$4eu/$2$3$4$5/VDR2P-, $2e$4en/$2$3$4$5/VDR3P-, $2e$4ia/$2$3$4$5/VDA1S-, $2e$4ies/$2$3$4$5/VDA2S-, $2e$4ia/$2$3$4$5/VDA3S-, $2e$4Ìem/$2$3$4$5/VDA1P-, $2e$4Ìeu/$2$3$4$5/VDA2P-, $2e$4ien/$2$3$4$5/VDA3P-, $2e$4Ì/$2$3$4$5/VDP1S-, $2e$4eres/$2$3$4$5/VDP2S-, $2e$4È/$2$3$4$5/VDP3S-, $2e$4Èrem/$2$3$4$5/VDP1P-, $2e$4Èreu/$2$3$4$5/VDP2P-, $2e$4eren/$2$3$4$5/VDP3P-, $2e$4erÈ/$2$3$4$5/VDU1S-, $2e$4er‡s/$2$3$4$5/VDU2S-, $2e$4er‡/$2$3$4$5/VDU3S-, $2e$4erem/$2$3$4$5/VDU1P-, $2e$4ereu/$2$3$4$5/VDU2P-, $2e$4eran/$2$3$4$5/VDU3P-, $2e$4eria/$2$3$4$5/VDC1S-, $2e$4eries/$2$3$4$5/VDC2S-, $2e$4eria/$2$3$4$5/VDC3S-, $2e$4erÌem/$2$3$4$5/VDC1P-, $2e$4erÌeu/$2$3$4$5/VDC2P-, $2e$4erien/$2$3$4$5/VDC3P-, $2e$4i/$2$3$4$5/VJR1S-, $2e$4is/$2$3$4$5/VJR2S-, $2e$4i/$2$3$4$5/VJR3S-, $2e$4em/$2$3$4$5/VJR1P-, $2e$4eu/$2$3$4$5/VJR2P-, $2e$4in/$2$3$4$5/VJR3P-, $2e$4Ès/$2$3$4$5/VJA1S-, $2e$4essis/$2$3$4$5/VJA2S-, $2e$4Ès/$2$3$4$5/VJA3S-, $2e$4Èssim/$2$3$4$5/VJA1P-, $2e$4Èssiu/$2$3$4$5/VJA2P-, $2e$4essin/$2$3$4$5/VJA3P-, $2e$4/$2$3$4$5/VRR2S-, $2e$4i/$2$3$4$5/VRR3S-, $2e$4em/$2$3$4$5/VRR1P-, $2e$4eu/$2$3$4$5/VRR2P-, $2e$4in/$2$3$4$5/VRR3P-, $2Ë$4er/$2$3$4$5/VI----, $2e$4ent/$2$3$4$5/VG----, $2e$4ut/$2$3$4$5/VC--SM, $2e$4uda/$2$3$4$5/VC--SF, $2e$4uts/$2$3$4$5/VC--PM, $2e$4udes/$2$3$4$5/VC--PF\n");

///////
//-⁄MER
///////
//f˙mer
//com 'perdre' perÚ amb accent a l'arrel de l'infinitiu -- fa el futur i condicinal conservant -e- 'temerÈ' (no 'temrÈ')
//com 'tÈmer' perÚ accent a l'arrel de l'infinitiu Ès obert
//com 'trËmer': l'˙nica diferËncia Ès que el final de l'arrel Ès amb 'ny' i no 'm'
newstr = newstr.replace(/([^a-z‡ËÈÌÔÚÛ˙¸Á])(f)(˙)(m)(er)([^a-z‡ËÈÌÔÚÛ˙¸Á])/gi,"\n$2u$4o/$2$3$4$5/VDR1S-, $2u$4s/$2$3$4$5/VDR2S-, $2u$4/$2$3$4$5/VDR3S-, $2u$4em/$2$3$4$5/VDR1P-, $2u$4eu/$2$3$4$5/VDR2P-, $2u$4en/$2$3$4$5/VDR3P-, $2u$4ia/$2$3$4$5/VDA1S-, $2u$4ies/$2$3$4$5/VDA2S-, $2u$4ia/$2$3$4$5/VDA3S-, $2u$4Ìem/$2$3$4$5/VDA1P-, $2u$4Ìeu/$2$3$4$5/VDA2P-, $2u$4ien/$2$3$4$5/VDA3P-, $2u$4Ì/$2$3$4$5/VDP1S-, $2u$4eres/$2$3$4$5/VDP2S-, $2u$4È/$2$3$4$5/VDP3S-, $2u$4Èrem/$2$3$4$5/VDP1P-, $2u$4Èreu/$2$3$4$5/VDP2P-, $2u$4eren/$2$3$4$5/VDP3P-, $2u$4erÈ/$2$3$4$5/VDU1S-, $2u$4er‡s/$2$3$4$5/VDU2S-, $2u$4er‡/$2$3$4$5/VDU3S-, $2u$4erem/$2$3$4$5/VDU1P-, $2u$4ereu/$2$3$4$5/VDU2P-, $2u$4eran/$2$3$4$5/VDU3P-, $2u$4eria/$2$3$4$5/VDC1S-, $2u$4eries/$2$3$4$5/VDC2S-, $2u$4eria/$2$3$4$5/VDC3S-, $2u$4erÌem/$2$3$4$5/VDC1P-, $2u$4erÌeu/$2$3$4$5/VDC2P-, $2u$4erien/$2$3$4$5/VDC3P-, $2u$4i/$2$3$4$5/VJR1S-, $2u$4is/$2$3$4$5/VJR2S-, $2u$4i/$2$3$4$5/VJR3S-, $2u$4em/$2$3$4$5/VJR1P-, $2u$4eu/$2$3$4$5/VJR2P-, $2u$4in/$2$3$4$5/VJR3P-, $2u$4Ès/$2$3$4$5/VJA1S-, $2u$4essis/$2$3$4$5/VJA2S-, $2u$4Ès/$2$3$4$5/VJA3S-, $2u$4Èssim/$2$3$4$5/VJA1P-, $2u$4Èssiu/$2$3$4$5/VJA2P-, $2u$4essin/$2$3$4$5/VJA3P-, $2u$4/$2$3$4$5/VRR2S-, $2u$4i/$2$3$4$5/VRR3S-, $2u$4em/$2$3$4$5/VRR1P-, $2u$4eu/$2$3$4$5/VRR2P-, $2u$4in/$2$3$4$5/VRR3P-, $2˙$4er/$2$3$4$5/VI----, $2u$4ent/$2$3$4$5/VG----, $2u$4ut/$2$3$4$5/VC--SM, $2u$4uda/$2$3$4$5/VC--SF, $2u$4uts/$2$3$4$5/VC--PM, $2u$4udes/$2$3$4$5/VC--PF\n");



////////
//-¿NYER
////////
//pl‡nyer, compl‡nyer
//pert‡nyer
//com 'tÈmer' perÚ ara la vocal Ès 'a' -- i tÈ les variants al participi 'plangut'
newstr = newstr.replace(/([^a-z‡ËÈÌÔÚÛ˙¸Á])(pert|pl|compl)(‡)(ny)(er)([^a-z‡ËÈÌÔÚÛ˙¸Á])/gi,"\n$2a$4o/$2$3$4$5/VDR1S-, $2a$4s/$2$3$4$5/VDR2S-, $2a$4/$2$3$4$5/VDR3S-, $2a$4em/$2$3$4$5/VDR1P-, $2a$4eu/$2$3$4$5/VDR2P-, $2a$4en/$2$3$4$5/VDR3P-, $2a$4ia/$2$3$4$5/VDA1S-, $2a$4ies/$2$3$4$5/VDA2S-, $2a$4ia/$2$3$4$5/VDA3S-, $2a$4Ìem/$2$3$4$5/VDA1P-, $2a$4Ìeu/$2$3$4$5/VDA2P-, $2a$4ien/$2$3$4$5/VDA3P-, $2a$4Ì/$2$3$4$5/VDP1S-, $2a$4eres/$2$3$4$5/VDP2S-, $2a$4È/$2$3$4$5/VDP3S-, $2a$4Èrem/$2$3$4$5/VDP1P-, $2a$4Èreu/$2$3$4$5/VDP2P-, $2a$4eren/$2$3$4$5/VDP3P-, $2a$4erÈ/$2$3$4$5/VDU1S-, $2a$4er‡s/$2$3$4$5/VDU2S-, $2a$4er‡/$2$3$4$5/VDU3S-, $2a$4erem/$2$3$4$5/VDU1P-, $2a$4ereu/$2$3$4$5/VDU2P-, $2a$4eran/$2$3$4$5/VDU3P-, $2a$4eria/$2$3$4$5/VDC1S-, $2a$4eries/$2$3$4$5/VDC2S-, $2a$4eria/$2$3$4$5/VDC3S-, $2a$4erÌem/$2$3$4$5/VDC1P-, $2a$4erÌeu/$2$3$4$5/VDC2P-, $2a$4erien/$2$3$4$5/VDC3P-, $2a$4i/$2$3$4$5/VJR1S-, $2a$4is/$2$3$4$5/VJR2S-, $2a$4i/$2$3$4$5/VJR3S-, $2a$4em/$2$3$4$5/VJR1P-, $2a$4eu/$2$3$4$5/VJR2P-, $2a$4in/$2$3$4$5/VJR3P-, $2a$4Ès/$2$3$4$5/VJA1S-, $2a$4essis/$2$3$4$5/VJA2S-, $2a$4Ès/$2$3$4$5/VJA3S-, $2a$4Èssim/$2$3$4$5/VJA1P-, $2a$4Èssiu/$2$3$4$5/VJA2P-, $2a$4essin/$2$3$4$5/VJA3P-, $2a$4/$2$3$4$5/VRR2S-, $2a$4i/$2$3$4$5/VRR3S-, $2a$4em/$2$3$4$5/VRR1P-, $2a$4eu/$2$3$4$5/VRR2P-, $2a$4in/$2$3$4$5/VRR3P-, $2‡$4er/$2$3$4$5/VI----, $2a$4ent/$2$3$4$5/VG----, $2a$4ut/$2$3$4$5/VC--SM, $2a$4uda/$2$3$4$5/VC--SF, $2a$4uts/$2$3$4$5/VC--PM, $2a$4udes/$2$3$4$5/VC--PF, $2angut/$2$3$4$5/VC--SM, $2anguda/$2$3$4$5/VC--SF, $2anguts/$2$3$4$5/VC--PM, $2angudes/$2$3$4$5/VC--PF\n");


////////
//-”RRER
////////
//cÛrrer, acÛrrer, concÛrrer, decÛrrer, descÛrrer, discÛrrer, encÛrrer, escÛrrer, incÛrrer, ocÛrrer, recÛrrer, socÛrrer, transcÛrrer
//com 'tÈmer' perÚ ara la vocal Ès 'o' -- i afegeix 'e' en algunes formes del present -- tÈ formes velars al pretËrit perfet, al subjuntiu i a l'imperatiu -- tÈ variants
newstr = newstr.replace(/([^a-z‡ËÈÌÔÚÛ˙¸Á])(c|ac|conc|dec|desc|disc|enc|esc|inc|oc|rec|soc|transc)(Û)(rr)(er)([^a-z‡ËÈÌÔÚÛ˙¸Á])/gi,"\n$2o$4o/$2$3$4$5/VDR1S-, $2o$4es/$2$3$4$5/VDR2S-, $2o$4e/$2$3$4$5/VDR3S-, $2o$4em/$2$3$4$5/VDR1P-, $2o$4eu/$2$3$4$5/VDR2P-, $2o$4en/$2$3$4$5/VDR3P-, $2o$4ia/$2$3$4$5/VDA1S-, $2o$4ies/$2$3$4$5/VDA2S-, $2o$4ia/$2$3$4$5/VDA3S-, $2o$4Ìem/$2$3$4$5/VDA1P-, $2o$4Ìeu/$2$3$4$5/VDA2P-, $2o$4ien/$2$3$4$5/VDA3P-, $2o$4eguÌ/$2$3$4$5/VDP1S-, $2o$4egueres/$2$3$4$5/VDP2S-, $2o$4eguÈ/$2$3$4$5/VDP3S-, $2o$4eguÈrem/$2$3$4$5/VDP1P-, $2o$4eguÈreu/$2$3$4$5/VDP2P-, $2o$4egueren/$2$3$4$5/VDP3P-, $2o$4erÈ/$2$3$4$5/VDU1S-, $2o$4er‡s/$2$3$4$5/VDU2S-, $2o$4er‡/$2$3$4$5/VDU3S-, $2o$4erem/$2$3$4$5/VDU1P-, $2o$4ereu/$2$3$4$5/VDU2P-, $2o$4eran/$2$3$4$5/VDU3P-, $2o$4eria/$2$3$4$5/VDC1S-, $2o$4eries/$2$3$4$5/VDC2S-, $2o$4eria/$2$3$4$5/VDC3S-, $2o$4erÌem/$2$3$4$5/VDC1P-, $2o$4erÌeu/$2$3$4$5/VDC2P-, $2o$4erien/$2$3$4$5/VDC3P-, $2o$4i/$2$3$4$5/VJR1S-, $2o$4is/$2$3$4$5/VJR2S-, $2o$4i/$2$3$4$5/VJR3S-, $2o$4eguem/$2$3$4$5/VJR1P-, $2o$4egueu/$2$3$4$5/VJR2P-, $2o$4in/$2$3$4$5/VJR3P-, $2o$4eguÈs/$2$3$4$5/VJA1S-, $2o$4eguessis/$2$3$4$5/VJA2S-, $2o$4eguÈs/$2$3$4$5/VJA3S-, $2o$4eguÈssim/$2$3$4$5/VJA1P-, $2o$4eguÈssiu/$2$3$4$5/VJA2P-, $2o$4eguessin/$2$3$4$5/VJA3P-, $2o$4e/$2$3$4$5/VRR2S-, $2o$4i/$2$3$4$5/VRR3S-, $2o$4eguem/$2$3$4$5/VRR1P-, $2o$4eu/$2$3$4$5/VRR2P-, $2o$4in/$2$3$4$5/VRR3P-, $2Û$4er/$2$3$4$5/VI----, $2o$4ent/$2$3$4$5/VG----, $2o$4egut/$2$3$4$5/VC--SM, $2o$4eguda/$2$3$4$5/VC--SF, $2o$4eguts/$2$3$4$5/VC--PM, $2o$4egudes/$2$3$4$5/VC--PF, $2o$4em/$2$3$4$5/VJR1P-, $2o$4eu/$2$3$4$5/VJR2P-, $2o$4em/$2$3$4$5/VRR1P-\n");


////////
//-“RCER
////////
//tÚrcer, retÚrcer, contÚrcer, destÚrcer, estÚrcer, colltÚrcer
//alternanÁa ortogr‡fica c/Á i accent a l'infinitiu
newstr = newstr.replace(/([^a-z‡ËÈÌÔÚÛ˙¸Á])(t|ret|cont|dest|est|collt)(Ú)(r)(cer)([^a-z‡ËÈÌÔÚÛ˙¸Á])/gi,"\n$2o$4Áo/$2$3$4$5/VDR1S-, $2o$4ces/$2$3$4$5/VDR2S-, $2o$4Á/$2$3$4$5/VDR3S-, $2o$4cem/$2$3$4$5/VDR1P-, $2o$4ceu/$2$3$4$5/VDR2P-, $2o$4cen/$2$3$4$5/VDR3P-, $2o$4cia/$2$3$4$5/VDA1S-, $2o$4cies/$2$3$4$5/VDA2S-, $2o$4cia/$2$3$4$5/VDA3S-, $2o$4cÌem/$2$3$4$5/VDA1P-, $2o$4cÌeu/$2$3$4$5/VDA2P-, $2o$4cien/$2$3$4$5/VDA3P-, $2o$4cÌ/$2$3$4$5/VDP1S-, $2o$4ceres/$2$3$4$5/VDP2S-, $2o$4cÈ/$2$3$4$5/VDP3S-, $2o$4cÈrem/$2$3$4$5/VDP1P-, $2o$4cÈreu/$2$3$4$5/VDP2P-, $2o$4ceren/$2$3$4$5/VDP3P-, $2o$4cerÈ/$2$3$4$5/VDU1S-, $2o$4cer‡s/$2$3$4$5/VDU2S-, $2o$4cer‡/$2$3$4$5/VDU3S-, $2o$4cerem/$2$3$4$5/VDU1P-, $2o$4cereu/$2$3$4$5/VDU2P-, $2o$4ceran/$2$3$4$5/VDU3P-, $2o$4ceria/$2$3$4$5/VDC1S-, $2o$4ceries/$2$3$4$5/VDC2S-, $2o$4ceria/$2$3$4$5/VDC3S-, $2o$4cerÌem/$2$3$4$5/VDC1P-, $2o$4cerÌeu/$2$3$4$5/VDC2P-, $2o$4cerien/$2$3$4$5/VDC3P-, $2o$4ci/$2$3$4$5/VJR1S-, $2o$4cis/$2$3$4$5/VJR2S-, $2o$4ci/$2$3$4$5/VJR3S-, $2o$4cem/$2$3$4$5/VJR1P-, $2o$4ceu/$2$3$4$5/VJR2P-, $2o$4cin/$2$3$4$5/VJR3P-, $2o$4cÈs/$2$3$4$5/VJA1S-, $2o$4cessis/$2$3$4$5/VJA2S-, $2o$4cÈs/$2$3$4$5/VJA3S-, $2o$4cÈssim/$2$3$4$5/VJA1P-, $2o$4cÈssiu/$2$3$4$5/VJA2P-, $2o$4cessin/$2$3$4$5/VJA3P-, $2o$4Á/$2$3$4$5/VRR2S-, $2o$4ci/$2$3$4$5/VRR3S-, $2o$4cem/$2$3$4$5/VRR1P-, $2o$4ceu/$2$3$4$5/VRR2P-, $2o$4cin/$2$3$4$5/VRR3P-, $2Ú$4cer/$2$3$4$5/VI----, $2o$4cent/$2$3$4$5/VG----, $2o$4t/$2$3$4$5/VC--SM, $2o$4ta/$2$3$4$5/VC--SF, $2o$4ts/$2$3$4$5/VC--PM, $2o$4tes/$2$3$4$5/VC--PF, $2o$4Áut/$2$3$4$5/VC--SM, $2o$4Áuda/$2$3$4$5/VC--SF, $2o$4Áuts/$2$3$4$5/VC--PM, $2o$4Áudes/$2$3$4$5/VC--PF\n");

////////
//-»NCER
////////
//vËncer, convËncer, revËncer
//com 'tÚrcer' perÚ sense variants
//alternanÁa ortogr‡fica c/Á i accent a l'infinitiu
newstr = newstr.replace(/([^a-z‡ËÈÌÔÚÛ˙¸Á])(v|conv|rev)(Ë)(n)(cer)([^a-z‡ËÈÌÔÚÛ˙¸Á])/gi,"\n$2e$4Áo/$2$3$4$5/VDR1S-, $2e$4ces/$2$3$4$5/VDR2S-, $2e$4Á/$2$3$4$5/VDR3S-, $2e$4cem/$2$3$4$5/VDR1P-, $2e$4ceu/$2$3$4$5/VDR2P-, $2e$4cen/$2$3$4$5/VDR3P-, $2e$4cia/$2$3$4$5/VDA1S-, $2e$4cies/$2$3$4$5/VDA2S-, $2e$4cia/$2$3$4$5/VDA3S-, $2e$4cÌem/$2$3$4$5/VDA1P-, $2e$4cÌeu/$2$3$4$5/VDA2P-, $2e$4cien/$2$3$4$5/VDA3P-, $2e$4cÌ/$2$3$4$5/VDP1S-, $2e$4ceres/$2$3$4$5/VDP2S-, $2e$4cÈ/$2$3$4$5/VDP3S-, $2e$4cÈrem/$2$3$4$5/VDP1P-, $2e$4cÈreu/$2$3$4$5/VDP2P-, $2e$4ceren/$2$3$4$5/VDP3P-, $2e$4cerÈ/$2$3$4$5/VDU1S-, $2e$4cer‡s/$2$3$4$5/VDU2S-, $2e$4cer‡/$2$3$4$5/VDU3S-, $2e$4cerem/$2$3$4$5/VDU1P-, $2e$4cereu/$2$3$4$5/VDU2P-, $2e$4ceran/$2$3$4$5/VDU3P-, $2e$4ceria/$2$3$4$5/VDC1S-, $2e$4ceries/$2$3$4$5/VDC2S-, $2e$4ceria/$2$3$4$5/VDC3S-, $2e$4cerÌem/$2$3$4$5/VDC1P-, $2e$4cerÌeu/$2$3$4$5/VDC2P-, $2e$4cerien/$2$3$4$5/VDC3P-, $2e$4ci/$2$3$4$5/VJR1S-, $2e$4cis/$2$3$4$5/VJR2S-, $2e$4ci/$2$3$4$5/VJR3S-, $2e$4cem/$2$3$4$5/VJR1P-, $2e$4ceu/$2$3$4$5/VJR2P-, $2e$4cin/$2$3$4$5/VJR3P-, $2e$4cÈs/$2$3$4$5/VJA1S-, $2e$4cessis/$2$3$4$5/VJA2S-, $2e$4cÈs/$2$3$4$5/VJA3S-, $2e$4cÈssim/$2$3$4$5/VJA1P-, $2e$4cÈssiu/$2$3$4$5/VJA2P-, $2e$4cessin/$2$3$4$5/VJA3P-, $2e$4Á/$2$3$4$5/VRR2S-, $2e$4ci/$2$3$4$5/VRR3S-, $2e$4cem/$2$3$4$5/VRR1P-, $2e$4ceu/$2$3$4$5/VRR2P-, $2e$4cin/$2$3$4$5/VRR3P-, $2Ë$4cer/$2$3$4$5/VI----, $2e$4cent/$2$3$4$5/VG----, $2e$4Áut/$2$3$4$5/VC--SM, $2e$4Áuda/$2$3$4$5/VC--SF, $2e$4Áuts/$2$3$4$5/VC--PM, $2e$4Áudes/$2$3$4$5/VC--PF\n");



////////
//-»IXER
////////
//parËixer, aparËixer, comparËixer, desaparËixer, reaparËixer, conËixer, desconËixer, reconËixer
//fa primera persona present -ec, en moltes formes cau 'ix', tÈ formes velars, tÈ accent a l'arrel de l'infinitiu
newstr = newstr.replace(/([^a-z‡ËÈÌÔÚÛ˙¸Á])(par|apar|compar|desapar|reapar|con|descon|recon)(Ëixer)([^a-z‡ËÈÌÔÚÛ˙¸Á])/gi,"\n$2ec/$2$3/VDR1S-, $2eixes/$2$3/VDR2S-, $2eix/$2$3/VDR3S-, $2eixem/$2$3/VDR1P-, $2eixeu/$2$3/VDR2P-, $2eixen/$2$3/VDR3P-, $2eixia/$2$3/VDA1S-, $2eixies/$2$3/VDA2S-, $2eixia/$2$3/VDA3S-, $2eixÌem/$2$3/VDA1P-, $2eixÌeu/$2$3/VDA2P-, $2eixien/$2$3/VDA3P-, $2eguÌ/$2$3/VDP1S-, $2egueres/$2$3/VDP2S-, $2eguÈ/$2$3/VDP3S-, $2eguÈrem/$2$3/VDP1P-, $2eguÈreu/$2$3/VDP2P-, $2egueren/$2$3/VDP3P-, $2eixerÈ/$2$3/VDU1S-, $2eixer‡s/$2$3/VDU2S-, $2eixer‡/$2$3/VDU3S-, $2eixerem/$2$3/VDU1P-, $2eixereu/$2$3/VDU2P-, $2eixeran/$2$3/VDU3P-, $2eixeria/$2$3/VDC1S-, $2eixeries/$2$3/VDC2S-, $2eixeria/$2$3/VDC3S-, $2eixerÌem/$2$3/VDC1P-, $2eixerÌeu/$2$3/VDC2P-, $2eixerien/$2$3/VDC3P-, $2egui/$2$3/VJR1S-, $2eguis/$2$3/VJR2S-, $2egui/$2$3/VJR3S-, $2eguem/$2$3/VJR1P-, $2egueu/$2$3/VJR2P-, $2eguin/$2$3/VJR3P-, $2eguÈs/$2$3/VJA1S-, $2eguessis/$2$3/VJA2S-, $2eguÈs/$2$3/VJA3S-, $2eguÈssim/$2$3/VJA1P-, $2eguÈssiu/$2$3/VJA2P-, $2eguessin/$2$3/VJA3P-, $2eix/$2$3/VRR2S-, $2egui/$2$3/VRR3S-, $2eguem/$2$3/VRR1P-, $2eixeu/$2$3/VRR2P-, $2eguin/$2$3/VRR3P-, $2Ëixer/$2$3/VI----, $2eixent/$2$3/VG----, $2egut/$2$3/VC--SM, $2eguda/$2$3/VC--SF, $2eguts/$2$3/VC--PM, $2egudes/$2$3/VC--PF\n");

//merËixer, desmerËixer
//com 'aparËixer' perÚ diferent la 1a pers sing del present ind: 'mereixo' (no 'merec') -- pretËrit perfet, subjuntiu i imperatiu no fan formes velars sinÛ amb -qu- o sense res: 'mereixeres' o 'meresqueres' (no 'meregueres') -- participi el fa 'merescut' (no 'meregut')
//com crÈixer perÚ accent a l'arrel obert i amb mÈs variants amb 'qu' (ex. meresqueres)
//en relaciÛ a la conjugaciÛ de 'perdre' tÈ de diferent: la 2a pers present, el futur i el condicional afegeixen una 'e' a la desinËncia mereix-e-s (vs perd-s), cap forma conserva l'accent de l'arrel de l'infinitiu, infinitiu acaba en -er, participis canvien -ix- per -sc-, no 'mereixut' sinÛ que 'merescut', i tÈ variants amb 'sc'/squ (segons vocal seg˙ent)
newstr = newstr.replace(/([^a-z‡ËÈÌÔÚÛ˙¸Á])(mer|desmer|ir)(Ë)(ix)(er)([^a-z‡ËÈÌÔÚÛ˙¸Á])/gi,"\n$2e$4o/$2$3$4$5/VDR1S-, $2e$4es/$2$3$4$5/VDR2S-, $2e$4/$2$3$4$5/VDR3S-, $2e$4em/$2$3$4$5/VDR1P-, $2e$4eu/$2$3$4$5/VDR2P-, $2e$4en/$2$3$4$5/VDR3P-, $2e$4ia/$2$3$4$5/VDA1S-, $2e$4ies/$2$3$4$5/VDA2S-, $2e$4ia/$2$3$4$5/VDA3S-, $2e$4Ìem/$2$3$4$5/VDA1P-, $2e$4Ìeu/$2$3$4$5/VDA2P-, $2e$4ien/$2$3$4$5/VDA3P-, $2e$4Ì/$2$3$4$5/VDP1S-, $2e$4eres/$2$3$4$5/VDP2S-, $2e$4È/$2$3$4$5/VDP3S-, $2e$4Èrem/$2$3$4$5/VDP1P-, $2e$4Èreu/$2$3$4$5/VDP2P-, $2e$4eren/$2$3$4$5/VDP3P-, $2e$4erÈ/$2$3$4$5/VDU1S-, $2e$4er‡s/$2$3$4$5/VDU2S-, $2e$4er‡/$2$3$4$5/VDU3S-, $2e$4erem/$2$3$4$5/VDU1P-, $2e$4ereu/$2$3$4$5/VDU2P-, $2e$4eran/$2$3$4$5/VDU3P-, $2e$4eria/$2$3$4$5/VDC1S-, $2e$4eries/$2$3$4$5/VDC2S-, $2e$4eria/$2$3$4$5/VDC3S-, $2e$4erÌem/$2$3$4$5/VDC1P-, $2e$4erÌeu/$2$3$4$5/VDC2P-, $2e$4erien/$2$3$4$5/VDC3P-, $2e$4i/$2$3$4$5/VJR1S-, $2e$4is/$2$3$4$5/VJR2S-, $2e$4i/$2$3$4$5/VJR3S-, $2e$4em/$2$3$4$5/VJR1P-, $2e$4eu/$2$3$4$5/VJR2P-, $2e$4in/$2$3$4$5/VJR3P-, $2e$4Ès/$2$3$4$5/VJA1S-, $2e$4essis/$2$3$4$5/VJA2S-, $2e$4Ès/$2$3$4$5/VJA3S-, $2e$4Èssim/$2$3$4$5/VJA1P-, $2e$4Èssiu/$2$3$4$5/VJA2P-, $2e$4essin/$2$3$4$5/VJA3P-, $2e$4/$2$3$4$5/VRR2S-, $2e$4i/$2$3$4$5/VRR3S-, $2e$4em/$2$3$4$5/VRR1P-, $2e$4eu/$2$3$4$5/VRR2P-, $2e$4in/$2$3$4$5/VRR3P-, $2Ë$4er/$2$3$4$5/VI----, $2e$4ent/$2$3$4$5/VG----, $2escut/$2$3$4$5/VC--SM, $2escuda/$2$3$4$5/VC--SF, $2escuts/$2$3$4$5/VC--PM, $2escudes/$2$3$4$5/VC--PF, $2esquÌ/$2$3$4$5/VDP1S-, $2esqueres/$2$3$4$5/VDP2S-, $2esquÈ/$2$3$4$5/VDP3S-, $2esquÈrem/$2$3$4$5/VDP1P-, $2esquÈreu/$2$3$4$5/VDP2P-, $2esqueren/$2$3$4$5/VDP3P-, $2esquem/$2$3$4$5/VJR1P-, $2esqueu/$2$3$4$5/VJR2P--, $2esquÈs/$2$3$4$5/VJA1S-, $2esquessis/$2$3$4$5/VJA2S-, $2esquÈs/$2$3$4$5/VJA3S-, $2esquÈssim/$2$3$4$5/VJA1P, $2esquÈssiu/$2$3$4$5/VJA2P-, $2esquessin/$2$3$4$5/VJA3P-, $2esquem/$2$3$4$5/VRR1P-\n");


////////
//-…IXER
////////
//crÈixer, acrÈixer, decrÈixer, recrÈixer, sobrecrÈixer, irÈixer
//idËntic que 'merËixer' excepte que accent a infinitiu Ès tancat
newstr = newstr.replace(/([^a-z‡ËÈÌÔÚÛ˙¸Á])(cr|acr|decr|recr|sobrecr)(È)(ix)(er)([^a-z‡ËÈÌÔÚÛ˙¸Á])/gi,"\n$2e$4o/$2$3$4$5/VDR1S-, $2e$4es/$2$3$4$5/VDR2S-, $2e$4/$2$3$4$5/VDR3S-, $2e$4em/$2$3$4$5/VDR1P-, $2e$4eu/$2$3$4$5/VDR2P-, $2e$4en/$2$3$4$5/VDR3P-, $2e$4ia/$2$3$4$5/VDA1S-, $2e$4ies/$2$3$4$5/VDA2S-, $2e$4ia/$2$3$4$5/VDA3S-, $2e$4Ìem/$2$3$4$5/VDA1P-, $2e$4Ìeu/$2$3$4$5/VDA2P-, $2e$4ien/$2$3$4$5/VDA3P-, $2e$4Ì/$2$3$4$5/VDP1S-, $2e$4eres/$2$3$4$5/VDP2S-, $2e$4È/$2$3$4$5/VDP3S-, $2e$4Èrem/$2$3$4$5/VDP1P-, $2e$4Èreu/$2$3$4$5/VDP2P-, $2e$4eren/$2$3$4$5/VDP3P-, $2e$4erÈ/$2$3$4$5/VDU1S-, $2e$4er‡s/$2$3$4$5/VDU2S-, $2e$4er‡/$2$3$4$5/VDU3S-, $2e$4erem/$2$3$4$5/VDU1P-, $2e$4ereu/$2$3$4$5/VDU2P-, $2e$4eran/$2$3$4$5/VDU3P-, $2e$4eria/$2$3$4$5/VDC1S-, $2e$4eries/$2$3$4$5/VDC2S-, $2e$4eria/$2$3$4$5/VDC3S-, $2e$4erÌem/$2$3$4$5/VDC1P-, $2e$4erÌeu/$2$3$4$5/VDC2P-, $2e$4erien/$2$3$4$5/VDC3P-, $2e$4i/$2$3$4$5/VJR1S-, $2e$4is/$2$3$4$5/VJR2S-, $2e$4i/$2$3$4$5/VJR3S-, $2e$4em/$2$3$4$5/VJR1P-, $2e$4eu/$2$3$4$5/VJR2P-, $2e$4in/$2$3$4$5/VJR3P-, $2e$4Ès/$2$3$4$5/VJA1S-, $2e$4essis/$2$3$4$5/VJA2S-, $2e$4Ès/$2$3$4$5/VJA3S-, $2e$4Èssim/$2$3$4$5/VJA1P-, $2e$4Èssiu/$2$3$4$5/VJA2P-, $2e$4essin/$2$3$4$5/VJA3P-, $2e$4/$2$3$4$5/VRR2S-, $2e$4i/$2$3$4$5/VRR3S-, $2e$4em/$2$3$4$5/VRR1P-, $2e$4eu/$2$3$4$5/VRR2P-, $2e$4in/$2$3$4$5/VRR3P-, $2È$4er/$2$3$4$5/VI----, $2e$4ent/$2$3$4$5/VG----, $2escut/$2$3$4$5/VC--SM, $2escuda/$2$3$4$5/VC--SF, $2escuts/$2$3$4$5/VC--PM, $2escudes/$2$3$4$5/VC--PF, $2esquÌ/$2$3$4$5/VDP1S-, $2esqueres/$2$3$4$5/VDP2S-, $2esquÈ/$2$3$4$5/VDP3S-, $2esquÈrem/$2$3$4$5/VDP1P-, $2esquÈreu/$2$3$4$5/VDP2P-, $2esqueren/$2$3$4$5/VDP3P-, $2esquem/$2$3$4$5/VJR1P-, $2esqueu/$2$3$4$5/VJR2P--, $2esquÈs/$2$3$4$5/VJA1S-, $2esquessis/$2$3$4$5/VJA2S-, $2esquÈs/$2$3$4$5/VJA3S-, $2esquÈssim/$2$3$4$5/VJA1P, $2esquÈssiu/$2$3$4$5/VJA2P-, $2esquessin/$2$3$4$5/VJA3P-, $2esquem/$2$3$4$5/VRR1P-\n");

//nÈixer, n‡ixer, renÈixer, ren‡ixer, sobrenÈixer, sobren‡ixer
//com 'crÈixer' perÚ alternanÁa a/e a l'arrel i mÈs variants
newstr = newstr.replace(/([^a-z‡ËÈÌÔÚÛ˙¸Á])(n|ren|sobren)(È|‡)(ix)(er)([^a-z‡ËÈÌÔÚÛ˙¸Á])/gi,"\n$2e$4o/$2$3$4$5/VDR1S-, $2e$4es/$2$3$4$5/VDR2S-, $2e$4/$2$3$4$5/VDR3S-, $2a$4em/$2$3$4$5/VDR1P-, $2a$4eu/$2$3$4$5/VDR2P-, $2e$4en/$2$3$4$5/VDR3P-, $2a$4ia/$2$3$4$5/VDA1S-, $2a$4ies/$2$3$4$5/VDA2S-, $2a$4ia/$2$3$4$5/VDA3S-, $2a$4Ìem/$2$3$4$5/VDA1P-, $2a$4Ìeu/$2$3$4$5/VDA2P-, $2a$4ien/$2$3$4$5/VDA3P-, $2a$4Ì/$2$3$4$5/VDP1S-, $2a$4eres/$2$3$4$5/VDP2S-, $2a$4È/$2$3$4$5/VDP3S-, $2a$4Èrem/$2$3$4$5/VDP1P-, $2a$4Èreu/$2$3$4$5/VDP2P-, $2a$4eren/$2$3$4$5/VDP3P-, $2a$4erÈ/$2$3$4$5/VDU1S-, $2a$4er‡s/$2$3$4$5/VDU2S-, $2a$4er‡/$2$3$4$5/VDU3S-, $2a$4erem/$2$3$4$5/VDU1P-, $2a$4ereu/$2$3$4$5/VDU2P-, $2a$4eran/$2$3$4$5/VDU3P-, $2a$4eria/$2$3$4$5/VDC1S-, $2a$4eries/$2$3$4$5/VDC2S-, $2a$4eria/$2$3$4$5/VDC3S-, $2a$4erÌem/$2$3$4$5/VDC1P-, $2a$4erÌeu/$2$3$4$5/VDC2P-, $2a$4erien/$2$3$4$5/VDC3P-, $2e$4i/$2$3$4$5/VJR1S-, $2e$4is/$2$3$4$5/VJR2S-, $2e$4i/$2$3$4$5/VJR3S-, $2a$4em/$2$3$4$5/VJR1P-, $2a$4eu/$2$3$4$5/VJR2P-, $2e$4in/$2$3$4$5/VJR3P-, $2a$4Ès/$2$3$4$5/VJA1S-, $2a$4essis/$2$3$4$5/VJA2S-, $2a$4Ès/$2$3$4$5/VJA3S-, $2a$4Èssim/$2$3$4$5/VJA1P-, $2a$4Èssiu/$2$3$4$5/VJA2P-, $2a$4essin/$2$3$4$5/VJA3P-, $2e$4/$2$3$4$5/VRR2S-, $2e$4i/$2$3$4$5/VRR3S-, $2a$4em/$2$3$4$5/VRR1P-, $2a$4eu/$2$3$4$5/VRR2P-, $2e$4in/$2$3$4$5/VRR3P-, $2È$4er/$2$3$4$5/VI----, $2a$4ent/$2$3$4$5/VG----, $2ascut/$2$3$4$5/VC--SM, $2ascuda/$2$3$4$5/VC--SF, $2ascuts/$2$3$4$5/VC--PM, $2ascudes/$2$3$4$5/VC--PF, $2a$4o/$2$3$4$5/VDR1S-, $2a$4es/$2$3$4$5/VDR2S-, $2a$4/$2$3$4$5/VDR3S-, $2a$4en/$2$3$4$5/VDR3P-, $2asquÌ/$2$3$4$5/VDP1S-, $2asqueres/$2$3$4$5/VDP2S-, $2asquÈ/$2$3$4$5/VDP3S-, $2asquÈrem/$2$3$4$5/VDP1P-, $2asquÈreu/$2$3$4$5/VDP2P-, $2asqueren/$2$3$4$5/VDP3P-, $2a$4i/$2$3$4$5/VJR1S-, $2a$4is/$2$3$4$5/VJR2S-, $2a$4i/$2$3$4$5/VJR3S-, $2asquem/$2$3$4$5/VJR1P-, $2asqueu/$2$3$4$5/VJR2P--, $2a$4in/$2$3$4$5/VJR3P-, $2asquÈs/$2$3$4$5/VJA1S-, $2asquessis/$2$3$4$5/VJA2S-, $2asquÈs/$2$3$4$5/VJA3S-, $2asquÈssim/$2$3$4$5/VJA1P, $2asquÈssiu/$2$3$4$5/VJA2P-, $2asquessin/$2$3$4$5/VJA3P-, $2a$4/$2$3$4$5/VRR2S-, $2a$4i/$2$3$4$5/VRR3S-, $2asquem/$2$3$4$5/VRR1P-, $2a$4in/$2$3$4$5/VRR3P-, $2‡$4er/$2$3$4$5/VI----\n");



////////
//-»NYER
////////
//atËnyer, empËnyer
//sense formes velars, 1a persona present -o. L'˙nic irregular Ès l'accent a l'arrel de l'infinitiu i el participi en -Ës
newstr = newstr.replace(/([^a-z‡ËÈÌÔÚÛ˙¸Á])(at|emp)(Ënyer)([^a-z‡ËÈÌÔÚÛ˙¸Á])/gi,"\n$2enyo/$2$3/VDR1S-, $2enys/$2$3/VDR2S-, $2eny/$2$3/VDR3S-, $2enyem/$2$3/VDR1P-, $2enyeu/$2$3/VDR2P-, $2enyen/$2$3/VDR3P-, $2enyia/$2$3/VDA1S-, $2enyies/$2$3/VDA2S-, $2enyia/$2$3/VDA3S-, $2enyÌem/$2$3/VDA1P-, $2enyÌeu/$2$3/VDA2P-, $2enyien/$2$3/VDA3P-, $2enyÌ/$2$3/VDP1S-, $2enyeres/$2$3/VDP2S-, $2enyÈ/$2$3/VDP3S-, $2enyÈrem/$2$3/VDP1P-, $2enyÈreu/$2$3/VDP2P-, $2enyeren/$2$3/VDP3P-, $2enyerÈ/$2$3/VDU1S-, $2enyer‡s/$2$3/VDU2S-, $2enyer‡/$2$3/VDU3S-, $2enyerem/$2$3/VDU1P-, $2enyereu/$2$3/VDU2P-, $2enyeran/$2$3/VDU3P-, $2enyeria/$2$3/VDC1S-, $2enyeries/$2$3/VDC2S-, $2enyeria/$2$3/VDC3S-, $2enyerÌem/$2$3/VDC1P-, $2enyerÌeu/$2$3/VDC2P-, $2enyerien/$2$3/VDC3P-, $2enyi/$2$3/VJR1S-, $2enyis/$2$3/VJR2S-, $2enyi/$2$3/VJR3S-, $2enyem/$2$3/VJR1P-, $2enyeu/$2$3/VJR2P-, $2enyin/$2$3/VJR3P-, $2enyÈs/$2$3/VJA1S-, $2enyessis/$2$3/VJA2S-, $2enyÈs/$2$3/VJA3S-, $2enyÈssim/$2$3/VJA1P-, $2enyÈssiu/$2$3/VJA2P-, $2enyessin/$2$3/VJA3P-, $2eny/$2$3/VRR2S-, $2enyi/$2$3/VRR3S-, $2enyem/$2$3/VRR1P-, $2enyeu/$2$3/VRR2P-, $2enyin/$2$3/VRR3P-, $2Ënyer/$2$3/VI----, $2enyent/$2$3/VG----, $2Ës/$2$3/VC--SM, $2esa/$2$3/VC--SF, $2esos/$2$3/VC--PM, $2eses/$2$3/VC--PF\n");

//constrËnyer, destrËnyer, estrËnyer, restrËnyer
//com l'anterior perÚ participi diferent
newstr = newstr.replace(/([^a-z‡ËÈÌÔÚÛ˙¸Á])(constr|destr|estr|restr)(Ënyer)([^a-z‡ËÈÌÔÚÛ˙¸Á])/gi,"\n$2enyo/$2$3/VDR1S-, $2enys/$2$3/VDR2S-, $2eny/$2$3/VDR3S-, $2enyem/$2$3/VDR1P-, $2enyeu/$2$3/VDR2P-, $2enyen/$2$3/VDR3P-, $2enyia/$2$3/VDA1S-, $2enyies/$2$3/VDA2S-, $2enyia/$2$3/VDA3S-, $2enyÌem/$2$3/VDA1P-, $2enyÌeu/$2$3/VDA2P-, $2enyien/$2$3/VDA3P-, $2enyÌ/$2$3/VDP1S-, $2enyeres/$2$3/VDP2S-, $2enyÈ/$2$3/VDP3S-, $2enyÈrem/$2$3/VDP1P-, $2enyÈreu/$2$3/VDP2P-, $2enyeren/$2$3/VDP3P-, $2enyerÈ/$2$3/VDU1S-, $2enyer‡s/$2$3/VDU2S-, $2enyer‡/$2$3/VDU3S-, $2enyerem/$2$3/VDU1P-, $2enyereu/$2$3/VDU2P-, $2enyeran/$2$3/VDU3P-, $2enyeria/$2$3/VDC1S-, $2enyeries/$2$3/VDC2S-, $2enyeria/$2$3/VDC3S-, $2enyerÌem/$2$3/VDC1P-, $2enyerÌeu/$2$3/VDC2P-, $2enyerien/$2$3/VDC3P-, $2enyi/$2$3/VJR1S-, $2enyis/$2$3/VJR2S-, $2enyi/$2$3/VJR3S-, $2enyem/$2$3/VJR1P-, $2enyeu/$2$3/VJR2P-, $2enyin/$2$3/VJR3P-, $2enyÈs/$2$3/VJA1S-, $2enyessis/$2$3/VJA2S-, $2enyÈs/$2$3/VJA3S-, $2enyÈssim/$2$3/VJA1P-, $2enyÈssiu/$2$3/VJA2P-, $2enyessin/$2$3/VJA3P-, $2eny/$2$3/VRR2S-, $2enyi/$2$3/VRR3S-, $2enyem/$2$3/VRR1P-, $2enyeu/$2$3/VRR2P-, $2enyin/$2$3/VRR3P-, $2Ënyer/$2$3/VI----, $2enyent/$2$3/VG----, $2et/$2$3/VC--SM, $2eta/$2$3/VC--SF, $2ets/$2$3/VC--PM, $2etes/$2$3/VC--PF\n");






////////
//-LDRE
////////
//Crea formari dels verbs 'absoldre', 'resoldre', 'dissoldre' 'reabsoldre', coldre', 'toldre'
//cau la 'd': nomÈs es conserva al futur, condicional i infinitiu. Fa la primera persona -c, tÈ formes velars
newstr = newstr.replace(/([^a-z‡ËÈÌÔÚÛ˙¸Á])(absol|resol|dissol|col|tol)(dre)([^a-z‡ËÈÌÔÚÛ˙¸Á])/gi,"\n$2c/$2$3/VDR1S-, $2s/$2$3/VDR2S-, $2/$2$3/VDR3S-, $2em/$2$3/VDR1P-, $2eu/$2$3/VDR2P-, $2en/$2$3/VDR3P-, $2ia/$2$3/VDA1S-, $2ies/$2$3/VDA2S-, $2ia/$2$3/VDA3S-, $2Ìem/$2$3/VDA1P-, $2Ìeu/$2$3/VDA2P-, $2ien/$2$3/VDA3P-, $2guÌ/$2$3/VDP1S-, $2gueres/$2$3/VDP2S-, $2guÈ/$2$3/VDP3S-, $2guÈrem/$2$3/VDP1P-, $2guÈreu/$2$3/VDP2P-, $2gueren/$2$3/VDP3P-, $2drÈ/$2$3/VDU1S-, $2dr‡s/$2$3/VDU2S-, $2dr‡/$2$3/VDU3S-, $2drem/$2$3/VDU1P-, $2dreu/$2$3/VDU2P-, $2dran/$2$3/VDU3P-, $2dria/$2$3/VDC1S-, $2dries/$2$3/VDC2S-, $2dria/$2$3/VDC3S-, $2drÌem/$2$3/VDC1P-, $2drÌeu/$2$3/VDC2P-, $2drien/$2$3/VDC3P-, $2gui/$2$3/VJR1S-, $2guis/$2$3/VJR2S-, $2gui/$2$3/VJR3S-, $2guem/$2$3/VJR1P-, $2gueu/$2$3/VJR2P-, $2guin/$2$3/VJR3P-, $2guÈs/$2$3/VJA1S-, $2guessis/$2$3/VJA2S-, $2guÈs/$2$3/VJA3S-, $2guÈssim/$2$3/VJA1P-, $2guÈssiu/$2$3/VJA2P-, $2guessin/$2$3/VJA3P-, $2/$2$3/VRR2S-, $2gui/$2$3/VRR3S-, $2guem/$2$3/VRR1P-, $2eu/$2$3/VRR2P-, $2guin/$2$3/VRR3P-, $2dre/$2$3/VI----, $2ent/$2$3/VG----, $2t/$2$3/VC--SM, $2ta/$2$3/VC--SF, $2ts/$2$3/VC--PM, $2tes/$2$3/VC--PF\n");

//Crea formari dels verbs 'moldre', 'remoldre'
//Es distingeix dels anteriors nomÈs en el diacrÌtic al PP (mÚlt, mÚlta...)
newstr = newstr.replace(/([^a-z‡ËÈÌÔÚÛ˙¸Á])(m|rem)(ol)(dre)([^a-z‡ËÈÌÔÚÛ˙¸Á])/gi,"\n$2$3c/$2$3$4/VDR1S-, $2$3s/$2$3$4/VDR2S-, $2$3/$2$3$4/VDR3S-, $2$3em/$2$3$4/VDR1P-, $2$3eu/$2$3$4/VDR2P-, $2$3en/$2$3$4/VDR3P-, $2$3ia/$2$3$4/VDA1S-, $2$3ies/$2$3$4/VDA2S-, $2$3ia/$2$3$4/VDA3S-, $2$3Ìem/$2$3$4/VDA1P-, $2$3Ìeu/$2$3$4/VDA2P-, $2$3ien/$2$3$4/VDA3P-, $2$3guÌ/$2$3$4/VDP1S-, $2$3gueres/$2$3$4/VDP2S-, $2$3guÈ/$2$3$4/VDP3S-, $2$3guÈrem/$2$3$4/VDP1P-, $2$3guÈreu/$2$3$4/VDP2P-, $2$3gueren/$2$3$4/VDP3P-, $2$3drÈ/$2$3$4/VDU1S-, $2$3dr‡s/$2$3$4/VDU2S-, $2$3dr‡/$2$3$4/VDU3S-, $2$3drem/$2$3$4/VDU1P-, $2$3dreu/$2$3$4/VDU2P-, $2$3dran/$2$3$4/VDU3P-, $2$3dria/$2$3$4/VDC1S-, $2$3dries/$2$3$4/VDC2S-, $2$3dria/$2$3$4/VDC3S-, $2$3drÌem/$2$3$4/VDC1P-, $2$3drÌeu/$2$3$4/VDC2P-, $2$3drien/$2$3$4/VDC3P-, $2$3gui/$2$3$4/VJR1S-, $2$3guis/$2$3$4/VJR2S-, $2$3gui/$2$3$4/VJR3S-, $2$3guem/$2$3$4/VJR1P-, $2$3gueu/$2$3$4/VJR2P-, $2$3guin/$2$3$4/VJR3P-, $2$3guÈs/$2$3$4/VJA1S-, $2$3guessis/$2$3$4/VJA2S-, $2$3guÈs/$2$3$4/VJA3S-, $2$3guÈssim/$2$3$4/VJA1P-, $2$3guÈssiu/$2$3$4/VJA2P-, $2$3guessin/$2$3$4/VJA3P-, $2$3/$2$3$4/VRR2S-, $2$3gui/$2$3$4/VRR3S-, $2$3guem/$2$3$4/VRR1P-, $2$3eu/$2$3$4/VRR2P-, $2$3guin/$2$3$4/VRR3P-, $2$3dre/$2$3$4/VI----, $2$3ent/$2$3$4/VG----, $2Últ/$2$3$4/VC--SM, $2Últa/$2$3$4/VC--SF, $2Últs/$2$3$4/VC--PM, $2Últes/$2$3$4/VC--PF\n");

//valdre, equivaldre, prevaldre
//doldre, condoldre
//igual que 'valer'
newstr = newstr.replace(/([^a-z‡ËÈÌÔÚÛ˙¸Á])(val|equival|preval|dol|condol)(dre)([^a-z‡ËÈÌÔÚÛ˙¸Á])/gi,"\n$2c/$2$3/VDR1S-, $2s/$2$3/VDR2S-, $2/$2$3/VDR3S-, $2em/$2$3/VDR1P-, $2eu/$2$3/VDR2P-, $2en/$2$3/VDR3P-, $2ia/$2$3/VDA1S-, $2ies/$2$3/VDA2S-, $2ia/$2$3/VDA3S-, $2Ìem/$2$3/VDA1P-, $2Ìeu/$2$3/VDA2P-, $2ien/$2$3/VDA3P-, $2guÌ/$2$3/VDP1S-, $2gueres/$2$3/VDP2S-, $2guÈ/$2$3/VDP3S-, $2guÈrem/$2$3/VDP1P-, $2guÈreu/$2$3/VDP2P-, $2gueren/$2$3/VDP3P-, $2drÈ/$2$3/VDU1S-, $2dr‡s/$2$3/VDU2S-, $2dr‡/$2$3/VDU3S-, $2drem/$2$3/VDU1P-, $2dreu/$2$3/VDU2P-, $2dran/$2$3/VDU3P-, $2dria/$2$3/VDC1S-, $2dries/$2$3/VDC2S-, $2dria/$2$3/VDC3S-, $2drÌem/$2$3/VDC1P-, $2drÌeu/$2$3/VDC2P-, $2drien/$2$3/VDC3P-, $2gui/$2$3/VJR1S-, $2guis/$2$3/VJR2S-, $2gui/$2$3/VJR3S-, $2guem/$2$3/VJR1P-, $2gueu/$2$3/VJR2P-, $2guin/$2$3/VJR3P-, $2guÈs/$2$3/VJA1S-, $2guessis/$2$3/VJA2S-, $2guÈs/$2$3/VJA3S-, $2guÈssim/$2$3/VJA1P-, $2guÈssiu/$2$3/VJA2P-, $2guessin/$2$3/VJA3P-, $2/$2$3/VRR2S-, $2gui/$2$3/VRR3S-, $2guem/$2$3/VRR1P-, $2eu/$2$3/VRR2P-, $2guin/$2$3/VRR3P-, $2er/$2$3/VI----, $2ent/$2$3/VG----, $2gut/$2$3/VC--SM, $2guda/$2$3/VC--SF, $2guts/$2$3/VC--PM, $2gudes/$2$3/VC--PF\n");





////////
//-ENDRE
////////
//aprendre, apendre, comprendre, compendre, corprendre, corpendre, desaprendre, desapendre, desprendre, despendre, emprendre, empendre, malprendre, malpendre, mamprendre, mampendre, reprendre, rependre, salprendre, salpendre, sobreprendre, sobrependre, sorprendre, sorpendre, ullprendre, ullpendre
//Peculiaritat: tambÈ pot fer futur, condicional i infinitiu com 'apendre', sense la erra de l'arrel. A mÈs tÈ accent a l'arrel en la forma aprËn. Participi en -Ës
newstr = newstr.replace(/([^a-z‡ËÈÌÔÚÛ˙¸Á])(a|com|cor|desa|des|em|mal|mam|re|sal|sobre|sor|ull)(prendre|pendre)([^a-z‡ËÈÌÔÚÛ˙¸Á])/gi,"\n$2prenc/$2$3/VDR1S-, $2prens/$2$3/VDR2S-, $2prËn/$2$3/VDR3S-, $2prenem/$2$3/VDR1P-, $2preneu/$2$3/VDR2P-, $2prenen/$2$3/VDR3P-, $2prenia/$2$3/VDA1S-, $2prenies/$2$3/VDA2S-, $2prenia/$2$3/VDA3S-, $2prenÌem/$2$3/VDA1P-, $2prenÌeu/$2$3/VDA2P-, $2prenien/$2$3/VDA3P-, $2prenguÌ/$2$3/VDP1S-, $2prengueres/$2$3/VDP2S-, $2prenguÈ/$2$3/VDP3S-, $2prenguÈrem/$2$3/VDP1P-, $2prenguÈreu/$2$3/VDP2P-, $2prengueren/$2$3/VDP3P-, $2prendrÈ/$2$3/VDU1S-, $2prendr‡s/$2$3/VDU2S-, $2prendr‡/$2$3/VDU3S-, $2prendrem/$2$3/VDU1P-, $2prendreu/$2$3/VDU2P-, $2prendran/$2$3/VDU3P-, $2prendria/$2$3/VDC1S-, $2prendries/$2$3/VDC2S-, $2prendria/$2$3/VDC3S-, $2prendrÌem/$2$3/VDC1P-, $2prendrÌeu/$2$3/VDC2P-, $2prendrien/$2$3/VDC3P-, $2prengui/$2$3/VJR1S-, $2prenguis/$2$3/VJR2S-, $2prengui/$2$3/VJR3S-, $2prenguem/$2$3/VJR1P-, $2prengueu/$2$3/VJR2P-, $2prenguin/$2$3/VJR3P-, $2prenguÈs/$2$3/VJA1S-, $2prenguessis/$2$3/VJA2S-, $2prenguÈs/$2$3/VJA3S-, $2prenguÈssim/$2$3/VJA1P-, $2prenguÈssiu/$2$3/VJA2P-, $2prenguessin/$2$3/VJA3P-, $2prËn/$2$3/VRR2S-, $2prengui/$2$3/VRR3S-, $2prenguem/$2$3/VRR1P-, $2preneu/$2$3/VRR2P-, $2prenguin/$2$3/VRR3P-, $2prendre/$2$3/VI----, $2prenent/$2$3/VG----, $2prËs/$2$3/VC--SM, $2presa/$2$3/VC--SF, $2presos/$2$3/VC--PM, $2preses/$2$3/VC--PF, $2pendrÈ/$2$3/VDU1S-, $2pendr‡s/$2$3/VDU2S-, $2pendr‡/$2$3/VDU3S-, $2pendrem/$2$3/VDU1P-, $2pendreu/$2$3/VDU2P-, $2pendran/$2$3/VDU3P-, $2pendria/$2$3/VDC1S-, $2pendries/$2$3/VDC2S-, $2pendria/$2$3/VDC3S-, $2pendrÌem/$2$3/VDC1P-, $2pendrÌeu/$2$3/VDC2P-, $2pendrien/$2$3/VDC3P-, $2pendre/$2$3/VI----\n");

//prendre, fendre
//Com l'anterior perÚ sense accent als monosÌl∑labs ni variants
newstr = newstr.replace(/([^a-z‡ËÈÌÔÚÛ˙¸Á])(pre|fe)(ndre)([^a-z‡ËÈÌÔÚÛ˙¸Á])/gi,"\n$2nc/$2$3/VDR1S-, $2ns/$2$3/VDR2S-, $2n/$2$3/VDR3S-, $2nem/$2$3/VDR1P-, $2neu/$2$3/VDR2P-, $2nen/$2$3/VDR3P-, $2nia/$2$3/VDA1S-, $2nies/$2$3/VDA2S-, $2nia/$2$3/VDA3S-, $2nÌem/$2$3/VDA1P-, $2nÌeu/$2$3/VDA2P-, $2nien/$2$3/VDA3P-, $2nguÌ/$2$3/VDP1S-, $2ngueres/$2$3/VDP2S-, $2nguÈ/$2$3/VDP3S-, $2nguÈrem/$2$3/VDP1P-, $2nguÈreu/$2$3/VDP2P-, $2ngueren/$2$3/VDP3P-, $2ndrÈ/$2$3/VDU1S-, $2ndr‡s/$2$3/VDU2S-, $2ndr‡/$2$3/VDU3S-, $2ndrem/$2$3/VDU1P-, $2ndreu/$2$3/VDU2P-, $2ndran/$2$3/VDU3P-, $2ndria/$2$3/VDC1S-, $2ndries/$2$3/VDC2S-, $2ndria/$2$3/VDC3S-, $2ndrÌem/$2$3/VDC1P-, $2ndrÌeu/$2$3/VDC2P-, $2ndrien/$2$3/VDC3P-, $2ngui/$2$3/VJR1S-, $2nguis/$2$3/VJR2S-, $2ngui/$2$3/VJR3S-, $2nguem/$2$3/VJR1P-, $2ngueu/$2$3/VJR2P-, $2nguin/$2$3/VJR3P-, $2nguÈs/$2$3/VJA1S-, $2nguessis/$2$3/VJA2S-, $2nguÈs/$2$3/VJA3S-, $2nguÈssim/$2$3/VJA1P-, $2nguÈssiu/$2$3/VJA2P-, $2nguessin/$2$3/VJA3P-, $2n/$2$3/VRR2S-, $2ngui/$2$3/VRR3S-, $2nguem/$2$3/VRR1P-, $2neu/$2$3/VRR2P-, $2nguin/$2$3/VRR3P-, $2ndre/$2$3/VI----, $2nent/$2$3/VG----, $2s/$2$3/VC--SM, $2sa/$2$3/VC--SF, $2sos/$2$3/VC--PM, $2ses/$2$3/VC--PF\n");

//dependre, expendre, suspendre, defendre, ofendre, despendre, expendre, aprehendre
//com 'aprendre' perÚ sempre sense 'r' a l'arrel
newstr = newstr.replace(/([^a-z‡ËÈÌÔÚÛ˙¸Á])(dep|exp|susp|def|of|desp|exp|apreh)(endre)([^a-z‡ËÈÌÔÚÛ˙¸Á])/gi,"\n$2enc/$2$3/VDR1S-, $2ens/$2$3/VDR2S-, $2Ën/$2$3/VDR3S-, $2enem/$2$3/VDR1P-, $2eneu/$2$3/VDR2P-, $2enen/$2$3/VDR3P-, $2enia/$2$3/VDA1S-, $2enies/$2$3/VDA2S-, $2enia/$2$3/VDA3S-, $2enÌem/$2$3/VDA1P-, $2enÌeu/$2$3/VDA2P-, $2enien/$2$3/VDA3P-, $2enguÌ/$2$3/VDP1S-, $2engueres/$2$3/VDP2S-, $2enguÈ/$2$3/VDP3S-, $2enguÈrem/$2$3/VDP1P-, $2enguÈreu/$2$3/VDP2P-, $2engueren/$2$3/VDP3P-, $2endrÈ/$2$3/VDU1S-, $2endr‡s/$2$3/VDU2S-, $2endr‡/$2$3/VDU3S-, $2endrem/$2$3/VDU1P-, $2endreu/$2$3/VDU2P-, $2endran/$2$3/VDU3P-, $2endria/$2$3/VDC1S-, $2endries/$2$3/VDC2S-, $2endria/$2$3/VDC3S-, $2endrÌem/$2$3/VDC1P-, $2endrÌeu/$2$3/VDC2P-, $2endrien/$2$3/VDC3P-, $2engui/$2$3/VJR1S-, $2enguis/$2$3/VJR2S-, $2engui/$2$3/VJR3S-, $2enguem/$2$3/VJR1P-, $2engueu/$2$3/VJR2P-, $2enguin/$2$3/VJR3P-, $2enguÈs/$2$3/VJA1S-, $2enguessis/$2$3/VJA2S-, $2enguÈs/$2$3/VJA3S-, $2enguÈssim/$2$3/VJA1P-, $2enguÈssiu/$2$3/VJA2P-, $2enguessin/$2$3/VJA3P-, $2Ën/$2$3/VRR2S-, $2engui/$2$3/VRR3S-, $2enguem/$2$3/VRR1P-, $2eneu/$2$3/VRR2P-, $2enguin/$2$3/VRR3P-, $2endre/$2$3/VI----, $2enent/$2$3/VG----, $2Ës/$2$3/VC--SM, $2esa/$2$3/VC--SF, $2esos/$2$3/VC--PM, $2eses/$2$3/VC--PF\n");

//atendre, contendre, desatendre,desentendre, distendre, subtendre, entendre, estendre, malentendre, pretendre, sobreentendre, encendre
//tenen de diferent de l'anterior l'accent tancat a les formes 'atÈn'
newstr = newstr.replace(/([^a-z‡ËÈÌÔÚÛ˙¸Á])(at|cont|desat|desent|dist|subt|ent|est|malent|pret|sobreent|enc)(endre)([^a-z‡ËÈÌÔÚÛ˙¸Á])/gi,"\n$2enc/$2$3/VDR1S-, $2ens/$2$3/VDR2S-, $2Èn/$2$3/VDR3S-, $2enem/$2$3/VDR1P-, $2eneu/$2$3/VDR2P-, $2enen/$2$3/VDR3P-, $2enia/$2$3/VDA1S-, $2enies/$2$3/VDA2S-, $2enia/$2$3/VDA3S-, $2enÌem/$2$3/VDA1P-, $2enÌeu/$2$3/VDA2P-, $2enien/$2$3/VDA3P-, $2enguÌ/$2$3/VDP1S-, $2engueres/$2$3/VDP2S-, $2enguÈ/$2$3/VDP3S-, $2enguÈrem/$2$3/VDP1P-, $2enguÈreu/$2$3/VDP2P-, $2engueren/$2$3/VDP3P-, $2endrÈ/$2$3/VDU1S-, $2endr‡s/$2$3/VDU2S-, $2endr‡/$2$3/VDU3S-, $2endrem/$2$3/VDU1P-, $2endreu/$2$3/VDU2P-, $2endran/$2$3/VDU3P-, $2endria/$2$3/VDC1S-, $2endries/$2$3/VDC2S-, $2endria/$2$3/VDC3S-, $2endrÌem/$2$3/VDC1P-, $2endrÌeu/$2$3/VDC2P-, $2endrien/$2$3/VDC3P-, $2engui/$2$3/VJR1S-, $2enguis/$2$3/VJR2S-, $2engui/$2$3/VJR3S-, $2enguem/$2$3/VJR1P-, $2engueu/$2$3/VJR2P-, $2enguin/$2$3/VJR3P-, $2enguÈs/$2$3/VJA1S-, $2enguessis/$2$3/VJA2S-, $2enguÈs/$2$3/VJA3S-, $2enguÈssim/$2$3/VJA1P-, $2enguÈssiu/$2$3/VJA2P-, $2enguessin/$2$3/VJA3P-, $2Èn/$2$3/VRR2S-, $2engui/$2$3/VRR3S-, $2enguem/$2$3/VRR1P-, $2eneu/$2$3/VRR2P-, $2enguin/$2$3/VRR3P-, $2endre/$2$3/VI----, $2enent/$2$3/VG----, $2Ës/$2$3/VC--SM, $2esa/$2$3/VC--SF, $2esos/$2$3/VC--PM, $2eses/$2$3/VC--PF\n");



////////
//-ONDRE
////////
//pondre, compondre, correspondre, descompondre, recompondre, respondre, despondre
//com 'absoldre' llevat del participi, tÈ 'composts' i 'compostos'. En algunes formes cau la 'd'
newstr = newstr.replace(/([^a-z‡ËÈÌÔÚÛ˙¸Á])(po|compo|correspo|descompo|recompo|respo|despo)(ndre)([^a-z‡ËÈÌÔÚÛ˙¸Á])/gi,"\n$2nc/$2$3/VDR1S-, $2ns/$2$3/VDR2S-, $2n/$2$3/VDR3S-, $2nem/$2$3/VDR1P-, $2neu/$2$3/VDR2P-, $2nen/$2$3/VDR3P-, $2nia/$2$3/VDA1S-, $2nies/$2$3/VDA2S-, $2nia/$2$3/VDA3S-, $2nÌem/$2$3/VDA1P-, $2nÌeu/$2$3/VDA2P-, $2nien/$2$3/VDA3P-, $2nguÌ/$2$3/VDP1S-, $2ngueres/$2$3/VDP2S-, $2nguÈ/$2$3/VDP3S-, $2nguÈrem/$2$3/VDP1P-, $2nguÈreu/$2$3/VDP2P-, $2ngueren/$2$3/VDP3P-, $2ndrÈ/$2$3/VDU1S-, $2ndr‡s/$2$3/VDU2S-, $2ndr‡/$2$3/VDU3S-, $2ndrem/$2$3/VDU1P-, $2ndreu/$2$3/VDU2P-, $2ndran/$2$3/VDU3P-, $2ndria/$2$3/VDC1S-, $2ndries/$2$3/VDC2S-, $2ndria/$2$3/VDC3S-, $2ndrÌem/$2$3/VDC1P-, $2ndrÌeu/$2$3/VDC2P-, $2ndrien/$2$3/VDC3P-, $2ngui/$2$3/VJR1S-, $2nguis/$2$3/VJR2S-, $2ngui/$2$3/VJR3S-, $2nguem/$2$3/VJR1P-, $2ngueu/$2$3/VJR2P-, $2nguin/$2$3/VJR3P-, $2nguÈs/$2$3/VJA1S-, $2nguessis/$2$3/VJA2S-, $2nguÈs/$2$3/VJA3S-, $2nguÈssim/$2$3/VJA1P-, $2nguÈssiu/$2$3/VJA2P-, $2nguessin/$2$3/VJA3P-, $2n/$2$3/VRR2S-, $2ngui/$2$3/VRR3S-, $2nguem/$2$3/VRR1P-, $2neu/$2$3/VRR2P-, $2nguin/$2$3/VRR3P-, $2ndre/$2$3/VI----, $2nent/$2$3/VG----, $2st/$2$3/VC--SM, $2sta/$2$3/VC--SF, $2stos/$2$3/VC--PM, $2stes/$2$3/VC--PF, $2sts/$2$3/VC--PM\n");

//confondre, infondre, refondre, transfondre, difondre, corfondre, marfondre, morfondre, perfondre, retondre
//com 'absoldre' llevat del participi. En algunes formes cau la 'd'
//com 'pondre' llevat del participi
newstr = newstr.replace(/([^a-z‡ËÈÌÔÚÛ˙¸Á])(conf|inf|ref|transf|dif|corf|marf|morf|perf|ret)(o)(ndre)([^a-z‡ËÈÌÔÚÛ˙¸Á])/gi,"\n$2$3nc/$2$3$4/VDR1S-, $2$3ns/$2$3$4/VDR2S-, $2$3n/$2$3$4/VDR3S-, $2$3nem/$2$3$4/VDR1P-, $2$3neu/$2$3$4/VDR2P-, $2$3nen/$2$3$4/VDR3P-, $2$3nia/$2$3$4/VDA1S-, $2$3nies/$2$3$4/VDA2S-, $2$3nia/$2$3$4/VDA3S-, $2$3nÌem/$2$3$4/VDA1P-, $2$3nÌeu/$2$3$4/VDA2P-, $2$3nien/$2$3$4/VDA3P-, $2$3nguÌ/$2$3$4/VDP1S-, $2$3ngueres/$2$3$4/VDP2S-, $2$3nguÈ/$2$3$4/VDP3S-, $2$3nguÈrem/$2$3$4/VDP1P-, $2$3nguÈreu/$2$3$4/VDP2P-, $2$3ngueren/$2$3$4/VDP3P-, $2$3ndrÈ/$2$3$4/VDU1S-, $2$3ndr‡s/$2$3$4/VDU2S-, $2$3ndr‡/$2$3$4/VDU3S-, $2$3ndrem/$2$3$4/VDU1P-, $2$3ndreu/$2$3$4/VDU2P-, $2$3ndran/$2$3$4/VDU3P-, $2$3ndria/$2$3$4/VDC1S-, $2$3ndries/$2$3$4/VDC2S-, $2$3ndria/$2$3$4/VDC3S-, $2$3ndrÌem/$2$3$4/VDC1P-, $2$3ndrÌeu/$2$3$4/VDC2P-, $2$3ndrien/$2$3$4/VDC3P-, $2$3ngui/$2$3$4/VJR1S-, $2$3nguis/$2$3$4/VJR2S-, $2$3ngui/$2$3$4/VJR3S-, $2$3nguem/$2$3$4/VJR1P-, $2$3ngueu/$2$3$4/VJR2P-, $2$3nguin/$2$3$4/VJR3P-, $2$3nguÈs/$2$3$4/VJA1S-, $2$3nguessis/$2$3$4/VJA2S-, $2$3nguÈs/$2$3$4/VJA3S-, $2$3nguÈssim/$2$3$4/VJA1P-, $2$3nguÈssiu/$2$3$4/VJA2P-, $2$3nguessin/$2$3$4/VJA3P-, $2$3n/$2$3$4/VRR2S-, $2$3ngui/$2$3$4/VRR3S-, $2$3nguem/$2$3$4/VRR1P-, $2$3neu/$2$3$4/VRR2P-, $2$3nguin/$2$3$4/VRR3P-, $2$3ndre/$2$3$4/VI----, $2$3nent/$2$3$4/VG----, $2Ûs/$2$3$4/VC--SM, $2osa/$2$3$4/VC--SF, $2osos/$2$3$4/VC--PM, $2oses/$2$3$4/VC--PF\n");

//fondre, tondre
//es diferencien de 'confondre' en quË el participi masc sing no porta accent
newstr = newstr.replace(/([^a-z‡ËÈÌÔÚÛ˙¸Á])(f|t)(o)(ndre)([^a-z‡ËÈÌÔÚÛ˙¸Á])/gi,"\n$2$3nc/$2$3$4/VDR1S-, $2$3ns/$2$3$4/VDR2S-, $2$3n/$2$3$4/VDR3S-, $2$3nem/$2$3$4/VDR1P-, $2$3neu/$2$3$4/VDR2P-, $2$3nen/$2$3$4/VDR3P-, $2$3nia/$2$3$4/VDA1S-, $2$3nies/$2$3$4/VDA2S-, $2$3nia/$2$3$4/VDA3S-, $2$3nÌem/$2$3$4/VDA1P-, $2$3nÌeu/$2$3$4/VDA2P-, $2$3nien/$2$3$4/VDA3P-, $2$3nguÌ/$2$3$4/VDP1S-, $2$3ngueres/$2$3$4/VDP2S-, $2$3nguÈ/$2$3$4/VDP3S-, $2$3nguÈrem/$2$3$4/VDP1P-, $2$3nguÈreu/$2$3$4/VDP2P-, $2$3ngueren/$2$3$4/VDP3P-, $2$3ndrÈ/$2$3$4/VDU1S-, $2$3ndr‡s/$2$3$4/VDU2S-, $2$3ndr‡/$2$3$4/VDU3S-, $2$3ndrem/$2$3$4/VDU1P-, $2$3ndreu/$2$3$4/VDU2P-, $2$3ndran/$2$3$4/VDU3P-, $2$3ndria/$2$3$4/VDC1S-, $2$3ndries/$2$3$4/VDC2S-, $2$3ndria/$2$3$4/VDC3S-, $2$3ndrÌem/$2$3$4/VDC1P-, $2$3ndrÌeu/$2$3$4/VDC2P-, $2$3ndrien/$2$3$4/VDC3P-, $2$3ngui/$2$3$4/VJR1S-, $2$3nguis/$2$3$4/VJR2S-, $2$3ngui/$2$3$4/VJR3S-, $2$3nguem/$2$3$4/VJR1P-, $2$3ngueu/$2$3$4/VJR2P-, $2$3nguin/$2$3$4/VJR3P-, $2$3nguÈs/$2$3$4/VJA1S-, $2$3nguessis/$2$3$4/VJA2S-, $2$3nguÈs/$2$3$4/VJA3S-, $2$3nguÈssim/$2$3$4/VJA1P-, $2$3nguÈssiu/$2$3$4/VJA2P-, $2$3nguessin/$2$3$4/VJA3P-, $2$3n/$2$3$4/VRR2S-, $2$3ngui/$2$3$4/VRR3S-, $2$3nguem/$2$3$4/VRR1P-, $2$3neu/$2$3$4/VRR2P-, $2$3nguin/$2$3$4/VRR3P-, $2$3ndre/$2$3$4/VI----, $2$3nent/$2$3$4/VG----, $2$3s/$2$3$4/VC--SM, $2$3sa/$2$3$4/VC--SF, $2$3sos/$2$3$4/VC--PM, $2$3ses/$2$3$4/VC--PF\n");


//romandre
//com 'confondre' llevat que la vocal Ès 'a'
newstr = newstr.replace(/([^a-z‡ËÈÌÔÚÛ˙¸Á])(rom)(a)(ndre)([^a-z‡ËÈÌÔÚÛ˙¸Á])/gi,"\n$2$3nc/$2$3$4/VDR1S-, $2$3ns/$2$3$4/VDR2S-, $2$3n/$2$3$4/VDR3S-, $2$3nem/$2$3$4/VDR1P-, $2$3neu/$2$3$4/VDR2P-, $2$3nen/$2$3$4/VDR3P-, $2$3nia/$2$3$4/VDA1S-, $2$3nies/$2$3$4/VDA2S-, $2$3nia/$2$3$4/VDA3S-, $2$3nÌem/$2$3$4/VDA1P-, $2$3nÌeu/$2$3$4/VDA2P-, $2$3nien/$2$3$4/VDA3P-, $2$3nguÌ/$2$3$4/VDP1S-, $2$3ngueres/$2$3$4/VDP2S-, $2$3nguÈ/$2$3$4/VDP3S-, $2$3nguÈrem/$2$3$4/VDP1P-, $2$3nguÈreu/$2$3$4/VDP2P-, $2$3ngueren/$2$3$4/VDP3P-, $2$3ndrÈ/$2$3$4/VDU1S-, $2$3ndr‡s/$2$3$4/VDU2S-, $2$3ndr‡/$2$3$4/VDU3S-, $2$3ndrem/$2$3$4/VDU1P-, $2$3ndreu/$2$3$4/VDU2P-, $2$3ndran/$2$3$4/VDU3P-, $2$3ndria/$2$3$4/VDC1S-, $2$3ndries/$2$3$4/VDC2S-, $2$3ndria/$2$3$4/VDC3S-, $2$3ndrÌem/$2$3$4/VDC1P-, $2$3ndrÌeu/$2$3$4/VDC2P-, $2$3ndrien/$2$3$4/VDC3P-, $2$3ngui/$2$3$4/VJR1S-, $2$3nguis/$2$3$4/VJR2S-, $2$3ngui/$2$3$4/VJR3S-, $2$3nguem/$2$3$4/VJR1P-, $2$3ngueu/$2$3$4/VJR2P-, $2$3nguin/$2$3$4/VJR3P-, $2$3nguÈs/$2$3$4/VJA1S-, $2$3nguessis/$2$3$4/VJA2S-, $2$3nguÈs/$2$3$4/VJA3S-, $2$3nguÈssim/$2$3$4/VJA1P-, $2$3nguÈssiu/$2$3$4/VJA2P-, $2$3nguessin/$2$3$4/VJA3P-, $2$3n/$2$3$4/VRR2S-, $2$3ngui/$2$3$4/VRR3S-, $2$3nguem/$2$3$4/VRR1P-, $2$3neu/$2$3$4/VRR2P-, $2$3nguin/$2$3$4/VRR3P-, $2$3ndre/$2$3$4/VI----, $2$3nent/$2$3$4/VG----, $2‡s/$2$3$4/VC--SM, $2asa/$2$3$4/VC--SF, $2asos/$2$3$4/VC--PM, $2ases/$2$3$4/VC--PF\n");

//carvendre, malvendre, revendre, retrovendre
//com 'confondre' llevat que una forma del present porta accent i PP diferent
newstr = newstr.replace(/([^a-z‡ËÈÌÔÚÛ˙¸Á])(carv|malv|rev|retrov)(e)(ndre)([^a-z‡ËÈÌÔÚÛ˙¸Á])/gi,"\n$2$3nc/$2$3$4/VDR1S-, $2$3ns/$2$3$4/VDR2S-, $2Ën/$2$3$4/VDR3S-, $2$3nem/$2$3$4/VDR1P-, $2$3neu/$2$3$4/VDR2P-, $2$3nen/$2$3$4/VDR3P-, $2$3nia/$2$3$4/VDA1S-, $2$3nies/$2$3$4/VDA2S-, $2$3nia/$2$3$4/VDA3S-, $2$3nÌem/$2$3$4/VDA1P-, $2$3nÌeu/$2$3$4/VDA2P-, $2$3nien/$2$3$4/VDA3P-, $2$3nguÌ/$2$3$4/VDP1S-, $2$3ngueres/$2$3$4/VDP2S-, $2$3nguÈ/$2$3$4/VDP3S-, $2$3nguÈrem/$2$3$4/VDP1P-, $2$3nguÈreu/$2$3$4/VDP2P-, $2$3ngueren/$2$3$4/VDP3P-, $2$3ndrÈ/$2$3$4/VDU1S-, $2$3ndr‡s/$2$3$4/VDU2S-, $2$3ndr‡/$2$3$4/VDU3S-, $2$3ndrem/$2$3$4/VDU1P-, $2$3ndreu/$2$3$4/VDU2P-, $2$3ndran/$2$3$4/VDU3P-, $2$3ndria/$2$3$4/VDC1S-, $2$3ndries/$2$3$4/VDC2S-, $2$3ndria/$2$3$4/VDC3S-, $2$3ndrÌem/$2$3$4/VDC1P-, $2$3ndrÌeu/$2$3$4/VDC2P-, $2$3ndrien/$2$3$4/VDC3P-, $2$3ngui/$2$3$4/VJR1S-, $2$3nguis/$2$3$4/VJR2S-, $2$3ngui/$2$3$4/VJR3S-, $2$3nguem/$2$3$4/VJR1P-, $2$3ngueu/$2$3$4/VJR2P-, $2$3nguin/$2$3$4/VJR3P-, $2$3nguÈs/$2$3$4/VJA1S-, $2$3nguessis/$2$3$4/VJA2S-, $2$3nguÈs/$2$3$4/VJA3S-, $2$3nguÈssim/$2$3$4/VJA1P-, $2$3nguÈssiu/$2$3$4/VJA2P-, $2$3nguessin/$2$3$4/VJA3P-, $2Ën/$2$3$4/VRR2S-, $2$3ngui/$2$3$4/VRR3S-, $2$3nguem/$2$3$4/VRR1P-, $2$3neu/$2$3$4/VRR2P-, $2$3nguin/$2$3$4/VRR3P-, $2$3ndre/$2$3$4/VI----, $2$3nent/$2$3$4/VG----, $2$3nut/$2$3$4/VC--SM, $2$3nuda/$2$3$4/VC--SF, $2$3nuts/$2$3$4/VC--PM, $2$3nudes/$2$3$4/VC--PF\n");

//vendre
//com 'malvendre' llevat la forma del present no porta accent
newstr = newstr.replace(/([^a-z‡ËÈÌÔÚÛ˙¸Á])(v)(e)(ndre)([^a-z‡ËÈÌÔÚÛ˙¸Á])/gi,"\n$2$3nc/$2$3$4/VDR1S-, $2$3ns/$2$3$4/VDR2S-, $2$3n/$2$3$4/VDR3S-, $2$3nem/$2$3$4/VDR1P-, $2$3neu/$2$3$4/VDR2P-, $2$3nen/$2$3$4/VDR3P-, $2$3nia/$2$3$4/VDA1S-, $2$3nies/$2$3$4/VDA2S-, $2$3nia/$2$3$4/VDA3S-, $2$3nÌem/$2$3$4/VDA1P-, $2$3nÌeu/$2$3$4/VDA2P-, $2$3nien/$2$3$4/VDA3P-, $2$3nguÌ/$2$3$4/VDP1S-, $2$3ngueres/$2$3$4/VDP2S-, $2$3nguÈ/$2$3$4/VDP3S-, $2$3nguÈrem/$2$3$4/VDP1P-, $2$3nguÈreu/$2$3$4/VDP2P-, $2$3ngueren/$2$3$4/VDP3P-, $2$3ndrÈ/$2$3$4/VDU1S-, $2$3ndr‡s/$2$3$4/VDU2S-, $2$3ndr‡/$2$3$4/VDU3S-, $2$3ndrem/$2$3$4/VDU1P-, $2$3ndreu/$2$3$4/VDU2P-, $2$3ndran/$2$3$4/VDU3P-, $2$3ndria/$2$3$4/VDC1S-, $2$3ndries/$2$3$4/VDC2S-, $2$3ndria/$2$3$4/VDC3S-, $2$3ndrÌem/$2$3$4/VDC1P-, $2$3ndrÌeu/$2$3$4/VDC2P-, $2$3ndrien/$2$3$4/VDC3P-, $2$3ngui/$2$3$4/VJR1S-, $2$3nguis/$2$3$4/VJR2S-, $2$3ngui/$2$3$4/VJR3S-, $2$3nguem/$2$3$4/VJR1P-, $2$3ngueu/$2$3$4/VJR2P-, $2$3nguin/$2$3$4/VJR3P-, $2$3nguÈs/$2$3$4/VJA1S-, $2$3nguessis/$2$3$4/VJA2S-, $2$3nguÈs/$2$3$4/VJA3S-, $2$3nguÈssim/$2$3$4/VJA1P-, $2$3nguÈssiu/$2$3$4/VJA2P-, $2$3nguessin/$2$3$4/VJA3P-, $2$3n/$2$3$4/VRR2S-, $2$3ngui/$2$3$4/VRR3S-, $2$3nguem/$2$3$4/VRR1P-, $2$3neu/$2$3$4/VRR2P-, $2$3nguin/$2$3$4/VRR3P-, $2$3ndre/$2$3$4/VI----, $2$3nent/$2$3$4/VG----, $2$3nut/$2$3$4/VC--SM, $2$3nuda/$2$3$4/VC--SF, $2$3nuts/$2$3$4/VC--PM, $2$3nudes/$2$3$4/VC--PF\n");


//cerndre
//nomÈs diferent de l'anterior que perd la 'd' de 'dre': cerno... NomÈs la conserva al futur, al condicional i a l'infinitiu [segons Ruaix]
newstr = newstr.replace(/([^a-z‡ËÈÌÔÚÛ˙¸Á])(cern)(d)(re)([^a-z‡ËÈÌÔÚÛ˙¸Á])/gi,"\n$2o/$2$3$4/VDR1S-, $2s/$2$3$4/VDR2S-, $2/$2$3$4/VDR3S-, $2em/$2$3$4/VDR1P-, $2eu/$2$3$4/VDR2P-, $2en/$2$3$4/VDR3P-, $2ia/$2$3$4/VDA1S-, $2ies/$2$3$4/VDA2S-, $2ia/$2$3$4/VDA3S-, $2Ìem/$2$3$4/VDA1P-, $2Ìeu/$2$3$4/VDA2P-, $2ien/$2$3$4/VDA3P-, $2Ì/$2$3$4/VDP1S-, $2eres/$2$3$4/VDP2S-, $2È/$2$3$4/VDP3S-, $2Èrem/$2$3$4/VDP1P-, $2Èreu/$2$3$4/VDP2P-, $2eren/$2$3$4/VDP3P-, $2drÈ/$2$3$4/VDU1S-, $2dr‡s/$2$3$4/VDU2S-, $2dr‡/$2$3$4/VDU3S-, $2drem/$2$3$4/VDU1P-, $2dreu/$2$3$4/VDU2P-, $2dran/$2$3$4/VDU3P-, $2dria/$2$3$4/VDC1S-, $2dries/$2$3$4/VDC2S-, $2dria/$2$3$4/VDC3S-, $2drÌem/$2$3$4/VDC1P-, $2drÌeu/$2$3$4/VDC2P-, $2drien/$2$3$4/VDC3P-, $2i/$2$3$4/VJR1S-, $2is/$2$3$4/VJR2S-, $2i/$2$3$4/VJR3S-, $2em/$2$3$4/VJR1P-, $2eu/$2$3$4/VJR2P-, $2in/$2$3$4/VJR3P-, $2Ès/$2$3$4/VJA1S-, $2essis/$2$3$4/VJA2S-, $2Ès/$2$3$4/VJA3S-, $2Èssim/$2$3$4/VJA1P-, $2Èssiu/$2$3$4/VJA2P-, $2essin/$2$3$4/VJA3P-, $2/$2$3$4/VRR2S-, $2i/$2$3$4/VRR3S-, $2em/$2$3$4/VRR1P-, $2eu/$2$3$4/VRR2P-, $2in/$2$3$4/VRR3P-, $2dre/$2$3$4/VI----, $2ent/$2$3$4/VG----, $2ut/$2$3$4/VC--SM, $2uda/$2$3$4/VC--SF, $2uts/$2$3$4/VC--PM, $2udes/$2$3$4/VC--PF\n");





////////
//-METRE
////////
//admetre, arremetre, cometre, comprometre, demetre, entremetre, emetre, escometre, malmetre, ometre, permetre, prometre, readmetre, remetre, retransmetre, sotmetre, trametre, transmetre
//fan el participi -Ës, -esa, -esos, eses. Fan la primera persona -o, sense formes velars
newstr = newstr.replace(/([^a-z‡ËÈÌÔÚÛ˙¸Á])(adm|arrem|com|comprom|dem|entrem|em|escom|malm|om|perm|prom|readm|rem|retransm|sotm|tram|transm)(et)(re)([^a-z‡ËÈÌÔÚÛ˙¸Á])/gi,"\n$2$3o/$2$3$4/VDR1S-, $2$3s/$2$3$4/VDR2S-, $2$3/$2$3$4/VDR3S-, $2$3em/$2$3$4/VDR1P-, $2$3eu/$2$3$4/VDR2P-, $2$3en/$2$3$4/VDR3P-, $2$3ia/$2$3$4/VDA1S-, $2$3ies/$2$3$4/VDA2S-, $2$3ia/$2$3$4/VDA3S-, $2$3Ìem/$2$3$4/VDA1P-, $2$3Ìeu/$2$3$4/VDA2P-, $2$3ien/$2$3$4/VDA3P-, $2$3Ì/$2$3$4/VDP1S-, $2$3eres/$2$3$4/VDP2S-, $2$3È/$2$3$4/VDP3S-, $2$3Èrem/$2$3$4/VDP1P-, $2$3Èreu/$2$3$4/VDP2P-, $2$3eren/$2$3$4/VDP3P-, $2$3rÈ/$2$3$4/VDU1S-, $2$3r‡s/$2$3$4/VDU2S-, $2$3r‡/$2$3$4/VDU3S-, $2$3rem/$2$3$4/VDU1P-, $2$3reu/$2$3$4/VDU2P-, $2$3ran/$2$3$4/VDU3P-, $2$3ria/$2$3$4/VDC1S-, $2$3ries/$2$3$4/VDC2S-, $2$3ria/$2$3$4/VDC3S-, $2$3rÌem/$2$3$4/VDC1P-, $2$3rÌeu/$2$3$4/VDC2P-, $2$3rien/$2$3$4/VDC3P-, $2$3i/$2$3$4/VJR1S-, $2$3is/$2$3$4/VJR2S-, $2$3i/$2$3$4/VJR3S-, $2$3em/$2$3$4/VJR1P-, $2$3eu/$2$3$4/VJR2P-, $2$3in/$2$3$4/VJR3P-, $2$3Ès/$2$3$4/VJA1S-, $2$3essis/$2$3$4/VJA2S-, $2$3Ès/$2$3$4/VJA3S-, $2$3Èssim/$2$3$4/VJA1P-, $2$3Èssiu/$2$3$4/VJA2P-, $2$3essin/$2$3$4/VJA3P-, $2$3/$2$3$4/VRR2S-, $2$3i/$2$3$4/VRR3S-, $2$3em/$2$3$4/VRR1P-, $2$3eu/$2$3$4/VRR2P-, $2$3in/$2$3$4/VRR3P-, $2$3re/$2$3$4/VI----, $2$3ent/$2$3$4/VG----, $2Ës/$2$3$4/VC--SM, $2esa/$2$3$4/VC--SF, $2esos/$2$3$4/VC--PM, $2eses/$2$3$4/VC--PF\n");

//metre
//com l'anterior pero el participi singular masculÌ sense accent -es, ...
newstr = newstr.replace(/([^a-z‡ËÈÌÔÚÛ˙¸Á])(m)(et)(re)([^a-z‡ËÈÌÔÚÛ˙¸Á])/gi,"\n$2$3o/$2$3$4/VDR1S-, $2$3s/$2$3$4/VDR2S-, $2$3/$2$3$4/VDR3S-, $2$3em/$2$3$4/VDR1P-, $2$3eu/$2$3$4/VDR2P-, $2$3en/$2$3$4/VDR3P-, $2$3ia/$2$3$4/VDA1S-, $2$3ies/$2$3$4/VDA2S-, $2$3ia/$2$3$4/VDA3S-, $2$3Ìem/$2$3$4/VDA1P-, $2$3Ìeu/$2$3$4/VDA2P-, $2$3ien/$2$3$4/VDA3P-, $2$3Ì/$2$3$4/VDP1S-, $2$3eres/$2$3$4/VDP2S-, $2$3È/$2$3$4/VDP3S-, $2$3Èrem/$2$3$4/VDP1P-, $2$3Èreu/$2$3$4/VDP2P-, $2$3eren/$2$3$4/VDP3P-, $2$3rÈ/$2$3$4/VDU1S-, $2$3r‡s/$2$3$4/VDU2S-, $2$3r‡/$2$3$4/VDU3S-, $2$3rem/$2$3$4/VDU1P-, $2$3reu/$2$3$4/VDU2P-, $2$3ran/$2$3$4/VDU3P-, $2$3ria/$2$3$4/VDC1S-, $2$3ries/$2$3$4/VDC2S-, $2$3ria/$2$3$4/VDC3S-, $2$3rÌem/$2$3$4/VDC1P-, $2$3rÌeu/$2$3$4/VDC2P-, $2$3rien/$2$3$4/VDC3P-, $2$3i/$2$3$4/VJR1S-, $2$3is/$2$3$4/VJR2S-, $2$3i/$2$3$4/VJR3S-, $2$3em/$2$3$4/VJR1P-, $2$3eu/$2$3$4/VJR2P-, $2$3in/$2$3$4/VJR3P-, $2$3Ès/$2$3$4/VJA1S-, $2$3essis/$2$3$4/VJA2S-, $2$3Ès/$2$3$4/VJA3S-, $2$3Èssim/$2$3$4/VJA1P-, $2$3Èssiu/$2$3$4/VJA2P-, $2$3essin/$2$3$4/VJA3P-, $2$3/$2$3$4/VRR2S-, $2$3i/$2$3$4/VRR3S-, $2$3em/$2$3$4/VRR1P-, $2$3eu/$2$3$4/VRR2P-, $2$3in/$2$3$4/VRR3P-, $2$3re/$2$3$4/VI----, $2$3ent/$2$3$4/VG----, $2es/$2$3$4/VC--SM, $2esa/$2$3$4/VC--SF, $2esos/$2$3$4/VC--PM, $2eses/$2$3$4/VC--PF\n");









//////
//-URE
//////
//beure, embeure, rebeure, deure, moure, promoure, remoure, somoure, ploure, entreploure
//igual que 'creure' perÚ en lloc d'alternanÁa u/i tÈ l'alternanÁa u/v
//tenen d'irregular l'alternanÁa u-v: beu, bevem, tÈ formes velars, cau la u/v a la primera persona present i a les formes velars
newstr = newstr.replace(/([^a-z‡ËÈÌÔÚÛ˙¸Á])(be|embe|rebe|de|mo|promo|remo|somo|plo|entreplo)(ure)([^a-z‡ËÈÌÔÚÛ˙¸Á])/gi,"\n$2c/$2$3/VDR1S-, $2us/$2$3/VDR2S-, $2u/$2$3/VDR3S-, $2vem/$2$3/VDR1P-, $2veu/$2$3/VDR2P-, $2uen/$2$3/VDR3P-, $2via/$2$3/VDA1S-, $2vies/$2$3/VDA2S-, $2via/$2$3/VDA3S-, $2vÌem/$2$3/VDA1P-, $2vÌeu/$2$3/VDA2P-, $2vien/$2$3/VDA3P-, $2guÌ/$2$3/VDP1S-, $2gueres/$2$3/VDP2S-, $2guÈ/$2$3/VDP3S-, $2guÈrem/$2$3/VDP1P-, $2guÈreu/$2$3/VDP2P-, $2gueren/$2$3/VDP3P-, $2urÈ/$2$3/VDU1S-, $2ur‡s/$2$3/VDU2S-, $2ur‡/$2$3/VDU3S-, $2urem/$2$3/VDU1P-, $2ureu/$2$3/VDU2P-, $2uran/$2$3/VDU3P-, $2uria/$2$3/VDC1S-, $2uries/$2$3/VDC2S-, $2uria/$2$3/VDC3S-, $2urÌem/$2$3/VDC1P-, $2urÌeu/$2$3/VDC2P-, $2urien/$2$3/VDC3P-, $2gui/$2$3/VJR1S-, $2guis/$2$3/VJR2S-, $2gui/$2$3/VJR3S-, $2guem/$2$3/VJR1P-, $2gueu/$2$3/VJR2P-, $2guin/$2$3/VJR3P-, $2guÈs/$2$3/VJA1S-, $2guessis/$2$3/VJA2S-, $2guÈs/$2$3/VJA3S-, $2guÈssim/$2$3/VJA1P-, $2guÈssiu/$2$3/VJA2P-, $2guessin/$2$3/VJA3P-, $2u/$2$3/VRR2S-, $2gui/$2$3/VRR3S-, $2guem/$2$3/VRR1P-, $2veu/$2$3/VRR2P-, $2guin/$2$3/VRR3P-, $2ure/$2$3/VI----, $2vent/$2$3/VG----, $2gut/$2$3/VC--SM, $2guda/$2$3/VC--SF, $2guts/$2$3/VC--PM, $2gudes/$2$3/VC--PF\n");


//commoure
//com l'anterior perÚ amb variants del PP: commogut i commÚs
newstr = newstr.replace(/([^a-z‡ËÈÌÔÚÛ˙¸Á])(commo)(ure)([^a-z‡ËÈÌÔÚÛ˙¸Á])/gi,"\n$2c/$2$3/VDR1S-, $2us/$2$3/VDR2S-, $2u/$2$3/VDR3S-, $2vem/$2$3/VDR1P-, $2veu/$2$3/VDR2P-, $2uen/$2$3/VDR3P-, $2via/$2$3/VDA1S-, $2vies/$2$3/VDA2S-, $2via/$2$3/VDA3S-, $2vÌem/$2$3/VDA1P-, $2vÌeu/$2$3/VDA2P-, $2vien/$2$3/VDA3P-, $2guÌ/$2$3/VDP1S-, $2gueres/$2$3/VDP2S-, $2guÈ/$2$3/VDP3S-, $2guÈrem/$2$3/VDP1P-, $2guÈreu/$2$3/VDP2P-, $2gueren/$2$3/VDP3P-, $2urÈ/$2$3/VDU1S-, $2ur‡s/$2$3/VDU2S-, $2ur‡/$2$3/VDU3S-, $2urem/$2$3/VDU1P-, $2ureu/$2$3/VDU2P-, $2uran/$2$3/VDU3P-, $2uria/$2$3/VDC1S-, $2uries/$2$3/VDC2S-, $2uria/$2$3/VDC3S-, $2urÌem/$2$3/VDC1P-, $2urÌeu/$2$3/VDC2P-, $2urien/$2$3/VDC3P-, $2gui/$2$3/VJR1S-, $2guis/$2$3/VJR2S-, $2gui/$2$3/VJR3S-, $2guem/$2$3/VJR1P-, $2gueu/$2$3/VJR2P-, $2guin/$2$3/VJR3P-, $2guÈs/$2$3/VJA1S-, $2guessis/$2$3/VJA2S-, $2guÈs/$2$3/VJA3S-, $2guÈssim/$2$3/VJA1P-, $2guÈssiu/$2$3/VJA2P-, $2guessin/$2$3/VJA3P-, $2u/$2$3/VRR2S-, $2gui/$2$3/VRR3S-, $2guem/$2$3/VRR1P-, $2veu/$2$3/VRR2P-, $2guin/$2$3/VRR3P-, $2ure/$2$3/VI----, $2vent/$2$3/VG----, $2gut/$2$3/VC--SM, $2guda/$2$3/VC--SF, $2guts/$2$3/VC--PM, $2gudes/$2$3/VC--PF, commÚs/$2$3/VC--SM, commosa/$2$3/VC--SF, commosos/$2$3/VC--PM, commoses/$2$3/VC--PF\n");


//escriure, circumscriure, descriure, inscriure, adscriure, prescriure, proscriure, reescriure, rescriure, sobreescriure, sotascriure, subscriure, transcriure
//alternÁa u/v perÚ diferent de 'beure': bevem vs escrivim, PP diferent i amb variants
newstr = newstr.replace(/([^a-z‡ËÈÌÔÚÛ˙¸Á])(escri|circumscri|descri|inscri|adscri|prescri|proscri|reescri|rescri|sobreescri|sotascri|subscri|transcri)(ure)([^a-z‡ËÈÌÔÚÛ˙¸Á])/gi,"\n$2c/$2$3/VDR1S-, $2us/$2$3/VDR2S-, $2u/$2$3/VDR3S-, $2vim/$2$3/VDR1P-, $2viu/$2$3/VDR2P-, $2uen/$2$3/VDR3P-, $2via/$2$3/VDA1S-, $2vies/$2$3/VDA2S-, $2via/$2$3/VDA3S-, $2vÌem/$2$3/VDA1P-, $2vÌeu/$2$3/VDA2P-, $2vien/$2$3/VDA3P-, $2vÌ/$2$3/VDP1S-, $2vires/$2$3/VDP2S-, $2vÌ/$2$3/VDP3S-, $2vÌrem/$2$3/VDP1P-, $2vÌreu/$2$3/VDP2P-, $2viren/$2$3/VDP3P-, $2urÈ/$2$3/VDU1S-, $2ur‡s/$2$3/VDU2S-, $2ur‡/$2$3/VDU3S-, $2urem/$2$3/VDU1P-, $2ureu/$2$3/VDU2P-, $2uran/$2$3/VDU3P-, $2uria/$2$3/VDC1S-, $2uries/$2$3/VDC2S-, $2uria/$2$3/VDC3S-, $2urÌem/$2$3/VDC1P-, $2urÌeu/$2$3/VDC2P-, $2urien/$2$3/VDC3P-, $2gui/$2$3/VJR1S-, $2guis/$2$3/VJR2S-, $2gui/$2$3/VJR3S-, $2guem/$2$3/VJR1P-, $2gueu/$2$3/VJR2P-, $2guin/$2$3/VJR3P-, $2vÌs/$2$3/VJA1S-, $2vissis/$2$3/VJA2S-, $2vÌs/$2$3/VJA3S-, $2vÌssim/$2$3/VJA1P-, $2vÌssiu/$2$3/VJA2P-, $2vissin/$2$3/VJA3P-, $2u/$2$3/VRR2S-, $2gui/$2$3/VRR3S-, $2guem/$2$3/VRR1P-, $2viu/$2$3/VRR2P-, $2guin/$2$3/VRR3P-, $2ure/$2$3/VI----, $2vint/$2$3/VG----, $2t/$2$3/VC--SM, $2ta/$2$3/VC--SF, $2ts/$2$3/VC--PM, $2tes/$2$3/VC--PF, $2guÌ/$2$3/VDP1S-, $2gueres/$2$3/VDP2S-, $2guÈ/$2$3/VDP3S-, $2guÈrem/$2$3/VDP1P-, $2guÈreu/$2$3/VDP2P-, $2gueren/$2$3/VDP3P-, $2guÈs/$2$3/VJA1S-, $2guessis/$2$3/VJA2S-, $2guÈs/$2$3/VJA3S-, $2guÈssim/$2$3/VJA1P-, $2guÈssiu/$2$3/VJA2P-, $2guessin/$2$3/VJA3P-\n");




//coure, recoure
//com 'beure' perÚ tÈ diferent formes del present (sense 'v') i del pretËrit imperfet (en aquest temps cal diËresi a la desinËncia d'algunes formes), una forma de l'imperatiu, tÈ variants al PP, i diferent el gerundi
newstr = newstr.replace(/([^a-z‡ËÈÌÔÚÛ˙¸Á])(co|reco)(ure)([^a-z‡ËÈÌÔÚÛ˙¸Á])/gi,"\n$2c/$2$3/VDR1S-, $2us/$2$3/VDR2S-, $2u/$2$3/VDR3S-, $2em/$2$3/VDR1P-, $2eu/$2$3/VDR2P-, $2uen/$2$3/VDR3P-, $2Ôa/$2$3/VDA1S-, $2Ôes/$2$3/VDA2S-, $2Ôa/$2$3/VDA3S-, $2Ìem/$2$3/VDA1P-, $2Ìeu/$2$3/VDA2P-, $2Ôen/$2$3/VDA3P-, $2guÌ/$2$3/VDP1S-, $2gueres/$2$3/VDP2S-, $2guÈ/$2$3/VDP3S-, $2guÈrem/$2$3/VDP1P-, $2guÈreu/$2$3/VDP2P-, $2gueren/$2$3/VDP3P-, $2urÈ/$2$3/VDU1S-, $2ur‡s/$2$3/VDU2S-, $2ur‡/$2$3/VDU3S-, $2urem/$2$3/VDU1P-, $2ureu/$2$3/VDU2P-, $2uran/$2$3/VDU3P-, $2uria/$2$3/VDC1S-, $2uries/$2$3/VDC2S-, $2uria/$2$3/VDC3S-, $2urÌem/$2$3/VDC1P-, $2urÌeu/$2$3/VDC2P-, $2urien/$2$3/VDC3P-, $2gui/$2$3/VJR1S-, $2guis/$2$3/VJR2S-, $2gui/$2$3/VJR3S-, $2guem/$2$3/VJR1P-, $2gueu/$2$3/VJR2P-, $2guin/$2$3/VJR3P-, $2guÈs/$2$3/VJA1S-, $2guessis/$2$3/VJA2S-, $2guÈs/$2$3/VJA3S-, $2guÈssim/$2$3/VJA1P-, $2guÈssiu/$2$3/VJA2P-, $2guessin/$2$3/VJA3P-, $2u/$2$3/VRR2S-, $2gui/$2$3/VRR3S-, $2guem/$2$3/VRR1P-, $2eu/$2$3/VRR2P-, $2guin/$2$3/VRR3P-, $2ure/$2$3/VI----, $2ent/$2$3/VG----, cuit/$2$3/VC--SM, cuita/$2$3/VC--SF, cuits/$2$3/VC--PM, cuites/$2$3/VC--PF, $2gut/$2$3/VC--SM, $2guda/$2$3/VC--SF, $2guts/$2$3/VC--PM, $2gudes/$2$3/VC--PF\n");

//cloure
//com 'coure' perÚ PP diferent i sense variants
newstr = newstr.replace(/([^a-z‡ËÈÌÔÚÛ˙¸Á])(clo)(ure)([^a-z‡ËÈÌÔÚÛ˙¸Á])/gi,"\n$2c/$2$3/VDR1S-, $2us/$2$3/VDR2S-, $2u/$2$3/VDR3S-, $2em/$2$3/VDR1P-, $2eu/$2$3/VDR2P-, $2uen/$2$3/VDR3P-, $2Ôa/$2$3/VDA1S-, $2Ôes/$2$3/VDA2S-, $2Ôa/$2$3/VDA3S-, $2Ìem/$2$3/VDA1P-, $2Ìeu/$2$3/VDA2P-, $2Ôen/$2$3/VDA3P-, $2guÌ/$2$3/VDP1S-, $2gueres/$2$3/VDP2S-, $2guÈ/$2$3/VDP3S-, $2guÈrem/$2$3/VDP1P-, $2guÈreu/$2$3/VDP2P-, $2gueren/$2$3/VDP3P-, $2urÈ/$2$3/VDU1S-, $2ur‡s/$2$3/VDU2S-, $2ur‡/$2$3/VDU3S-, $2urem/$2$3/VDU1P-, $2ureu/$2$3/VDU2P-, $2uran/$2$3/VDU3P-, $2uria/$2$3/VDC1S-, $2uries/$2$3/VDC2S-, $2uria/$2$3/VDC3S-, $2urÌem/$2$3/VDC1P-, $2urÌeu/$2$3/VDC2P-, $2urien/$2$3/VDC3P-, $2gui/$2$3/VJR1S-, $2guis/$2$3/VJR2S-, $2gui/$2$3/VJR3S-, $2guem/$2$3/VJR1P-, $2gueu/$2$3/VJR2P-, $2guin/$2$3/VJR3P-, $2guÈs/$2$3/VJA1S-, $2guessis/$2$3/VJA2S-, $2guÈs/$2$3/VJA3S-, $2guÈssim/$2$3/VJA1P-, $2guÈssiu/$2$3/VJA2P-, $2guessin/$2$3/VJA3P-, $2u/$2$3/VRR2S-, $2gui/$2$3/VRR3S-, $2guem/$2$3/VRR1P-, $2eu/$2$3/VRR2P-, $2guin/$2$3/VRR3P-, $2ure/$2$3/VI----, $2ent/$2$3/VG----, $2s/$2$3/VC--SM, $2sa/$2$3/VC--SF, $2sos/$2$3/VC--PM, $2ses/$2$3/VC--PF\n");


//descloure, concloure, encloure, excloure, incloure, ocloure, recloure
//l'˙nica diferËncia amb 'cloure' Ès que el PP masc sing porta accent: conclÚs
newstr = newstr.replace(/([^a-z‡ËÈÌÔÚÛ˙¸Á])(descl|concl|encl|excl|incl|ocl|recl)(oure)([^a-z‡ËÈÌÔÚÛ˙¸Á])/gi,"\n$2oc/$2$3/VDR1S-, $2ous/$2$3/VDR2S-, $2ou/$2$3/VDR3S-, $2oem/$2$3/VDR1P-, $2oeu/$2$3/VDR2P-, $2ouen/$2$3/VDR3P-, $2oÔa/$2$3/VDA1S-, $2oÔes/$2$3/VDA2S-, $2oÔa/$2$3/VDA3S-, $2oÌem/$2$3/VDA1P-, $2oÌeu/$2$3/VDA2P-, $2oÔen/$2$3/VDA3P-, $2oguÌ/$2$3/VDP1S-, $2ogueres/$2$3/VDP2S-, $2oguÈ/$2$3/VDP3S-, $2oguÈrem/$2$3/VDP1P-, $2oguÈreu/$2$3/VDP2P-, $2ogueren/$2$3/VDP3P-, $2ourÈ/$2$3/VDU1S-, $2our‡s/$2$3/VDU2S-, $2our‡/$2$3/VDU3S-, $2ourem/$2$3/VDU1P-, $2oureu/$2$3/VDU2P-, $2ouran/$2$3/VDU3P-, $2ouria/$2$3/VDC1S-, $2ouries/$2$3/VDC2S-, $2ouria/$2$3/VDC3S-, $2ourÌem/$2$3/VDC1P-, $2ourÌeu/$2$3/VDC2P-, $2ourien/$2$3/VDC3P-, $2ogui/$2$3/VJR1S-, $2oguis/$2$3/VJR2S-, $2ogui/$2$3/VJR3S-, $2oguem/$2$3/VJR1P-, $2ogueu/$2$3/VJR2P-, $2oguin/$2$3/VJR3P-, $2oguÈs/$2$3/VJA1S-, $2oguessis/$2$3/VJA2S-, $2oguÈs/$2$3/VJA3S-, $2oguÈssim/$2$3/VJA1P-, $2oguÈssiu/$2$3/VJA2P-, $2oguessin/$2$3/VJA3P-, $2ou/$2$3/VRR2S-, $2ogui/$2$3/VRR3S-, $2oguem/$2$3/VRR1P-, $2oeu/$2$3/VRR2P-, $2oguin/$2$3/VRR3P-, $2oure/$2$3/VI----, $2oent/$2$3/VG----, $2Ús/$2$3/VC--SM, $2osa/$2$3/VC--SF, $2osos/$2$3/VC--PM, $2oses/$2$3/VC--PF\n");



//raure
//com 'coure' perÚ variants PP diferents
newstr = newstr.replace(/([^a-z‡ËÈÌÔÚÛ˙¸Á])(ra)(ure)([^a-z‡ËÈÌÔÚÛ˙¸Á])/gi,"\n$2c/$2$3/VDR1S-, $2us/$2$3/VDR2S-, $2u/$2$3/VDR3S-, $2em/$2$3/VDR1P-, $2eu/$2$3/VDR2P-, $2uen/$2$3/VDR3P-, $2Ôa/$2$3/VDA1S-, $2Ôes/$2$3/VDA2S-, $2Ôa/$2$3/VDA3S-, $2Ìem/$2$3/VDA1P-, $2Ìeu/$2$3/VDA2P-, $2Ôen/$2$3/VDA3P-, $2guÌ/$2$3/VDP1S-, $2gueres/$2$3/VDP2S-, $2guÈ/$2$3/VDP3S-, $2guÈrem/$2$3/VDP1P-, $2guÈreu/$2$3/VDP2P-, $2gueren/$2$3/VDP3P-, $2urÈ/$2$3/VDU1S-, $2ur‡s/$2$3/VDU2S-, $2ur‡/$2$3/VDU3S-, $2urem/$2$3/VDU1P-, $2ureu/$2$3/VDU2P-, $2uran/$2$3/VDU3P-, $2uria/$2$3/VDC1S-, $2uries/$2$3/VDC2S-, $2uria/$2$3/VDC3S-, $2urÌem/$2$3/VDC1P-, $2urÌeu/$2$3/VDC2P-, $2urien/$2$3/VDC3P-, $2gui/$2$3/VJR1S-, $2guis/$2$3/VJR2S-, $2gui/$2$3/VJR3S-, $2guem/$2$3/VJR1P-, $2gueu/$2$3/VJR2P-, $2guin/$2$3/VJR3P-, $2guÈs/$2$3/VJA1S-, $2guessis/$2$3/VJA2S-, $2guÈs/$2$3/VJA3S-, $2guÈssim/$2$3/VJA1P-, $2guÈssiu/$2$3/VJA2P-, $2guessin/$2$3/VJA3P-, $2u/$2$3/VRR2S-, $2gui/$2$3/VRR3S-, $2guem/$2$3/VRR1P-, $2eu/$2$3/VRR2P-, $2guin/$2$3/VRR3P-, $2ure/$2$3/VI----, $2ent/$2$3/VG----, $2gut/$2$3/VC--SM, $2guda/$2$3/VC--SF, $2guts/$2$3/VC--PM, $2gudes/$2$3/VC--PF, $2s/$2$3/VC--SM, $2sa/$2$3/VC--SF, $2sos/$2$3/VC--PM, $2ses/$2$3/VC--PF\n");

//noure
//plaure, complaure, desplaure
//com 'coure' perÚ sense variants PP: nomÈs el PP regular
newstr = newstr.replace(/([^a-z‡ËÈÌÔÚÛ˙¸Á])(pla|compla|despla|no)(ure)([^a-z‡ËÈÌÔÚÛ˙¸Á])/gi,"\n$2c/$2$3/VDR1S-, $2us/$2$3/VDR2S-, $2u/$2$3/VDR3S-, $2em/$2$3/VDR1P-, $2eu/$2$3/VDR2P-, $2uen/$2$3/VDR3P-, $2Ôa/$2$3/VDA1S-, $2Ôes/$2$3/VDA2S-, $2Ôa/$2$3/VDA3S-, $2Ìem/$2$3/VDA1P-, $2Ìeu/$2$3/VDA2P-, $2Ôen/$2$3/VDA3P-, $2guÌ/$2$3/VDP1S-, $2gueres/$2$3/VDP2S-, $2guÈ/$2$3/VDP3S-, $2guÈrem/$2$3/VDP1P-, $2guÈreu/$2$3/VDP2P-, $2gueren/$2$3/VDP3P-, $2urÈ/$2$3/VDU1S-, $2ur‡s/$2$3/VDU2S-, $2ur‡/$2$3/VDU3S-, $2urem/$2$3/VDU1P-, $2ureu/$2$3/VDU2P-, $2uran/$2$3/VDU3P-, $2uria/$2$3/VDC1S-, $2uries/$2$3/VDC2S-, $2uria/$2$3/VDC3S-, $2urÌem/$2$3/VDC1P-, $2urÌeu/$2$3/VDC2P-, $2urien/$2$3/VDC3P-, $2gui/$2$3/VJR1S-, $2guis/$2$3/VJR2S-, $2gui/$2$3/VJR3S-, $2guem/$2$3/VJR1P-, $2gueu/$2$3/VJR2P-, $2guin/$2$3/VJR3P-, $2guÈs/$2$3/VJA1S-, $2guessis/$2$3/VJA2S-, $2guÈs/$2$3/VJA3S-, $2guÈssim/$2$3/VJA1P-, $2guÈssiu/$2$3/VJA2P-, $2guessin/$2$3/VJA3P-, $2u/$2$3/VRR2S-, $2gui/$2$3/VRR3S-, $2guem/$2$3/VRR1P-, $2eu/$2$3/VRR2P-, $2guin/$2$3/VRR3P-, $2ure/$2$3/VI----, $2ent/$2$3/VG----, $2gut/$2$3/VC--SM, $2guda/$2$3/VC--SF, $2guts/$2$3/VC--PM, $2gudes/$2$3/VC--PF\n");



//riure, somriure
//com 'dir' perÚ PP diferent, futur i condicional conserven 'u', 1a imperatiu fa 'riu' i no 'rigues' ('digues') i 'rieu' i no 'rigueu' ('digueu')
newstr = newstr.replace(/([^a-z‡ËÈÌÔÚÛ˙¸Á])(r|somr)(iure)([^a-z‡ËÈÌÔÚÛ˙¸Á])/gi,"\n$2ic/$2$3/VDR1S-, $2ius/$2$3/VDR2S-, $2iu/$2$3/VDR3S-, $2iem/$2$3/VDR1P-, $2ieu/$2$3/VDR2P-, $2iuen/$2$3/VDR3P-, $2eia/$2$3/VDA1S-, $2eies/$2$3/VDA2S-, $2eia/$2$3/VDA3S-, $2Ëiem/$2$3/VDA1P-, $2Ëieu/$2$3/VDA2P-, $2eien/$2$3/VDA3P-, $2iguÌ/$2$3/VDP1S-, $2igueres/$2$3/VDP2S-, $2iguÈ/$2$3/VDP3S-, $2iguÈrem/$2$3/VDP1P-, $2iguÈreu/$2$3/VDP2P-, $2igueren/$2$3/VDP3P-, $2iurÈ/$2$3/VDU1S-, $2iur‡s/$2$3/VDU2S-, $2iur‡/$2$3/VDU3S-, $2iurem/$2$3/VDU1P-, $2iureu/$2$3/VDU2P-, $2iuran/$2$3/VDU3P-, $2iuria/$2$3/VDC1S-, $2iuries/$2$3/VDC2S-, $2iuria/$2$3/VDC3S-, $2iurÌem/$2$3/VDC1P-, $2iurÌeu/$2$3/VDC2P-, $2iurien/$2$3/VDC3P-, $2igui/$2$3/VJR1S-, $2iguis/$2$3/VJR2S-, $2igui/$2$3/VJR3S-, $2iguem/$2$3/VJR1P-, $2igueu/$2$3/VJR2P-, $2iguin/$2$3/VJR3P-, $2iguÈs/$2$3/VJA1S-, $2iguessis/$2$3/VJA2S-, $2iguÈs/$2$3/VJA3S-, $2iguÈssim/$2$3/VJA1P-, $2iguÈssiu/$2$3/VJA2P-, $2iguessin/$2$3/VJA3P-, $2iu/$2$3/VRR2S-, $2igui/$2$3/VRR3S-, $2iguem/$2$3/VRR1P-, $2ieu/$2$3/VRR2P-, $2iguin/$2$3/VRR3P-, $2iure/$2$3/VI----, $2ient/$2$3/VG----, $2igut/$2$3/VC--SM, $2iguda/$2$3/VC--SF, $2iguts/$2$3/VC--PM, $2igudes/$2$3/VC--PF\n");


//creure, descreure, seure, asseure, sobreseure
//canvia 'u' de l'arrel per 'i' en algunes formes, tÈ accent a l'arrel a algunes formes del pretËrit imperfet, tÈ formes velars
newstr = newstr.replace(/([^a-z‡ËÈÌÔÚÛ˙¸Á])(cr|descr|s|ass|sobres)(eure)([^a-z‡ËÈÌÔÚÛ˙¸Á])/gi,"\n$2ec/$2$3/VDR1S-, $2eus/$2$3/VDR2S-, $2eu/$2$3/VDR3S-, $2eiem/$2$3/VDR1P-, $2eieu/$2$3/VDR2P-, $2euen/$2$3/VDR3P-, $2eia/$2$3/VDA1S-, $2eies/$2$3/VDA2S-, $2eia/$2$3/VDA3S-, $2Ëiem/$2$3/VDA1P-, $2Ëieu/$2$3/VDA2P-, $2eien/$2$3/VDA3P-, $2eguÌ/$2$3/VDP1S-, $2egueres/$2$3/VDP2S-, $2eguÈ/$2$3/VDP3S-, $2eguÈrem/$2$3/VDP1P-, $2eguÈreu/$2$3/VDP2P-, $2egueren/$2$3/VDP3P-, $2eurÈ/$2$3/VDU1S-, $2eur‡s/$2$3/VDU2S-, $2eur‡/$2$3/VDU3S-, $2eurem/$2$3/VDU1P-, $2eureu/$2$3/VDU2P-, $2euran/$2$3/VDU3P-, $2euria/$2$3/VDC1S-, $2euries/$2$3/VDC2S-, $2euria/$2$3/VDC3S-, $2eurÌem/$2$3/VDC1P-, $2eurÌeu/$2$3/VDC2P-, $2eurien/$2$3/VDC3P-, $2egui/$2$3/VJR1S-, $2eguis/$2$3/VJR2S-, $2egui/$2$3/VJR3S-, $2eguem/$2$3/VJR1P-, $2egueu/$2$3/VJR2P-, $2eguin/$2$3/VJR3P-, $2eguÈs/$2$3/VJA1S-, $2eguessis/$2$3/VJA2S-, $2eguÈs/$2$3/VJA3S-, $2eguÈssim/$2$3/VJA1P-, $2eguÈssiu/$2$3/VJA2P-, $2eguessin/$2$3/VJA3P-, $2eu/$2$3/VRR2S-, $2egui/$2$3/VRR3S-, $2eguem/$2$3/VRR1P-, $2eieu/$2$3/VRR2P-, $2eguin/$2$3/VRR3P-, $2eure/$2$3/VI----, $2eient/$2$3/VG----, $2egut/$2$3/VC--SM, $2eguda/$2$3/VC--SF, $2eguts/$2$3/VC--PM, $2egudes/$2$3/VC--PF\n");


//lleure
//com 'creure' perÚ nomÈs es fa servir la 3a pers sing
newstr = newstr.replace(/([^a-z‡ËÈÌÔÚÛ˙¸Á])(ll)(eure)([^a-z‡ËÈÌÔÚÛ˙¸Á])/gi,"\n$2eu/$2$3/VDR3S-, $2eia/$2$3/VDA3S-, $2eguÈ/$2$3/VDP3S-, $2eur‡/$2$3/VDU3S-, $2euria/$2$3/VDC3S-, $2egui/$2$3/VJR3S-, $2eguÈs/$2$3/VJA3S-, $2egui/$2$3/VRR3S-, $2eure/$2$3/VI----, $2eient/$2$3/VG----, $2egut/$2$3/VC--SM, $2eguda/$2$3/VC--SF, $2eguts/$2$3/VC--PM, $2egudes/$2$3/VC--PF\n");






//caure, recaure, decaure, escaure, recaure
//molt irregular: arrel caic / ca / que / quË (accent a l'arrel), amb formes velars
//en comparaciÛ amb la conjugaciÛ de 'perdre', nomÈs regular: la 2a sing i 3a sing i plural del pres, futur, condicional, 2a imperatiu
newstr = newstr.replace(/([^a-z‡ËÈÌÔÚÛ˙¸Á])(|re|de|es|re)(caure)([^a-z‡ËÈÌÔÚÛ˙¸Á])/gi,"\n$2caic/$2$3/VDR1S-, $2caus/$2$3/VDR2S-, $2cau/$2$3/VDR3S-, $2caiem/$2$3/VDR1P-, $2caieu/$2$3/VDR2P-, $2cauen/$2$3/VDR3P-, $2queia/$2$3/VDA1S-, $2queies/$2$3/VDA2S-, $2queia/$2$3/VDA3S-, $2quËiem/$2$3/VDA1P-, $2quËieu/$2$3/VDA2P-, $2queien/$2$3/VDA3P-, $2caiguÌ/$2$3/VDP1S-, $2caigueres/$2$3/VDP2S-, $2caiguÈ/$2$3/VDP3S-, $2caiguÈrem/$2$3/VDP1P-, $2caiguÈreu/$2$3/VDP2P-, $2caigueren/$2$3/VDP3P-, $2caurÈ/$2$3/VDU1S-, $2caur‡s/$2$3/VDU2S-, $2caur‡/$2$3/VDU3S-, $2caurem/$2$3/VDU1P-, $2caureu/$2$3/VDU2P-, $2cauran/$2$3/VDU3P-, $2cauria/$2$3/VDC1S-, $2cauries/$2$3/VDC2S-, $2cauria/$2$3/VDC3S-, $2caurÌem/$2$3/VDC1P-, $2caurÌeu/$2$3/VDC2P-, $2caurien/$2$3/VDC3P-, $2caigui/$2$3/VJR1S-, $2caiguis/$2$3/VJR2S-, $2caigui/$2$3/VJR3S-, $2caiguem/$2$3/VJR1P-, $2caigueu/$2$3/VJR2P-, $2caiguin/$2$3/VJR3P-, $2caiguÈs/$2$3/VJA1S-, $2caiguessis/$2$3/VJA2S-, $2caiguÈs/$2$3/VJA3S-, $2caiguÈssim/$2$3/VJA1P-, $2caiguÈssiu/$2$3/VJA2P-, $2caiguessin/$2$3/VJA3P-, $2cau/$2$3/VRR2S-, $2caigui/$2$3/VRR3S-, $2caiguem/$2$3/VRR1P-, $2caieu/$2$3/VRR2P-, $2caiguin/$2$3/VRR3P-, $2caure/$2$3/VI----, $2caient/$2$3/VG----, $2caigut/$2$3/VC--SM, $2caiguda/$2$3/VC--SF, $2caiguts/$2$3/VC--PM, $2caigudes/$2$3/VC--PF\n");

//jeure, jaure, ajeure, ajaure
//com 'creure' perÚ amb alternanÁa e/a a l'arrel i variants
newstr = newstr.replace(/([^a-z‡ËÈÌÔÚÛ˙¸Á])(j|aj)(eure|aure)([^a-z‡ËÈÌÔÚÛ˙¸Á])/gi,"\n$2ec/$2$3/VDR1S-, $2eus/$2$3/VDR2S-, $2eu/$2$3/VDR3S-, $2aiem/$2$3/VDR1P-, $2aieu/$2$3/VDR2P-, $2euen/$2$3/VDR3P-, $2eia/$2$3/VDA1S-, $2eies/$2$3/VDA2S-, $2eia/$2$3/VDA3S-, $2Ëiem/$2$3/VDA1P-, $2Ëieu/$2$3/VDA2P-, $2eien/$2$3/VDA3P-, $2aguÌ/$2$3/VDP1S-, $2agueres/$2$3/VDP2S-, $2aguÈ/$2$3/VDP3S-, $2aguÈrem/$2$3/VDP1P-, $2aguÈreu/$2$3/VDP2P-, $2agueren/$2$3/VDP3P-, $2aurÈ/$2$3/VDU1S-, $2aur‡s/$2$3/VDU2S-, $2aur‡/$2$3/VDU3S-, $2aurem/$2$3/VDU1P-, $2aureu/$2$3/VDU2P-, $2auran/$2$3/VDU3P-, $2auria/$2$3/VDC1S-, $2auries/$2$3/VDC2S-, $2auria/$2$3/VDC3S-, $2aurÌem/$2$3/VDC1P-, $2aurÌeu/$2$3/VDC2P-, $2aurien/$2$3/VDC3P-, $2egui/$2$3/VJR1S-, $2eguis/$2$3/VJR2S-, $2egui/$2$3/VJR3S-, $2aguem/$2$3/VJR1P-, $2agueu/$2$3/VJR2P-, $2eguin/$2$3/VJR3P-, $2aguÈs/$2$3/VJA1S-, $2aguessis/$2$3/VJA2S-, $2aguÈs/$2$3/VJA3S-, $2aguÈssim/$2$3/VJA1P-, $2aguÈssiu/$2$3/VJA2P-, $2aguessin/$2$3/VJA3P-, $2eu/$2$3/VRR2S-, $2egui/$2$3/VRR3S-, $2aguem/$2$3/VRR1P-, $2aieu/$2$3/VRR2P-, $2eguin/$2$3/VRR3P-, $2eure/$2$3/VI----, $2aient/$2$3/VG----, $2agut/$2$3/VC--SM, $2aguda/$2$3/VC--SF, $2aguts/$2$3/VC--PM, $2agudes/$2$3/VC--PF, $2ac/$2$3/VDR1S-, $2aus/$2$3/VDR2S-, $2au/$2$3/VDR3S-, $2auen/$2$3/VDR3P-, $2agui/$2$3/VJR1S-, $2aguis/$2$3/VJR2S-, $2agui/$2$3/VJR3S-, $2aguin/$2$3/VJR3P-, $2au/$2$3/VRR2S-, $2agui/$2$3/VRR3S-, $2aguin/$2$3/VRR3P-, $2aure/$2$3/VI----\n");

//treure, abstreure, atreure, bestreure, contreure, detreure, distreure, extreure, retreure, retrotreure, sostreure
//traure, abstraura, ...
//idËntic que 'jeure' llevat del PP
newstr = newstr.replace(/([^a-z‡ËÈÌÔÚÛ˙¸Á])(tr|abstr|atr|bestr|contr|detr|distr|extr|retr|retrotr|sostr)(eure|aure)([^a-z‡ËÈÌÔÚÛ˙¸Á])/gi,"\n$2ec/$2$3/VDR1S-, $2eus/$2$3/VDR2S-, $2eu/$2$3/VDR3S-, $2aiem/$2$3/VDR1P-, $2aieu/$2$3/VDR2P-, $2euen/$2$3/VDR3P-, $2eia/$2$3/VDA1S-, $2eies/$2$3/VDA2S-, $2eia/$2$3/VDA3S-, $2Ëiem/$2$3/VDA1P-, $2Ëieu/$2$3/VDA2P-, $2eien/$2$3/VDA3P-, $2aguÌ/$2$3/VDP1S-, $2agueres/$2$3/VDP2S-, $2aguÈ/$2$3/VDP3S-, $2aguÈrem/$2$3/VDP1P-, $2aguÈreu/$2$3/VDP2P-, $2agueren/$2$3/VDP3P-, $2aurÈ/$2$3/VDU1S-, $2aur‡s/$2$3/VDU2S-, $2aur‡/$2$3/VDU3S-, $2aurem/$2$3/VDU1P-, $2aureu/$2$3/VDU2P-, $2auran/$2$3/VDU3P-, $2auria/$2$3/VDC1S-, $2auries/$2$3/VDC2S-, $2auria/$2$3/VDC3S-, $2aurÌem/$2$3/VDC1P-, $2aurÌeu/$2$3/VDC2P-, $2aurien/$2$3/VDC3P-, $2egui/$2$3/VJR1S-, $2eguis/$2$3/VJR2S-, $2egui/$2$3/VJR3S-, $2aguem/$2$3/VJR1P-, $2agueu/$2$3/VJR2P-, $2eguin/$2$3/VJR3P-, $2aguÈs/$2$3/VJA1S-, $2aguessis/$2$3/VJA2S-, $2aguÈs/$2$3/VJA3S-, $2aguÈssim/$2$3/VJA1P-, $2aguÈssiu/$2$3/VJA2P-, $2aguessin/$2$3/VJA3P-, $2eu/$2$3/VRR2S-, $2egui/$2$3/VRR3S-, $2aguem/$2$3/VRR1P-, $2aieu/$2$3/VRR2P-, $2eguin/$2$3/VRR3P-, $2eure/$2$3/VI----, $2aient/$2$3/VG----, $2et/$2$3/VC--SM, $2eta/$2$3/VC--SF, $2ets/$2$3/VC--PM, $2etes/$2$3/VC--PF, $2ac/$2$3/VDR1S-, $2aus/$2$3/VDR2S-, $2au/$2$3/VDR3S-, $2auen/$2$3/VDR3P-, $2agui/$2$3/VJR1S-, $2aguis/$2$3/VJR2S-, $2agui/$2$3/VJR3S-, $2aguin/$2$3/VJR3P-, $2au/$2$3/VRR2S-, $2agui/$2$3/VRR3S-, $2aguin/$2$3/VRR3P-, $2aure/$2$3/VI----\n");




//saber
newstr = newstr.replace(/([^a-z‡ËÈÌÔÚÛ˙¸Á])(saber)([^a-z‡ËÈÌÔÚÛ˙¸Á])/gi,"\nsÈ/$2/VDR1S-, saps/$2/VDR2S-, sap/$2/VDR3S-, sabem/$2/VDR1P-, sabeu/$2/VDR2P-, saben/$2/VDR3P-, sabia/$2/VDA1S-, sabies/$2/VDA2S-, sabia/$2/VDA3S-, sabÌem/$2/VDA1P-, sabÌeu/$2/VDA2P-, sabien/$2/VDA3P-, sabÌ/$2/VDP1S-, saberes/$2/VDP2S-, sabÈ/$2/VDP3S-, sabÈrem/$2/VDP1P-, sabÈreu/$2/VDP2P-, saberen/$2/VDP3P-, sabrÈ/$2/VDU1S-, sabr‡s/$2/VDU2S-, sabr‡/$2/VDU3S-, sabrem/$2/VDU1P-, sabreu/$2/VDU2P-, sabran/$2/VDU3P-, sabria/$2/VDC1S-, sabries/$2/VDC2S-, sabria/$2/VDC3S-, sabrÌem/$2/VDC1P-, sabrÌeu/$2/VDC2P-, sabrien/$2/VDC3P-, s‡piga/$2/VJR1S-, s‡pigues/$2/VJR2S-, s‡piga/$2/VJR3S-, sapiguem/$2/VJR1P-, sapigueu/$2/VJR2P-, s‡piguen/$2/VJR3P-, sabÈs/$2/VJA1S-, sabessis/$2/VJA2S-, sabÈs/$2/VJA3S-, sabÈssim/$2/VJA1P-, sabÈssiu/$2/VJA2P-, sabessin/$2/VJA3P-, s‡pigues/$2/VRR2S-, s‡piga/$2/VRR3S-, sapiguem/$2/VRR1P-, sapigueu/$2/VRR2P-, s‡piguen/$2/VRR3P-, saber/$2/VI----, sabent/$2/VG----, sabut/$2/VC--SM, sabuda/$2/VC--SF, sabuts/$2/VC--PM, sabudes/$2/VC--PF\n");




//cabre, caber
//tenen d'irregular l'alternanÁa de p i b: cap, cabem, i l'accent a l'arrel en algunes formes
//tenen d'irregular respecte la conjugaciÛ de 'perdre': 2a i 3a forma del present--> cabien b per p, formes del subjuntiu --> porten accent a l'arrel, afegeixen l'increment 'igu', canvien b per p, i desinËncia Ès amb 'a' en lloc de 'i'
newstr = newstr.replace(/([^a-z‡ËÈÌÔÚÛ˙¸Á])(c)(abre|aber)([^a-z‡ËÈÌÔÚÛ˙¸Á])/gi,"\n$2abo/$2$3/VDR1S-, $2aps/$2$3/VDR2S-, $2ap/$2$3/VDR3S-, $2abem/$2$3/VDR1P-, $2abeu/$2$3/VDR2P-, $2aben/$2$3/VDR3P-, $2abia/$2$3/VDA1S-, $2abies/$2$3/VDA2S-, $2abia/$2$3/VDA3S-, $2abÌem/$2$3/VDA1P-, $2abÌeu/$2$3/VDA2P-, $2abien/$2$3/VDA3P-, $2abÌ/$2$3/VDP1S-, $2aberes/$2$3/VDP2S-, $2abÈ/$2$3/VDP3S-, $2abÈrem/$2$3/VDP1P-, $2abÈreu/$2$3/VDP2P-, $2aberen/$2$3/VDP3P-, $2abrÈ/$2$3/VDU1S-, $2abr‡s/$2$3/VDU2S-, $2abr‡/$2$3/VDU3S-, $2abrem/$2$3/VDU1P-, $2abreu/$2$3/VDU2P-, $2abran/$2$3/VDU3P-, $2abria/$2$3/VDC1S-, $2abries/$2$3/VDC2S-, $2abria/$2$3/VDC3S-, $2abrÌem/$2$3/VDC1P-, $2abrÌeu/$2$3/VDC2P-, $2abrien/$2$3/VDC3P-, $2‡piga/$2$3/VJR1S-, $2‡pigues/$2$3/VJR2S-, $2‡piga/$2$3/VJR3S-, $2apiguem/$2$3/VJR1P-, $2apigueu/$2$3/VJR2P-, $2‡piguen/$2$3/VJR3P-, $2abÈs/$2$3/VJA1S-, $2abessis/$2$3/VJA2S-, $2abÈs/$2$3/VJA3S-, $2abÈssim/$2$3/VJA1P-, $2abÈssiu/$2$3/VJA2P-, $2abessin/$2$3/VJA3P-, $2ap/$2$3/VRR2S-, $2‡piga/$2$3/VRR3S-, $2apiguem/$2$3/VRR1P-, $2abeu/$2$3/VRR2P-, $2‡piguen/$2$3/VRR3P-, $2abre/$2$3/VI----, $2abent/$2$3/VG----, $2abut/$2$3/VC--SM, $2abuda/$2$3/VC--SF, $2abuts/$2$3/VC--PM, $2abudes/$2$3/VC--PF\n");


//rebre, apercebre, concebre, decebre, percebre
//com 'cabre' perÚ no porta accent a l'arrel a formes del pretËrit imperfet, difereix tambÈ el subjuntiu present i formes de l'imperatiu: 'rebre' no tÈ formes velars
newstr = newstr.replace(/([^a-z‡ËÈÌÔÚÛ˙¸Á])(re|aperce|conce|dece|perce)(bre)([^a-z‡ËÈÌÔÚÛ˙¸Á])/gi,"\n$2bo/$2$3/VDR1S-, $2ps/$2$3/VDR2S-, $2p/$2$3/VDR3S-, $2bem/$2$3/VDR1P-, $2beu/$2$3/VDR2P-, $2ben/$2$3/VDR3P-, $2bia/$2$3/VDA1S-, $2bies/$2$3/VDA2S-, $2bia/$2$3/VDA3S-, $2bÌem/$2$3/VDA1P-, $2bÌeu/$2$3/VDA2P-, $2bien/$2$3/VDA3P-, $2bÌ/$2$3/VDP1S-, $2beres/$2$3/VDP2S-, $2bÈ/$2$3/VDP3S-, $2bÈrem/$2$3/VDP1-, $2bÈreu/$2$3/VDP2P-, $2beren/$2$3/VDP3P-, $2brÈ/$2$3/VDU1S-, $2br‡s/$2$3/VDU2S-, $2br‡/$2$3/VDU3S-, $2brem/$2$3/VDU1P-, $2breu/$2$3/VDU2P-, $2bran/$2$3/VDU3P-, $2bria/$2$3/VDC1S-, $2bries/$2$3/VDC2S-, $2bria/$2$3/VDC3S-, $2brÌem/$2$3/VDC1P-, $2brÌeu/$2$3/VDC2P-, $2brien/$2$3/VDC3P-, $2bi/$2$3/VJR1S-, $2bis/$2$3/VJR2S-, $2bi/$2$3/VJR3S-, $2bÌem/$2$3/VJR1P-, $2bÌeu/$2$3/VJR2P-, $2bien/$2$3/VJR3P-, $2bÈs/$2$3/VJA1S-, $2bessis/$2$3/VJA2S-, $2bÈs/$2$3/VJA3S-, $2bÈssim/$2$3/VJA1P-, $2bÈssiu/$2$3/VJA2P-, $2bessin/$2$3/VJA3P-, $2p/$2$3/VRR2S-, $2bi/$2$3/VRR3S-, $2bem/$2$3/VRR1P-, $2beu/$2$3/VRR2P-, $2bin/$2$3/VRR3P-, $2bre/$2$3/VI----, $2bent/$2$3/VG----, $2but/$2$3/VC--SM, $2buda/$2$3/VC--SF, $2buts/$2$3/VC--PM, $2budes/$2$3/VC--PF\n");


//Èsser, ser
newstr = newstr.replace(/([^a-z‡ËÈÌÔÚÛ˙¸Á])(Èsser|ser)([^a-z‡ËÈÌÔÚÛ˙¸Á])/gi,"\nsÛc/$2/VDR1S-, ets/$2/VDR2S-, Ès/$2/VDR3S-, som/$2/VDR1P-, sou/$2/VDR2P-, sÛn/$2/VDR3P-, era/$2/VDA1S-, eres/$2/VDA2S-, era/$2/VDA3S-, Èrem/$2/VDA1P-, Èreu/$2/VDA2P-, eren/$2/VDA3P-, fuÌ/$2/VDP1S-, fores/$2/VDP2S-, fou/$2/VDP3S-, fÛrem/$2/VDP1P-, fÛreu/$2/VDP2P-, foren/$2/VDP3P-, serÈ/$2/VDU1S-, ser‡s/$2/VDU2S-, ser‡/$2/VDU3S-, serem/$2/VDU1P-, sereu/$2/VDU2P-, seran/$2/VDU3P-, seria/$2/VDC1S-, series/$2/VDC2S-, seria/$2/VDC3S-, serÌem/$2/VDC1P-, serÌeu/$2/VDC2P-, serien/$2/VDC3P-, sigui/$2/VJR1S-, siguis/$2/VJR2S-, sigui/$2/VJR3S-, siguem/$2/VJR1P-, sigueu/$2/VJR2P-, siguin/$2/VJR3P-, fos/$2/VJA1S-, fossis/$2/VJA2S-, fos/$2/VJA3S-, fÛssim/$2/VJA1P-, fÛssiu/$2/VJA2P-, fossin/$2/VJA3P-, sigues/$2/VRR2S-, sigui/$2/VRR3S-, siguem/$2/VRR1P-, sigueu/$2/VRR2P-, siguin/$2/VRR3P-, Èsser/$2/VI----, essent/$2/VG----, estat/$2/VC--SM, estada/$2/VC--SF, estats/$2/VC--PM, estades/$2/VC--PF, sÛ/$2/VDR1S-, fÛra/$2/VDC1S-, fores/$2/VDC2S-, fÛra/$2/VDC3S-, fÛrem/$2/VDC1P-, fÛreu/$2/VDC2P-, foren/$2/VDC3P-, ser/$2/VI----, sent/$2/VG----\n");


//desÈsser
newstr = newstr.replace(/([^a-z‡ËÈÌÔÚÛ˙¸Á])(desÈsser)([^a-z‡ËÈÌÔÚÛ˙¸Á])/gi,"desÈsser/$2/VI---- \n\(usat nomÈs en infinitiu\)");

//aparer
newstr = newstr.replace(/([^a-z‡ËÈÌÔÚÛ˙¸Á])(aparer)([^a-z‡ËÈÌÔÚÛ˙¸Á])/gi,"apar/$2/VDR3S- \n\(usat nomÈs en 3a persona del singular del present d'indicatiu \)");



//haver
//com a auxiliar tÈ una conjugaciÛ diferent de la forma transitiva haver/haure/heure
//no tÈ imperatiu
newstr = newstr.replace(/([^a-z‡ËÈÌÔÚÛ˙¸Á])(haver)([^a-z‡ËÈÌÔÚÛ˙¸Á])/gi,"\n'@Hav@e@r@' @auxili@a@r@:\n\nhe/$2/VDR1S-, has/$2/VDR2S-, ha/$2/VDR3S-, hem/$2/VDR1P-, heu/$2/VDR2P-, han/$2/VDR3P-, havia/$2/VDA1S-, havies/$2/VDA2S-, havia/$2/VDA3S-, havÌem/$2/VDA1P-, havÌeu/$2/VDA2P-, havien/$2/VDA3P-, haguÌ/$2/VDP1S-, hagueres/$2/VDP2S-, haguÈ/$2/VDP3S-, haguÈrem/$2/VDP1P-, haguÈreu/$2/VDP2P-, hagueren/$2/VDP3P-, haurÈ/$2/VDU1S-, haur‡s/$2/VDU2S-, haur‡/$2/VDU3S-, haurem/$2/VDU1P-, haureu/$2/VDU2P-, hauran/$2/VDU3P-, hauria/$2/VDC1S-, hauries/$2/VDC2S-, hauria/$2/VDC3S-, haurÌem/$2/VDC1P-, haurÌeu/$2/VDC2P-, haurien/$2/VDC3P-, hagi/$2/VJR1S-, hagis/$2/VJR2S-, hagi/$2/VJR3S-, h‡gim/$2/VJR1P-, h‡giu/$2/VJR2P-, hagin/$2/VJR3P-, haguÈs/$2/VJA1S-, haguessis/$2/VJA2S-, haguÈs/$2/VJA3S-, haguÈssim/$2/VJA1P-, haguÈssiu/$2/VJA2P-, haguessin/$2/VJA3P-, haver/$2/VI----, havent/$2/VG----, hagut/$2/VC--SM, haguda/$2/VC--SF, haguts/$2/VC--PM, hagudes/$2/VC--PF, haig/$2/VDR1S-, havem/$2/VDR1P-, haveu/$2/VDR2P-, haguera/$2/VDC1S-, hagueres/$2/VDC2S-, haguera/$2/VDC3S-, haguÈrem/$2/VDC1P-, haguÈreu/$2/VDC2P-, hagueren/$2/VDC3P-, haguem/$2/VJR1P-, hagueu/$2/VJR2P-\n");


//caldre, caler
//verb defectiu: nomÈs 3a pers i no tÈ imperatiu, tÈ formes velaritzades: 'cal-gu-È'
newstr = newstr.replace(/([^a-z‡ËÈÌÔÚÛ˙¸Á])(cal)(dre|er)([^a-z‡ËÈÌÔÚÛ˙¸Á])/gi,"\n$2/$2$3/VDR3S-, $2en/$2$3/VDR3P-, $2ia/$2$3/VDA3S-, $2ien/$2$3/VDA3P-, $2guÈ/$2$3/VDP3S-, $2gueren/$2$3/VDP3P-, $2dr‡/$2$3/VDU3S-, $2dran/$2$3/VDU3P-, $2dria/$2$3/VDC3S-, $2drien/$2$3/VDC3P-, $2gui/$2$3/VJR3S-, $2guin/$2$3/VJR3P-, $2guÈs/$2$3/VJA3S-, $2guessin/$2$3/VJA3P-, $2dre/$2$3/VI----, $2ent/$2$3/VG----, $2gut/$2$3/VC--SM, $2guda/$2$3/VC--SF, $2guts/$2$3/VC--PM, $2gudes/$2$3/VC--PF, $2er/$2$3/VI----\n");


//poder
//tÈ formes velars, alternanÁa o/u a l'arrel, alternanÁa t/d 
newstr = newstr.replace(/([^a-z‡ËÈÌÔÚÛ˙¸Á])(poder)([^a-z‡ËÈÌÔÚÛ˙¸Á])/gi,"\npuc/$2/VDR1S-, pots/$2/VDR2S-, pot/$2/VDR3S-, podem/$2/VDR1P-, podeu/$2/VDR2P-, poden/$2/VDR3P-, podia/$2/VDA1S-, podies/$2/VDA2S-, podia/$2/VDA3S-, podÌem/$2/VDA1P-, podÌeu/$2/VDA2P-, podien/$2/VDA3P-, poguÌ/$2/VDP1S-, pogueres/$2/VDP2S-, poguÈ/$2/VDP3S-, poguÈrem/$2/VDP1P-, poguÈreu/$2/VDP2P-, pogueren/$2/VDP3P-, podrÈ/$2/VDU1S-, podr‡s/$2/VDU2S-, podr‡/$2/VDU3S-, podrem/$2/VDU1P-, podreu/$2/VDU2P-, podran/$2/VDU3P-, podria/$2/VDC1S-, podries/$2/VDC2S-, podria/$2/VDC3S-, podrÌem/$2/VDC1P-, podrÌeu/$2/VDC2P-, podrien/$2/VDC3P-, pugui/$2/VJR1S-, puguis/$2/VJR2S-, pugui/$2/VJR3S-, puguem/$2/VJR1P-, pugueu/$2/VJR2P-, puguin/$2/VJR3P-, poguÈs/$2/VJA1S-, poguessis/$2/VJA2S-, poguÈs/$2/VJA3S-, poguÈssim/$2/VJA1P-, poguÈssiu/$2/VJA2P-, poguessin/$2/VJA3P-, pugues/$2/VRR2S-, pugui/$2/VRR3S-, puguem/$2/VRR1P-, pugueu/$2/VRR2P-, puguin/$2/VRR3P-, poder/$2/VI----, podent/$2/VG----, pogut/$2/VC--SM, poguda/$2/VC--SF, poguts/$2/VC--PM, pogudes/$2/VC--PF\n");



//fer
newstr = newstr.replace(/([^a-z‡ËÈÌÔÚÛ˙¸Á])(fer)([^a-z‡ËÈÌÔÚÛ˙¸Á])/gi,"\nfaig/$2/VDR1S-, fas/$2/VDR2S-, fa/$2/VDR3S-, fem/$2/VDR1P-, feu/$2/VDR2P-, fan/$2/VDR3P-, feia/$2/VDA1S-, feies/$2/VDA2S-, feia/$2/VDA3S-, fËiem/$2/VDA1P-, fËieu/$2/VDA2P-, feien/$2/VDA3P-, fiu/$2/VDP1S-, feres/$2/VDP2S-, fÈu/$2/VDP3S-, fÈrem/$2/VDP1P-, fÈreu/$2/VDP2P-, feren/$2/VDP3P-, farÈ/$2/VDU1S-, far‡s/$2/VDU2S-, far‡/$2/VDU3S-, farem/$2/VDU1P-, fareu/$2/VDU2P-, faran/$2/VDU3P-, faria/$2/VDC1S-, faries/$2/VDC2S-, faria/$2/VDC3S-, farÌem/$2/VDC1P-, farÌeu/$2/VDC2P-, farien/$2/VDC3P-, faci/$2/VJR1S-, facis/$2/VJR2S-, faci/$2/VJR3S-, fem/$2/VJR1P-, feu/$2/VJR2P-, facin/$2/VJR3P-, fes/$2/VJA1S-, fessis/$2/VJA2S-, fes/$2/VJA3S-, fÈssim/$2/VJA1P-, fÈssiu/$2/VJA2P-, fessin/$2/VJA3P-, fes/$2/VRR2S-, faci/$2/VRR3S-, fem/$2/VRR1P-, feu/$2/VRR2P-, facin/$2/VRR3P-, fer/$2/VI----, fent/$2/VG----, fet/$2/VC--SM, feta/$2/VC--SF, fets/$2/VC--PM, fetes/$2/VC--PF, facem/$2/VJR1P-, faceu/$2/VJR2P-, facem/$2/VRR1P-\n");

//desfer, estrafer, perfer, rarefer, refer, satisfer, contrafer
//es diferencien de 'fer' per l'accent gr‡fic a les formes 'desf‡s', 'desf‡', 3x 'desfÈs' i sense variants
newstr = newstr.replace(/([^a-z‡ËÈÌÔÚÛ˙¸Á])(des|estra|per|rare|re|satis|contra)(fer)([^a-z‡ËÈÌÔÚÛ˙¸Á])/gi,"\n$2faig/$2$3/VDR1S-, $2f‡s/$2$3/VDR2S-, $2f‡/$2$3/VDR3S-, $2fem/$2$3/VDR1P-, $2feu/$2$3/VDR2P-, $2fan/$2$3/VDR3P-, $2feia/$2$3/VDA1S-, $2feies/$2$3/VDA2S-, $2feia/$2$3/VDA3S-, $2fËiem/$2$3/VDA1P-, $2fËieu/$2$3/VDA2P-, $2feien/$2$3/VDA3P-, $2fiu/$2$3/VDP1S-, $2feres/$2$3/VDP2S-, $2fÈu/$2$3/VDP3S-, $2fÈrem/$2$3/VDP1P-, $2fÈreu/$2$3/VDP2P-, $2feren/$2$3/VDP3P-, $2farÈ/$2$3/VDU1S-, $2far‡s/$2$3/VDU2S-, $2far‡/$2$3/VDU3S-, $2farem/$2$3/VDU1P-, $2fareu/$2$3/VDU2P-, $2faran/$2$3/VDU3P-, $2faria/$2$3/VDC1S-, $2faries/$2$3/VDC2S-, $2faria/$2$3/VDC3S-, $2farÌem/$2$3/VDC1P-, $2farÌeu/$2$3/VDC2P-, $2farien/$2$3/VDC3P-, $2faci/$2$3/VJR1S-, $2facis/$2$3/VJR2S-, $2faci/$2$3/VJR3S-, $2fem/$2$3/VJR1P-, $2feu/$2$3/VJR2P-, $2facin/$2$3/VJR3P-, $2fÈs/$2$3/VJA1S-, $2fessis/$2$3/VJA2S-, $2fÈs/$2$3/VJA3S-, $2fÈssim/$2$3/VJA1P-, $2fÈssiu/$2$3/VJA2P-, $2fessin/$2$3/VJA3P-, $2fÈs/$2$3/VRR2S-, $2faci/$2$3/VRR3S-, $2fem/$2$3/VRR1P-, $2feu/$2$3/VRR2P-, $2facin/$2$3/VRR3P-, $2fer/$2$3/VI----, $2fent/$2$3/VG----, $2fet/$2$3/VC--SM, $2feta/$2$3/VC--SF, $2fets/$2$3/VC--PM, $2fetes/$2$3/VC--PF\n");


//dur
//el pretËrit perfet, a les formes 1a i 2a pers pl porta accent l'arrel --
newstr = newstr.replace(/([^a-z‡ËÈÌÔÚÛ˙¸Á])(dur)([^a-z‡ËÈÌÔÚÛ˙¸Á])/gi,"\nduc/$2/VDR1S-, duus/$2/VDR2S-, duu/$2/VDR3S-, duem/$2/VDR1P-, dueu/$2/VDR2P-, duen/$2/VDR3P-, duia/$2/VDA1S-, duies/$2/VDA2S-, duia/$2/VDA3S-, d˙iem/$2/VDA1P-, d˙ieu/$2/VDA2P-, duien/$2/VDA3P-, duguÌ/$2/VDP1S-, dugueres/$2/VDP2S-, duguÈ/$2/VDP3S-, duguÈrem/$2/VDP1P-, duguÈreu/$2/VDP2P-, dugueren/$2/VDP3P-, durÈ/$2/VDU1S-, dur‡s/$2/VDU2S-, dur‡/$2/VDU3S-, durem/$2/VDU1P-, dureu/$2/VDU2P-, duran/$2/VDU3P-, duria/$2/VDC1S-, duries/$2/VDC2S-, duria/$2/VDC3S-, durÌem/$2/VDC1P-, durÌeu/$2/VDC2P-, durien/$2/VDC3P-, dugui/$2/VJR1S-, duguis/$2/VJR2S-, dugui/$2/VJR3S-, duguem/$2/VJR1P-, dugueu/$2/VJR2P-, duguin/$2/VJR3P-, duguÈs/$2/VJA1S-, duguessis/$2/VJA2S-, duguÈs/$2/VJA3S-, duguÈssim/$2/VJA1P-, duguÈssiu/$2/VJA2P-, duguessin/$2/VJA3P-, duu/$2/VRR2S-, dugui/$2/VRR3S-, duguem/$2/VRR1P-, dueu/$2/VRR2P-, duguin/$2/VRR3P-, dur/$2/VI----, duent/$2/VG----, dut/$2/VC--SM, duta/$2/VC--SF, duts/$2/VC--PM, dutes/$2/VC--PF, dus/$2/VDR2S-, du/$2/VDR3S-, du/$2/VRR2S-\n");


//endur
//igual que 'dur' perÚ variants porten accent: end˙
newstr = newstr.replace(/([^a-z‡ËÈÌÔÚÛ˙¸Á])(en)(dur)([^a-z‡ËÈÌÔÚÛ˙¸Á])/gi,"\n$2duc/$2$3/VDR1S-, $2duus/$2$3/VDR2S-, $2duu/$2$3/VDR3S-, $2duem/$2$3/VDR1P-, $2dueu/$2$3/VDR2P-, $2duen/$2$3/VDR3P-, $2duia/$2$3/VDA1S-, $2duies/$2$3/VDA2S-, $2duia/$2$3/VDA3S-, $2d˙iem/$2$3/VDA1P-, $2d˙ieu/$2$3/VDA2P-, $2duien/$2$3/VDA3P-, $2duguÌ/$2$3/VDP1S-, $2dugueres/$2$3/VDP2S-, $2duguÈ/$2$3/VDP3S-, $2duguÈrem/$2$3/VDP1P-, $2duguÈreu/$2$3/VDP2P-, $2dugueren/$2$3/VDP3P-, $2durÈ/$2$3/VDU1S-, $2dur‡s/$2$3/VDU2S-, $2dur‡/$2$3/VDU3S-, $2durem/$2$3/VDU1P-, $2dureu/$2$3/VDU2P-, $2duran/$2$3/VDU3P-, $2duria/$2$3/VDC1S-, $2duries/$2$3/VDC2S-, $2duria/$2$3/VDC3S-, $2durÌem/$2$3/VDC1P-, $2durÌeu/$2$3/VDC2P-, $2durien/$2$3/VDC3P-, $2dugui/$2$3/VJR1S-, $2duguis/$2$3/VJR2S-, $2dugui/$2$3/VJR3S-, $2duguem/$2$3/VJR1P-, $2dugueu/$2$3/VJR2P-, $2duguin/$2$3/VJR3P-, $2duguÈs/$2$3/VJA1S-, $2duguessis/$2$3/VJA2S-, $2duguÈs/$2$3/VJA3S-, $2duguÈssim/$2$3/VJA1P-, $2duguÈssiu/$2$3/VJA2P-, $2duguessin/$2$3/VJA3P-, $2duu/$2$3/VRR2S-, $2dugui/$2$3/VRR3S-, $2duguem/$2$3/VRR1P-, $2dueu/$2$3/VRR2P-, $2duguin/$2$3/VRR3P-, $2dur/$2$3/VI----, $2duent/$2$3/VG----, $2dut/$2$3/VC--SM, $2duta/$2$3/VC--SF, $2duts/$2$3/VC--PM, $2dutes/$2$3/VC--PF, $2d˙s/$2$3/VDR2S-, $2d˙/$2$3/VDR3S-, $2d˙/$2$3/VRR2S-\n");



//dir, adir, contradir, desdir, entredir, interdir, maldir, predir, redir
//el pretËrit perfet, a les formes 1a i 2a pers pl porta accent l'arrel -- pretËrit imperfet afegeix '-e-' entre arrel i desinËncia: d-e-ia
//com 'dur' perÚ sense variants, afegint '-e-' al pretËrit perfet, totes les formes de l'imperatiu sÛn velars
newstr = newstr.replace(/([^a-z‡ËÈÌÔÚÛ˙¸Á])(|a|contra|des|entre|inter|mal|pre|re)(dir)([^a-z‡ËÈÌÔÚÛ˙¸Á])/gi,"\n$2dic/$2$3/VDR1S-, $2dius/$2$3/VDR2S-, $2diu/$2$3/VDR3S-, $2diem/$2$3/VDR1P-, $2dieu/$2$3/VDR2P-, $2diuen/$2$3/VDR3P-, $2deia/$2$3/VDA1S-, $2deies/$2$3/VDA2S-, $2deia/$2$3/VDA3S-, $2dËiem/$2$3/VDA1P-, $2dËieu/$2$3/VDA2P-, $2deien/$2$3/VDA3P-, $2diguÌ/$2$3/VDP1S-, $2digueres/$2$3/VDP2S-, $2diguÈ/$2$3/VDP3S-, $2diguÈrem/$2$3/VDP1P-, $2diguÈreu/$2$3/VDP2P-, $2digueren/$2$3/VDP3P-, $2dirÈ/$2$3/VDU1S-, $2dir‡s/$2$3/VDU2S-, $2dir‡/$2$3/VDU3S-, $2direm/$2$3/VDU1P-, $2direu/$2$3/VDU2P-, $2diran/$2$3/VDU3P-, $2diria/$2$3/VDC1S-, $2diries/$2$3/VDC2S-, $2diria/$2$3/VDC3S-, $2dirÌem/$2$3/VDC1P-, $2dirÌeu/$2$3/VDC2P-, $2dirien/$2$3/VDC3P-, $2digui/$2$3/VJR1S-, $2diguis/$2$3/VJR2S-, $2digui/$2$3/VJR3S-, $2diguem/$2$3/VJR1P-, $2digueu/$2$3/VJR2P-, $2diguin/$2$3/VJR3P-, $2diguÈs/$2$3/VJA1S-, $2diguessis/$2$3/VJA2S-, $2diguÈs/$2$3/VJA3S-, $2diguÈssim/$2$3/VJA1P-, $2diguÈssiu/$2$3/VJA2P-, $2diguessin/$2$3/VJA3P-, $2digues/$2$3/VRR2S-, $2digui/$2$3/VRR3S-, $2diguem/$2$3/VRR1P-, $2digueu/$2$3/VRR2P-, $2diguin/$2$3/VRR3P-, $2dir/$2$3/VI----, $2dient/$2$3/VG----, $2dit/$2$3/VC--SM, $2dita/$2$3/VC--SF, $2dits/$2$3/VC--PM, $2dites/$2$3/VC--PF\n");



//valer, equivaler, prevaler
//soler
//amb comparaciÛ amb la conjugaciÛ de 'perdre': infinitiu en -er, 1a pers present en -c, velar a passat, a subjuntius, a 3a pers sing i plural i 2a del plural de l'imperatiu i al participi, afegeix 'd' al futur i condicional
newstr = newstr.replace(/([^a-z‡ËÈÌÔÚÛ˙¸Á])(sol|val|equival|preval)(er)([^a-z‡ËÈÌÔÚÛ˙¸Á])/gi,"\n$2c/$2$3/VDR1S-, $2s/$2$3/VDR2S-, $2/$2$3/VDR3S-, $2em/$2$3/VDR1P-, $2eu/$2$3/VDR2P-, $2en/$2$3/VDR3P-, $2ia/$2$3/VDA1S-, $2ies/$2$3/VDA2S-, $2ia/$2$3/VDA3S-, $2Ìem/$2$3/VDA1P-, $2Ìeu/$2$3/VDA2P-, $2ien/$2$3/VDA3P-, $2guÌ/$2$3/VDP1S-, $2gueres/$2$3/VDP2S-, $2guÈ/$2$3/VDP3S-, $2guÈrem/$2$3/VDP1P-, $2guÈreu/$2$3/VDP2P-, $2gueren/$2$3/VDP3P-, $2drÈ/$2$3/VDU1S-, $2dr‡s/$2$3/VDU2S-, $2dr‡/$2$3/VDU3S-, $2drem/$2$3/VDU1P-, $2dreu/$2$3/VDU2P-, $2dran/$2$3/VDU3P-, $2dria/$2$3/VDC1S-, $2dries/$2$3/VDC2S-, $2dria/$2$3/VDC3S-, $2drÌem/$2$3/VDC1P-, $2drÌeu/$2$3/VDC2P-, $2drien/$2$3/VDC3P-, $2gui/$2$3/VJR1S-, $2guis/$2$3/VJR2S-, $2gui/$2$3/VJR3S-, $2guem/$2$3/VJR1P-, $2gueu/$2$3/VJR2P-, $2guin/$2$3/VJR3P-, $2guÈs/$2$3/VJA1S-, $2guessis/$2$3/VJA2S-, $2guÈs/$2$3/VJA3S-, $2guÈssim/$2$3/VJA1P-, $2guÈssiu/$2$3/VJA2P-, $2guessin/$2$3/VJA3P-, $2/$2$3/VRR2S-, $2gui/$2$3/VRR3S-, $2guem/$2$3/VRR1P-, $2eu/$2$3/VRR2P-, $2guin/$2$3/VRR3P-, $2er/$2$3/VI----, $2ent/$2$3/VG----, $2gut/$2$3/VC--SM, $2guda/$2$3/VC--SF, $2guts/$2$3/VC--PM, $2gudes/$2$3/VC--PF\n");

//veure
//s'assembla molt a 'fer'
newstr = newstr.replace(/([^a-z‡ËÈÌÔÚÛ˙¸Á])(veure)([^a-z‡ËÈÌÔÚÛ˙¸Á])/gi,"\nveig/$2/VDR1S-, veus/$2/VDR2S-, veu/$2/VDR3S-, veiem/$2/VDR1P-, veieu/$2/VDR2P-, veuen/$2/VDR3P-, veia/$2/VDA1S-, veies/$2/VDA2S-, veia/$2/VDA3S-, vËiem/$2/VDA1P-, vËieu/$2/VDA2P-, veien/$2/VDA3P-, viu/$2/VDP1S-, veieres/$2/VDP2S-, veiÈ/$2/VDP3S-, veiÈrem/$2/VDP1P-, veiÈreu/$2/VDP2P-, veieren/$2/VDP3P-, veurÈ/$2/VDU1S-, veur‡s/$2/VDU2S-, veur‡/$2/VDU3S-, veurem/$2/VDU1P-, veureu/$2/VDU2P-, veuran/$2/VDU3P-, veuria/$2/VDC1S-, veuries/$2/VDC2S-, veuria/$2/VDC3S-, veurÌem/$2/VDC1P-, veurÌeu/$2/VDC2P-, veurien/$2/VDC3P-, vegi/$2/VJR1S-, vegis/$2/VJR2S-, vegi/$2/VJR3S-, vegem/$2/VJR1P-, vegeu/$2/VJR2P-, vegin/$2/VJR3P-, veiÈs/$2/VJA1S-, veiessis/$2/VJA2S-, veiÈs/$2/VJA3S-, veiÈssim/$2/VJA1P-, veiÈssiu/$2/VJA2P-, veiessin/$2/VJA3P-, veges/$2/VRR2S-, vegi/$2/VRR3S-, vegem/$2/VRR1P-, vegeu/$2/VRR2P-, vegin/$2/VRR3P-, veure/$2/VI----, veient/$2/VG----, vist/$2/VC--SM, vista/$2/VC--SF, vistos/$2/VC--PM, vistes/$2/VC--PF, veres/$2/VDP2S-, vÈu/$2/VDP3S-, vÈrem/$2/VDP1P-, vÈreu/$2/VDP2P-, veren/$2/VDP3P-, ves/$2/VRR2S-, veieu/$2/VRR2P-\n");

//entreveure, malveure, preveure, reveure
//es diferencien de 'veure' per l'accent gr‡fic a la variant 'entrevËs', suposo que amb les variants de 'veure', suposo q 'pre-vÈu' porta tambÈ l'accent diacrÌtic
newstr = newstr.replace(/([^a-z‡ËÈÌÔÚÛ˙¸Á])(entre|mal|pre|re)(veure)([^a-z‡ËÈÌÔÚÛ˙¸Á])/gi,"\n$2veig/$2$3/VDR1S-, $2veus/$2$3/VDR2S-, $2veu/$2$3/VDR3S-, $2veiem/$2$3/VDR1P-, $2veieu/$2$3/VDR2P-, $2veuen/$2$3/VDR3P-, $2veia/$2$3/VDA1S-, $2veies/$2$3/VDA2S-, $2veia/$2$3/VDA3S-, $2vËiem/$2$3/VDA1P-, $2vËieu/$2$3/VDA2P-, $2veien/$2$3/VDA3P-, $2viu/$2$3/VDP1S-, $2veieres/$2$3/VDP2S-, $2veiÈ/$2$3/VDP3S-, $2veiÈrem/$2$3/VDP1P-, $2veiÈreu/$2$3/VDP2P-, $2veieren/$2$3/VDP3P-, $2veurÈ/$2$3/VDU1S-, $2veur‡s/$2$3/VDU2S-, $2veur‡/$2$3/VDU3S-, $2veurem/$2$3/VDU1P-, $2veureu/$2$3/VDU2P-, $2veuran/$2$3/VDU3P-, $2veuria/$2$3/VDC1S-, $2veuries/$2$3/VDC2S-, $2veuria/$2$3/VDC3S-, $2veurÌem/$2$3/VDC1P-, $2veurÌeu/$2$3/VDC2P-, $2veurien/$2$3/VDC3P-, $2vegi/$2$3/VJR1S-, $2vegis/$2$3/VJR2S-, $2vegi/$2$3/VJR3S-, $2vegem/$2$3/VJR1P-, $2vegeu/$2$3/VJR2P-, $2vegin/$2$3/VJR3P-, $2veiÈs/$2$3/VJA1S-, $2veiessis/$2$3/VJA2S-, $2veiÈs/$2$3/VJA3S-, $2veiÈssim/$2$3/VJA1P-, $2veiÈssiu/$2$3/VJA2P-, $2veiessin/$2$3/VJA3P-, $2veges/$2$3/VRR2S-, $2vegi/$2$3/VRR3S-, $2vegem/$2$3/VRR1P-, $2vegeu/$2$3/VRR2P-, $2vegin/$2$3/VRR3P-, $2veure/$2$3/VI----, $2veient/$2$3/VG----, $2vist/$2$3/VC--SM, $2vista/$2$3/VC--SF, $2vistos/$2$3/VC--PM, $2vistes/$2$3/VC--PF, $2veres/$2$3/VDP2S-, $2vÈu/$2$3/VDP3S-, $2vÈrem/$2$3/VDP1P-, $2vÈreu/$2$3/VDP2P-, $2veren/$2$3/VDP3P-, $2vÈs/$2$3/VRR2S-, $2veieu/$2$3/VRR2P-\n");


//viure, conviure, desviure, malviure, perviure, reviure, sobreviure
newstr = newstr.replace(/([^a-z‡ËÈÌÔÚÛ˙¸Á])(|con|des|mal|per|re|sobre)(viure)([^a-z‡ËÈÌÔÚÛ˙¸Á])/gi,"\n$2visc/$2$3/VDR1S-, $2vius/$2$3/VDR2S-, $2viu/$2$3/VDR3S-, $2vivim/$2$3/VDR1P-, $2viviu/$2$3/VDR2P-, $2viuen/$2$3/VDR3P-, $2vivia/$2$3/VDA1S-, $2vivies/$2$3/VDA2S-, $2vivia/$2$3/VDA3S-, $2vivÌem/$2$3/VDA1P-, $2vivÌeu/$2$3/VDA2P-, $2vivien/$2$3/VDA3P-, $2visquÌ/$2$3/VDP1S-, $2visqueres/$2$3/VDP2S-, $2visquÈ/$2$3/VDP3S-, $2visquÈrem/$2$3/VDP1P-, $2visquÈreu/$2$3/VDP2P-, $2visqueren/$2$3/VDP3P-, $2viurÈ/$2$3/VDU1S-, $2viur‡s/$2$3/VDU2S-, $2viur‡/$2$3/VDU3S-, $2viurem/$2$3/VDU1P-, $2viureu/$2$3/VDU2P-, $2viuran/$2$3/VDU3P-, $2viuria/$2$3/VDC1S-, $2viuries/$2$3/VDC2S-, $2viuria/$2$3/VDC3S-, $2viurÌem/$2$3/VDC1P-, $2viurÌeu/$2$3/VDC2P-, $2viurien/$2$3/VDC3P-, $2visqui/$2$3/VJR1S-, $2visquis/$2$3/VJR2S-, $2visqui/$2$3/VJR3S-, $2visquem/$2$3/VJR1P-, $2visqueu/$2$3/VJR2P-, $2visquin/$2$3/VJR3P-, $2visquÈs/$2$3/VJA1S-, $2visquessis/$2$3/VJA2S-, $2visquÈs/$2$3/VJA3S-, $2visquÈssim/$2$3/VJA1P-, $2visquÈssiu/$2$3/VJA2P-, $2visquessin/$2$3/VJA3P-, $2viu/$2$3/VRR2S-, $2visqui/$2$3/VRR3S-, $2visquem/$2$3/VRR1P-, $2viviu/$2$3/VRR2P-, $2visquin/$2$3/VRR3P-, $2viure/$2$3/VI----, $2vivint/$2$3/VG----, $2viscut/$2$3/VC--SM, $2viscuda/$2$3/VC--SF, $2viscuts/$2$3/VC--PM, $2viscudes/$2$3/VC--PF\n");


//voler
newstr = newstr.replace(/([^a-z‡ËÈÌÔÚÛ˙¸Á])(voler)([^a-z‡ËÈÌÔÚÛ˙¸Á])/gi,"\nvull/$2/VDR1S-, vols/$2/VDR2S-, vol/$2/VDR3S-, volem/$2/VDR1P-, voleu/$2/VDR2P-, volen/$2/VDR3P-, volia/$2/VDA1S-, volies/$2/VDA2S-, volia/$2/VDA3S-, volÌem/$2/VDA1P-, volÌeu/$2/VDA2P-, volien/$2/VDA3P-, volguÌ/$2/VDP1S-, volgueres/$2/VDP2S-, volguÈ/$2/VDP3S-, volguÈrem/$2/VDP1P-, volguÈreu/$2/VDP2P-, volgueren/$2/VDP3P-, voldrÈ/$2/VDU1S-, voldr‡s/$2/VDU2S-, voldr‡/$2/VDU3S-, voldrem/$2/VDU1P-, voldreu/$2/VDU2P-, voldran/$2/VDU3P-, voldria/$2/VDC1S-, voldries/$2/VDC2S-, voldria/$2/VDC3S-, voldrÌem/$2/VDC1P-, voldrÌeu/$2/VDC2P-, voldrien/$2/VDC3P-, vulgui/$2/VJR1S-, vulguis/$2/VJR2S-, vulgui/$2/VJR3S-, vulguem/$2/VJR1P-, vulgueu/$2/VJR2P-, vulguin/$2/VJR3P-, volguÈs/$2/VJA1S-, volguessis/$2/VJA2S-, volguÈs/$2/VJA3S-, volguÈssim/$2/VJA1P-, volguÈssiu/$2/VJA2P-, volguessin/$2/VJA3P-, vulgues/$2/VRR2S-, vulgui/$2/VRR3S-, vulguem/$2/VRR1P-, vulgueu/$2/VRR2P-, vulguin/$2/VRR3P-, voler/$2/VI----, volent/$2/VG----, volgut/$2/VC--SM, volguda/$2/VC--SF, volguts/$2/VC--PM, volgudes/$2/VC--PF\n");


/////////////////////////////////////////////////////////////////////////////////////////////////////////////////////
/////////////////////////////////////////////////////////////////////////////////////////////////////////////////////
//      3A CONJUGACI”      3A CONJUGACI”      3A CONJUGACI”      3A CONJUGACI”      3A CONJUGACI”      3A CONJUGACI”
//      3A CONJUGACI”      3A CONJUGACI”      3A CONJUGACI”      3A CONJUGACI”      3A CONJUGACI”      3A CONJUGACI”
/////////////////////////////////////////////////////////////////////////////////////////////////////////////////////
/////////////////////////////////////////////////////////////////////////////////////////////////////////////////////


//--------------------------------PURS I -----------------------------------------------------------
//--------------------------------INCOATIUS-----------------------------------------------------------


// Segons Xuriguera els verbs 'arrupir', 'mentir', 'desmentir', 'consumir', 'presumir', 'resumir' es conjuguen com a purs i com a incoatius: perÚ al 'Diccionari d'˙s dels verbs catalans' nomÈs com a incoatius --> aquÌ conjugats nomÈs com a incoatius ('arrupir' no queda clar i tbÈ nomÈs com a incoatiu --> aquÌ nomÈs conjugat com a incoatiu)


// Crea formari del verb 'lluir' i compostos: es conjuga com a pur amb el sentit 'emetre llum', es conjuga com a incoatiu amb els altres sentits 'fer-se notar o fer goig / mostrar o fer ressaltar / emblanquinar / aconseguir Ëxit o cridar l'atenciÛ'
newstr = newstr.replace(/([^a-z‡ËÈÌÔÚÛ˙¸Á])(a|ab|ad|ante|bes|cap|circum|co|com|con|contra|de|di|em|en|entre|es|ex|im|in|inter|ir|mal|mam|man|menys|multi|ob|o|para|per|pre|pro|re|retro|sobre|so|som|sot|su|sub|super|trans|tras|ultra|uni)?([r|s]?)(llu)(ir)([^a-z‡ËÈÌÔÚÛ˙¸Á])/gi,"\nConjugat com a @pur@ en el sentit de 'e@m@e@t@r@e llum' ex. El sol lluu.\n\n$2$3$4o/$2$3$4$5/VDR1S-, $2$3$4us/$2$3$4$5/VDR2S-, $2$3$4u/$2$3$4$5/VDR3S-, $2$3$4Ôm/$2$3$4$5/VDR1P-, $2$3$4Ôu/$2$3$4$5/VDR2P-, $2$3$4en/$2$3$4$5/VDR3P-, $2$3$4Ôa/$2$3$4$5/VDA1S-, $2$3$4Ôes/$2$3$4$5/VDA2S-, $2$3$4Ôa/$2$3$4$5/VDA3S-, $2$3$4Ìem/$2$3$4$5/VDA1P-, $2$3$4Ìeu/$2$3$4$5/VDA2P-, $2$3$4Ôen/$2$3$4$5/VDA3P-, $2$3$4Ì/$2$3$4$5/VDP1S-, $2$3$4Ôres/$2$3$4$5/VDP2S-, $2$3$4Ì/$2$3$4$5/VDP3S-, $2$3$4Ìrem/$2$3$4$5/VDP1P-, $2$3$4Ìreu/$2$3$4$5/VDP2P-, $2$3$4Ôren/$2$3$4$5/VDP3P-, $2$3$4irÈ/$2$3$4$5/VDU1S-, $2$3$4ir‡s/$2$3$4$5/VDU2S-, $2$3$4ir‡/$2$3$4$5/VDU3S-, $2$3$4irem/$2$3$4$5/VDU1P-, $2$3$4ireu/$2$3$4$5/VDU2P-, $2$3$4iran/$2$3$4$5/VDU3P-, $2$3$4iria/$2$3$4$5/VDC1S-, $2$3$4iries/$2$3$4$5/VDC2S-, $2$3$4iria/$2$3$4$5/VDC3S-, $2$3$4irÌem/$2$3$4$5/VDC1P-, $2$3$4irÌeu/$2$3$4$5/VDC2P-, $2$3$4irien/$2$3$4$5/VDC3P-, $2$3$4Ô/$2$3$4$5/VJR1S-, $2$3$4Ôs/$2$3$4$5/VJR2S-, $2$3$4Ô/$2$3$4$5/VJR3S-, $2$3$4Ôm/$2$3$4$5/VJR1P-, $2$3$4Ôu/$2$3$4$5/VJR2P-, $2$3$4Ôn/$2$3$4$5/VJR3P-, $2$3$4Ìs/$2$3$4$5/VJA1S-, $2$3$4Ôssis/$2$3$4$5/VJA2S-, $2$3$4Ìs/$2$3$4$5/VJA3S-, $2$3$4Ìssim/$2$3$4$5/VJA1P-, $2$3$4Ìssiu/$2$3$4$5/VJA2P-, $2$3$4Ôssin/$2$3$4$5/VJA3P-, $2$3$4u/$2$3$4$5/VRR2S-, $2$3$4Ô/$2$3$4$5/VRR3S-, $2$3$4Ôm/$2$3$4$5/VRR1P-, $2$3$4Ôu/$2$3$4$5/VRR2P-, $2$3$4Ôn/$2$3$4$5/VRR3P-, $2$3$4ir/$2$3$4$5/VI----, $2$3$4int/$2$3$4$5/VG----, $2$3$4Ôt/$2$3$4$5/VC--SM, $2$3$4Ôda/$2$3$4$5/VC--SF, $2$3$4Ôts/$2$3$4$5/VC--PM, $2$3$4Ôdes/$2$3$4$5/VC--PF, $2$3$4/$2$3$4$5/VDR3S-, $2$3$4/$2$3$4$5/VRR2S-\n\nConjugat com a incoatiu quan usat en sentit figurat de '@Fer@-se @notar@ o @fer@ goig \/ @Mostrar@ o @fer@ @ressaltar@ \/ @Emblanquinar@ \/ @Aconseguir@ Ëxit o @cridar@ l'atenciÛ'\n\n$2$3$4eixo/$2$3$4$5/VDR1S-, $2$3$4eixes/$2$3$4$5/VDR2S-, $2$3$4eix/$2$3$4$5/VDR3S-, $2$3$4Ôm/$2$3$4$5/VDR1P-, $2$3$4Ôu/$2$3$4$5/VDR2P-, $2$3$4eixen/$2$3$4$5/VDR3P-, $2$3$4Ôa/$2$3$4$5/VDA1S-, $2$3$4Ôes/$2$3$4$5/VDA2S-, $2$3$4Ôa/$2$3$4$5/VDA3S-, $2$3$4Ìem/$2$3$4$5/VDA1P-, $2$3$4Ìeu/$2$3$4$5/VDA2P-, $2$3$4Ôen/$2$3$4$5/VDA3P-, $2$3$4Ì/$2$3$4$5/VDP1S-, $2$3$4Ôres/$2$3$4$5/VDP2S-, $2$3$4Ì/$2$3$4$5/VDP3S-, $2$3$4Ìrem/$2$3$4$5/VDP1P-, $2$3$4Ìreu/$2$3$4$5/VDP2P-, $2$3$4Ôren/$2$3$4$5/VDP3P-, $2$3$4irÈ/$2$3$4$5/VDU1S-, $2$3$4ir‡s/$2$3$4$5/VDU2S-, $2$3$4ir‡/$2$3$4$5/VDU3S-, $2$3$4irem/$2$3$4$5/VDU1P-, $2$3$4ireu/$2$3$4$5/VDU2P-, $2$3$4iran/$2$3$4$5/VDU3P-, $2$3$4iria/$2$3$4$5/VDC1S-, $2$3$4iries/$2$3$4$5/VDC2S-, $2$3$4iria/$2$3$4$5/VDC3S-, $2$3$4irÌem/$2$3$4$5/VDC1P-, $2$3$4irÌeu/$2$3$4$5/VDC2P-, $2$3$4irien/$2$3$4$5/VDC3P-, $2$3$4eixi/$2$3$4$5/VJR1S-, $2$3$4eixis/$2$3$4$5/VJR2S-, $2$3$4eixi/$2$3$4$5/VJR3S-, $2$3$4Ôm/$2$3$4$5/VJR1P-, $2$3$4Ôu/$2$3$4$5/VJR2P-, $2$3$4eixin/$2$3$4$5/VJR3P-, $2$3$4Ìs/$2$3$4$5/VJA1S-, $2$3$4Ôssis/$2$3$4$5/VJA2S-, $2$3$4Ìs/$2$3$4$5/VJA3S-, $2$3$4Ìssim/$2$3$4$5/VJA1P-, $2$3$4Ìssiu/$2$3$4$5/VJA2P-, $2$3$4Ôssin/$2$3$4$5/VJA3P-, $2$3$4eix/$2$3$4$5/VRR2S-, $2$3$4eixi/$2$3$4$5/VRR3S-, $2$3$4Ôm/$2$3$4$5/VRR1P-, $2$3$4Ôu/$2$3$4$5/VRR2P-, $2$3$4eixin/$2$3$4$5/VRR3P-, $2$3$4ir/$2$3$4$5/VI----, $2$3$4int/$2$3$4$5/VG----, $2$3$4Ôt/$2$3$4$5/VC--SM, $2$3$4Ôda/$2$3$4$5/VC--SF, $2$3$4Ôts/$2$3$4$5/VC--PM, $2$3$4Ôdes/$2$3$4$5/VC--PF\n");


// Crea formari del verb 'brunzir' i compostos: es conjuga com a pur o com a incoatiu
//  -----es genera la forma 'brunz'------
newstr = newstr.replace(/([^a-z‡ËÈÌÔÚÛ˙¸Á])(a|ab|ad|ante|bes|cap|circum|co|com|con|contra|de|di|em|en|entre|es|ex|im|in|inter|ir|mal|mam|man|menys|multi|ob|o|para|per|pre|pro|re|retro|sobre|so|som|sot|su|sub|super|trans|tras|ultra|uni)?([r|s]?)(brunz)(ir)([^a-z‡ËÈÌÔÚÛ˙¸Á])/gi,"\nConjugat com a pur\n\n$2$3$4o/$2$3$4$5/VDR1S-, $2$3$4es/$2$3$4$5/VDR2S-, $2$3$4/$2$3$4$5/VDR3S-, $2$3$4im/$2$3$4$5/VDR1P-, $2$3$4iu/$2$3$4$5/VDR2P-, $2$3$4en/$2$3$4$5/VDR3P-, $2$3$4ia/$2$3$4$5/VDA1S-, $2$3$4ies/$2$3$4$5/VDA2S-, $2$3$4ia/$2$3$4$5/VDA3S-, $2$3$4Ìem/$2$3$4$5/VDA1P-, $2$3$4Ìeu/$2$3$4$5/VDA2P-, $2$3$4ien/$2$3$4$5/VDA3P-, $2$3$4Ì/$2$3$4$5/VDP1S-, $2$3$4ires/$2$3$4$5/VDP2S-, $2$3$4Ì/$2$3$4$5/VDP3S-, $2$3$4Ìrem/$2$3$4$5/VDP1P-, $2$3$4Ìreu/$2$3$4$5/VDP2P-, $2$3$4iren/$2$3$4$5/VDP3P-, $2$3$4irÈ/$2$3$4$5/VDU1S-, $2$3$4ir‡s/$2$3$4$5/VDU2S-, $2$3$4ir‡/$2$3$4$5/VDU3S-, $2$3$4irem/$2$3$4$5/VDU1P-, $2$3$4ireu/$2$3$4$5/VDU2P-, $2$3$4iran/$2$3$4$5/VDU3P-, $2$3$4iria/$2$3$4$5/VDC1S-, $2$3$4iries/$2$3$4$5/VDC2S-, $2$3$4iria/$2$3$4$5/VDC3S-, $2$3$4irÌem/$2$3$4$5/VDC1P-, $2$3$4irÌeu/$2$3$4$5/VDC2P-, $2$3$4irien/$2$3$4$5/VDC3P-, $2$3$4i/$2$3$4$5/VJR1S-, $2$3$4is/$2$3$4$5/VJR2S-, $2$3$4i/$2$3$4$5/VJR3S-, $2$3$4im/$2$3$4$5/VJR1P-, $2$3$4iu/$2$3$4$5/VJR2P-, $2$3$4in/$2$3$4$5/VJR3P-, $2$3$4Ìs/$2$3$4$5/VJA1S-, $2$3$4issis/$2$3$4$5/VJA2S-, $2$3$4Ìs/$2$3$4$5/VJA3S-, $2$3$4Ìssim/$2$3$4$5/VJA1P-, $2$3$4Ìssiu/$2$3$4$5/VJA2P-, $2$3$4issin/$2$3$4$5/VJA3P-, $2$3$4/$2$3$4$5/VRR2S-, $2$3$4i/$2$3$4$5/VRR3S-, $2$3$4im/$2$3$4$5/VRR1P-, $2$3$4iu/$2$3$4$5/VRR2P-, $2$3$4in/$2$3$4$5/VRR3P-, $2$3$4ir/$2$3$4$5/VI----, $2$3$4int/$2$3$4$5/VG----, $2$3$4it/$2$3$4$5/VC--SM, $2$3$4ida/$2$3$4$5/VC--SF, $2$3$4its/$2$3$4$5/VC--PM, $2$3$4ides/$2$3$4$5/VC--PF\n\nConjugat com a incoatiu\n\n$2$3$4eixo/$2$3$4$5/VDR1S-, $2$3$4eixes/$2$3$4$5/VDR2S-, $2$3$4eix/$2$3$4$5/VDR3S-, $2$3$4im/$2$3$4$5/VDR1P-, $2$3$4iu/$2$3$4$5/VDR2P-, $2$3$4eixen/$2$3$4$5/VDR3P-, $2$3$4ia/$2$3$4$5/VDA1S-, $2$3$4ies/$2$3$4$5/VDA2S-, $2$3$4ia/$2$3$4$5/VDA3S-, $2$3$4Ìem/$2$3$4$5/VDA1P-, $2$3$4Ìeu/$2$3$4$5/VDA2P-, $2$3$4ien/$2$3$4$5/VDA3P-, $2$3$4Ì/$2$3$4$5/VDP1S-, $2$3$4ires/$2$3$4$5/VDP2S-, $2$3$4Ì/$2$3$4$5/VDP3S-, $2$3$4Ìrem/$2$3$4$5/VDP1P-, $2$3$4Ìreu/$2$3$4$5/VDP2P-, $2$3$4iren/$2$3$4$5/VDP3P-, $2$3$4irÈ/$2$3$4$5/VDU1S-, $2$3$4ir‡s/$2$3$4$5/VDU2S-, $2$3$4ir‡/$2$3$4$5/VDU3S-, $2$3$4irem/$2$3$4$5/VDU1P-, $2$3$4ireu/$2$3$4$5/VDU2P-, $2$3$4iran/$2$3$4$5/VDU3P-, $2$3$4iria/$2$3$4$5/VDC1S-, $2$3$4iries/$2$3$4$5/VDC2S-, $2$3$4iria/$2$3$4$5/VDC3S-, $2$3$4irÌem/$2$3$4$5/VDC1P-, $2$3$4irÌeu/$2$3$4$5/VDC2P-, $2$3$4irien/$2$3$4$5/VDC3P-, $2$3$4eixi/$2$3$4$5/VJR1S-, $2$3$4eixis/$2$3$4$5/VJR2S-, $2$3$4eixi/$2$3$4$5/VJR3S-, $2$3$4im/$2$3$4$5/VJR1P-, $2$3$4iu/$2$3$4$5/VJR2P-, $2$3$4eixin/$2$3$4$5/VJR3P-, $2$3$4Ìs/$2$3$4$5/VJA1S-, $2$3$4issis/$2$3$4$5/VJA2S-, $2$3$4Ìs/$2$3$4$5/VJA3S-, $2$3$4Ìssim/$2$3$4$5/VJA1P-, $2$3$4Ìssiu/$2$3$4$5/VJA2P-, $2$3$4issin/$2$3$4$5/VJA3P-, $2$3$4eix/$2$3$4$5/VRR2S-, $2$3$4eixi/$2$3$4$5/VRR3S-, $2$3$4im/$2$3$4$5/VRR1P-, $2$3$4iu/$2$3$4$5/VRR2P-, $2$3$4eixin/$2$3$4$5/VRR3P-, $2$3$4ir/$2$3$4$5/VI----, $2$3$4int/$2$3$4$5/VG----, $2$3$4it/$2$3$4$5/VC--SM, $2$3$4ida/$2$3$4$5/VC--SF, $2$3$4its/$2$3$4$5/VC--PM, $2$3$4ides/$2$3$4$5/VC--PF\n");


// Crea formari dels verbs 'acudir' i 'percudir' i compostos: alternanÁa d/t --> es conjuga com a pur i com a incoatiu
newstr = newstr.replace(/([^a-z‡ËÈÌÔÚÛ˙¸Á])(a|ab|ad|ante|bes|cap|circum|co|com|con|contra|de|di|em|en|entre|es|ex|im|in|inter|ir|mal|mam|man|menys|multi|ob|o|para|per|pre|pro|re|retro|sobre|so|som|sot|su|sub|super|trans|tras|ultra|uni)?([r|s]?)(acu|percu)(d)(ir)([^a-z‡ËÈÌÔÚÛ˙¸Á])/gi,"\nConjugat com a pur\n\n$2$3$4do/$2$3$4$5$6/VDR1S-, $2$3$4ts/$2$3$4$5$6/VDR2S-, $2$3$4t/$2$3$4$5$6/VDR3S-, $2$3$4dim/$2$3$4$5$6/VDR1P-, $2$3$4diu/$2$3$4$5$6/VDR2P-, $2$3$4den/$2$3$4$5$6/VDR3P-, $2$3$4dia/$2$3$4$5$6/VDA1S-, $2$3$4dies/$2$3$4$5$6/VDA2S-, $2$3$4dia/$2$3$4$5$6/VDA3S-, $2$3$4dÌem/$2$3$4$5$6/VDA1P-, $2$3$4dÌeu/$2$3$4$5$6/VDA2P-, $2$3$4dien/$2$3$4$5$6/VDA3P-, $2$3$4dÌ/$2$3$4$5$6/VDP1S-, $2$3$4dires/$2$3$4$5$6/VDP2S-, $2$3$4dÌ/$2$3$4$5$6/VDP3S-, $2$3$4dÌrem/$2$3$4$5$6/VDP1P-, $2$3$4dÌreu/$2$3$4$5$6/VDP2P-, $2$3$4diren/$2$3$4$5$6/VDP3P-, $2$3$4dirÈ/$2$3$4$5$6/VDU1S-, $2$3$4dir‡s/$2$3$4$5$6/VDU2S-, $2$3$4dir‡/$2$3$4$5$6/VDU3S-, $2$3$4direm/$2$3$4$5$6/VDU1P-, $2$3$4direu/$2$3$4$5$6/VDU2P-, $2$3$4diran/$2$3$4$5$6/VDU3P-, $2$3$4diria/$2$3$4$5$6/VDC1S-, $2$3$4diries/$2$3$4$5$6/VDC2S-, $2$3$4diria/$2$3$4$5$6/VDC3S-, $2$3$4dirÌem/$2$3$4$5$6/VDC1P-, $2$3$4dirÌeu/$2$3$4$5$6/VDC2P-, $2$3$4dirien/$2$3$4$5$6/VDC3P-, $2$3$4di/$2$3$4$5$6/VJR1S-, $2$3$4dis/$2$3$4$5$6/VJR2S-, $2$3$4di/$2$3$4$5$6/VJR3S-, $2$3$4dim/$2$3$4$5$6/VJR1P-, $2$3$4diu/$2$3$4$5$6/VJR2P-, $2$3$4din/$2$3$4$5$6/VJR3P-, $2$3$4dÌs/$2$3$4$5$6/VJA1S-, $2$3$4dissis/$2$3$4$5$6/VJA2S-, $2$3$4dÌs/$2$3$4$5$6/VJA3S-, $2$3$4dÌssim/$2$3$4$5$6/VJA1P-, $2$3$4dÌssiu/$2$3$4$5$6/VJA2P-, $2$3$4dissin/$2$3$4$5$6/VJA3P-, $2$3$4t/$2$3$4$5$6/VRR2S-, $2$3$4di/$2$3$4$5$6/VRR3S-, $2$3$4dim/$2$3$4$5$6/VRR1P-, $2$3$4diu/$2$3$4$5$6/VRR2P-, $2$3$4din/$2$3$4$5$6/VRR3P-, $2$3$4dir/$2$3$4$5$6/VI----, $2$3$4dint/$2$3$4$5$6/VG----, $2$3$4dit/$2$3$4$5$6/VC--SM, $2$3$4dida/$2$3$4$5$6/VC--SF, $2$3$4dits/$2$3$4$5$6/VC--PM, $2$3$4dides/$2$3$4$5$6/VC--PF\n\nConjugat com a incoatiu\n\n$2$3$4$5eixo/$2$3$4$5$6/VDR1S-, $2$3$4$5eixes/$2$3$4$5$6/VDR2S-, $2$3$4$5eix/$2$3$4$5$6/VDR3S-, $2$3$4$5im/$2$3$4$5$6/VDR1P-, $2$3$4$5iu/$2$3$4$5$6/VDR2P-, $2$3$4$5eixen/$2$3$4$5$6/VDR3P-, $2$3$4$5ia/$2$3$4$5$6/VDA1S-, $2$3$4$5ies/$2$3$4$5$6/VDA2S-, $2$3$4$5ia/$2$3$4$5$6/VDA3S-, $2$3$4$5Ìem/$2$3$4$5$6/VDA1P-, $2$3$4$5Ìeu/$2$3$4$5$6/VDA2P-, $2$3$4$5ien/$2$3$4$5$6/VDA3P-, $2$3$4$5Ì/$2$3$4$5$6/VDP1S-, $2$3$4$5ires/$2$3$4$5$6/VDP2S-, $2$3$4$5Ì/$2$3$4$5$6/VDP3S-, $2$3$4$5Ìrem/$2$3$4$5$6/VDP1P-, $2$3$4$5Ìreu/$2$3$4$5$6/VDP2P-, $2$3$4$5iren/$2$3$4$5$6/VDP3P-, $2$3$4$5irÈ/$2$3$4$5$6/VDU1S-, $2$3$4$5ir‡s/$2$3$4$5$6/VDU2S-, $2$3$4$5ir‡/$2$3$4$5$6/VDU3S-, $2$3$4$5irem/$2$3$4$5$6/VDU1P-, $2$3$4$5ireu/$2$3$4$5$6/VDU2P-, $2$3$4$5iran/$2$3$4$5$6/VDU3P-, $2$3$4$5iria/$2$3$4$5$6/VDC1S-, $2$3$4$5iries/$2$3$4$5$6/VDC2S-, $2$3$4$5iria/$2$3$4$5$6/VDC3S-, $2$3$4$5irÌem/$2$3$4$5$6/VDC1P-, $2$3$4$5irÌeu/$2$3$4$5$6/VDC2P-, $2$3$4$5irien/$2$3$4$5$6/VDC3P-, $2$3$4$5eixi/$2$3$4$5$6/VJR1S-, $2$3$4$5eixis/$2$3$4$5$6/VJR2S-, $2$3$4$5eixi/$2$3$4$5$6/VJR3S-, $2$3$4$5im/$2$3$4$5$6/VJR1P-, $2$3$4$5iu/$2$3$4$5$6/VJR2P-, $2$3$4$5eixin/$2$3$4$5$6/VJR3P-, $2$3$4$5Ìs/$2$3$4$5$6/VJA1S-, $2$3$4$5issis/$2$3$4$5$6/VJA2S-, $2$3$4$5Ìs/$2$3$4$5$6/VJA3S-, $2$3$4$5Ìssim/$2$3$4$5$6/VJA1P-, $2$3$4$5Ìssiu/$2$3$4$5$6/VJA2P-, $2$3$4$5issin/$2$3$4$5$6/VJA3P-, $2$3$4$5eix/$2$3$4$5$6/VRR2S-, $2$3$4$5eixi/$2$3$4$5$6/VRR3S-, $2$3$4$5im/$2$3$4$5$6/VRR1P-, $2$3$4$5iu/$2$3$4$5$6/VRR2P-, $2$3$4$5eixin/$2$3$4$5$6/VRR3P-, $2$3$4$5ir/$2$3$4$5$6/VI----, $2$3$4$5int/$2$3$4$5$6/VG----, $2$3$4$5it/$2$3$4$5$6/VC--SM, $2$3$4$5ida/$2$3$4$5$6/VC--SF, $2$3$4$5its/$2$3$4$5$6/VC--PM, $2$3$4$5ides/$2$3$4$5$6/VC--PF\n");


//--------------------------------PURS-----------------------------------------------------------



// Crea formari dels verbs 'ajupir', 'brumir', 'bullir', 'rebullir', 'perbullir', 'dormir', 'adormir', 'condormir', 'munyir', 'fonyir', 'funyir', 'esmunyir', 'grunyir', 'punyir', 'retrunyir', 'sentir', 'pressentir', 'consentir', 'entresentir', 'ressentir'
newstr = newstr.replace(/([^a-z‡ËÈÌÔÚÛ˙¸Á])(a|ab|ad|ante|bes|cap|circum|co|com|con|contra|de|di|em|en|entre|es|ex|im|in|inter|ir|mal|mam|man|menys|multi|ob|o|para|per|pre|pro|re|retro|sobre|so|som|sot|su|sub|super|trans|tras|ultra|uni)?([r|s]?)(ajup|brum|bull|dorm|muny|funy|gruny|puny|retruny|sent)(ir)([^a-z‡ËÈÌÔÚÛ˙¸Á])/gi,"\n$2$3$4o/$2$3$4$5/VDR1S-, $2$3$4s/$2$3$4$5/VDR2S-, $2$3$4/$2$3$4$5/VDR3S-, $2$3$4im/$2$3$4$5/VDR1P-, $2$3$4iu/$2$3$4$5/VDR2P-, $2$3$4en/$2$3$4$5/VDR3P-, $2$3$4ia/$2$3$4$5/VDA1S-, $2$3$4ies/$2$3$4$5/VDA2S-, $2$3$4ia/$2$3$4$5/VDA3S-, $2$3$4Ìem/$2$3$4$5/VDA1P-, $2$3$4Ìeu/$2$3$4$5/VDA2P-, $2$3$4ien/$2$3$4$5/VDA3P-, $2$3$4Ì/$2$3$4$5/VDP1S-, $2$3$4ires/$2$3$4$5/VDP2S-, $2$3$4Ì/$2$3$4$5/VDP3S-, $2$3$4Ìrem/$2$3$4$5/VDP1P-, $2$3$4Ìreu/$2$3$4$5/VDP2P-, $2$3$4iren/$2$3$4$5/VDP3P-, $2$3$4irÈ/$2$3$4$5/VDU1S-, $2$3$4ir‡s/$2$3$4$5/VDU2S-, $2$3$4ir‡/$2$3$4$5/VDU3S-, $2$3$4irem/$2$3$4$5/VDU1P-, $2$3$4ireu/$2$3$4$5/VDU2P-, $2$3$4iran/$2$3$4$5/VDU3P-, $2$3$4iria/$2$3$4$5/VDC1S-, $2$3$4iries/$2$3$4$5/VDC2S-, $2$3$4iria/$2$3$4$5/VDC3S-, $2$3$4irÌem/$2$3$4$5/VDC1P-, $2$3$4irÌeu/$2$3$4$5/VDC2P-, $2$3$4irien/$2$3$4$5/VDC3P-, $2$3$4i/$2$3$4$5/VJR1S-, $2$3$4is/$2$3$4$5/VJR2S-, $2$3$4i/$2$3$4$5/VJR3S-, $2$3$4im/$2$3$4$5/VJR1P-, $2$3$4iu/$2$3$4$5/VJR2P-, $2$3$4in/$2$3$4$5/VJR3P-, $2$3$4Ìs/$2$3$4$5/VJA1S-, $2$3$4issis/$2$3$4$5/VJA2S-, $2$3$4Ìs/$2$3$4$5/VJA3S-, $2$3$4Ìssim/$2$3$4$5/VJA1P-, $2$3$4Ìssiu/$2$3$4$5/VJA2P-, $2$3$4issin/$2$3$4$5/VJA3P-, $2$3$4/$2$3$4$5/VRR2S-, $2$3$4i/$2$3$4$5/VRR3S-, $2$3$4im/$2$3$4$5/VRR1P-, $2$3$4iu/$2$3$4$5/VRR2P-, $2$3$4in/$2$3$4$5/VRR3P-, $2$3$4ir/$2$3$4$5/VI----, $2$3$4int/$2$3$4$5/VG----, $2$3$4it/$2$3$4$5/VC--SM, $2$3$4ida/$2$3$4$5/VC--SF, $2$3$4its/$2$3$4$5/VC--PM, $2$3$4ides/$2$3$4$5/VC--PF\n");



// Crea formari del verb 'morir' i compostos: com l'anterior perÚ participi -rt
newstr = newstr.replace(/([^a-z‡ËÈÌÔÚÛ˙¸Á])(a|ab|ad|ante|bes|cap|circum|co|com|con|contra|de|di|em|en|entre|es|ex|im|in|inter|ir|mal|mam|man|menys|multi|ob|o|para|per|pre|pro|re|retro|sobre|so|som|sot|su|sub|super|trans|tras|ultra|uni)?([r|s]?)(mor)(ir)([^a-z‡ËÈÌÔÚÛ˙¸Á])/gi,"\n$2$3$4o/$2$3$4$5/VDR1S-, $2$3$4s/$2$3$4$5/VDR2S-, $2$3$4/$2$3$4$5/VDR3S-, $2$3$4im/$2$3$4$5/VDR1P-, $2$3$4iu/$2$3$4$5/VDR2P-, $2$3$4en/$2$3$4$5/VDR3P-, $2$3$4ia/$2$3$4$5/VDA1S-, $2$3$4ies/$2$3$4$5/VDA2S-, $2$3$4ia/$2$3$4$5/VDA3S-, $2$3$4Ìem/$2$3$4$5/VDA1P-, $2$3$4Ìeu/$2$3$4$5/VDA2P-, $2$3$4ien/$2$3$4$5/VDA3P-, $2$3$4Ì/$2$3$4$5/VDP1S-, $2$3$4ires/$2$3$4$5/VDP2S-, $2$3$4Ì/$2$3$4$5/VDP3S-, $2$3$4Ìrem/$2$3$4$5/VDP1P-, $2$3$4Ìreu/$2$3$4$5/VDP2P-, $2$3$4iren/$2$3$4$5/VDP3P-, $2$3$4irÈ/$2$3$4$5/VDU1S-, $2$3$4ir‡s/$2$3$4$5/VDU2S-, $2$3$4ir‡/$2$3$4$5/VDU3S-, $2$3$4irem/$2$3$4$5/VDU1P-, $2$3$4ireu/$2$3$4$5/VDU2P-, $2$3$4iran/$2$3$4$5/VDU3P-, $2$3$4iria/$2$3$4$5/VDC1S-, $2$3$4iries/$2$3$4$5/VDC2S-, $2$3$4iria/$2$3$4$5/VDC3S-, $2$3$4irÌem/$2$3$4$5/VDC1P-, $2$3$4irÌeu/$2$3$4$5/VDC2P-, $2$3$4irien/$2$3$4$5/VDC3P-, $2$3$4i/$2$3$4$5/VJR1S-, $2$3$4is/$2$3$4$5/VJR2S-, $2$3$4i/$2$3$4$5/VJR3S-, $2$3$4im/$2$3$4$5/VJR1P-, $2$3$4iu/$2$3$4$5/VJR2P-, $2$3$4in/$2$3$4$5/VJR3P-, $2$3$4Ìs/$2$3$4$5/VJA1S-, $2$3$4issis/$2$3$4$5/VJA2S-, $2$3$4Ìs/$2$3$4$5/VJA3S-, $2$3$4Ìssim/$2$3$4$5/VJA1P-, $2$3$4Ìssiu/$2$3$4$5/VJA2P-, $2$3$4issin/$2$3$4$5/VJA3P-, $2$3$4/$2$3$4$5/VRR2S-, $2$3$4i/$2$3$4$5/VRR3S-, $2$3$4im/$2$3$4$5/VRR1P-, $2$3$4iu/$2$3$4$5/VRR2P-, $2$3$4in/$2$3$4$5/VRR3P-, $2$3$4ir/$2$3$4$5/VI----, $2$3$4int/$2$3$4$5/VG----, $2$3$4t/$2$3$4$5/VC--SM, $2$3$4ta/$2$3$4$5/VC--SF, $2$3$4ts/$2$3$4$5/VC--PM, $2$3$4tes/$2$3$4$5/VC--PF\n");



// Crea formari dels verbs 'cruixir' i compostos: com 'ajupir' perÚ 2a persona 'cruixes' no 'cruixs'
newstr = newstr.replace(/([^a-z‡ËÈÌÔÚÛ˙¸Á])(a|ab|ad|ante|bes|cap|circum|co|com|con|contra|de|di|em|en|entre|es|ex|im|in|inter|ir|mal|mam|man|menys|multi|ob|o|para|per|pre|pro|re|retro|sobre|so|som|sot|su|sub|super|trans|tras|ultra|uni)?([r|s]?)(cruix)(ir)([^a-z‡ËÈÌÔÚÛ˙¸Á])/gi,"\n$2$3$4o/$2$3$4$5/VDR1S-, $2$3$4es/$2$3$4$5/VDR2S-, $2$3$4/$2$3$4$5/VDR3S-, $2$3$4im/$2$3$4$5/VDR1P-, $2$3$4iu/$2$3$4$5/VDR2P-, $2$3$4en/$2$3$4$5/VDR3P-, $2$3$4ia/$2$3$4$5/VDA1S-, $2$3$4ies/$2$3$4$5/VDA2S-, $2$3$4ia/$2$3$4$5/VDA3S-, $2$3$4Ìem/$2$3$4$5/VDA1P-, $2$3$4Ìeu/$2$3$4$5/VDA2P-, $2$3$4ien/$2$3$4$5/VDA3P-, $2$3$4Ì/$2$3$4$5/VDP1S-, $2$3$4ires/$2$3$4$5/VDP2S-, $2$3$4Ì/$2$3$4$5/VDP3S-, $2$3$4Ìrem/$2$3$4$5/VDP1P-, $2$3$4Ìreu/$2$3$4$5/VDP2P-, $2$3$4iren/$2$3$4$5/VDP3P-, $2$3$4irÈ/$2$3$4$5/VDU1S-, $2$3$4ir‡s/$2$3$4$5/VDU2S-, $2$3$4ir‡/$2$3$4$5/VDU3S-, $2$3$4irem/$2$3$4$5/VDU1P-, $2$3$4ireu/$2$3$4$5/VDU2P-, $2$3$4iran/$2$3$4$5/VDU3P-, $2$3$4iria/$2$3$4$5/VDC1S-, $2$3$4iries/$2$3$4$5/VDC2S-, $2$3$4iria/$2$3$4$5/VDC3S-, $2$3$4irÌem/$2$3$4$5/VDC1P-, $2$3$4irÌeu/$2$3$4$5/VDC2P-, $2$3$4irien/$2$3$4$5/VDC3P-, $2$3$4i/$2$3$4$5/VJR1S-, $2$3$4is/$2$3$4$5/VJR2S-, $2$3$4i/$2$3$4$5/VJR3S-, $2$3$4im/$2$3$4$5/VJR1P-, $2$3$4iu/$2$3$4$5/VJR2P-, $2$3$4in/$2$3$4$5/VJR3P-, $2$3$4Ìs/$2$3$4$5/VJA1S-, $2$3$4issis/$2$3$4$5/VJA2S-, $2$3$4Ìs/$2$3$4$5/VJA3S-, $2$3$4Ìssim/$2$3$4$5/VJA1P-, $2$3$4Ìssiu/$2$3$4$5/VJA2P-, $2$3$4issin/$2$3$4$5/VJA3P-, $2$3$4/$2$3$4$5/VRR2S-, $2$3$4i/$2$3$4$5/VRR3S-, $2$3$4im/$2$3$4$5/VRR1P-, $2$3$4iu/$2$3$4$5/VRR2P-, $2$3$4in/$2$3$4$5/VRR3P-, $2$3$4ir/$2$3$4$5/VI----, $2$3$4int/$2$3$4$5/VG----, $2$3$4it/$2$3$4$5/VC--SM, $2$3$4ida/$2$3$4$5/VC--SF, $2$3$4its/$2$3$4$5/VC--PM, $2$3$4ides/$2$3$4$5/VC--PF\n");


// Crea formari del verb 'omplir' i compostos: com 'cruixir' perÚ participi en -ert i 3a present i 2a imperatiu -e no 'ompl'
newstr = newstr.replace(/([^a-z‡ËÈÌÔÚÛ˙¸Á])(a|ab|ad|ante|bes|cap|circum|co|com|con|contra|de|di|em|en|entre|es|ex|im|in|inter|ir|mal|mam|man|menys|multi|ob|o|para|per|pre|pro|re|retro|sobre|so|som|sot|su|sub|super|trans|tras|ultra|uni)?([r|s]?)(ompl)(ir)([^a-z‡ËÈÌÔÚÛ˙¸Á])/gi,"\n$2$3$4o/$2$3$4$5/VDR1S-, $2$3$4es/$2$3$4$5/VDR2S-, $2$3$4e/$2$3$4$5/VDR3S-, $2$3$4im/$2$3$4$5/VDR1P-, $2$3$4iu/$2$3$4$5/VDR2P-, $2$3$4en/$2$3$4$5/VDR3P-, $2$3$4ia/$2$3$4$5/VDA1S-, $2$3$4ies/$2$3$4$5/VDA2S-, $2$3$4ia/$2$3$4$5/VDA3S-, $2$3$4Ìem/$2$3$4$5/VDA1P-, $2$3$4Ìeu/$2$3$4$5/VDA2P-, $2$3$4ien/$2$3$4$5/VDA3P-, $2$3$4Ì/$2$3$4$5/VDP1S-, $2$3$4ires/$2$3$4$5/VDP2S-, $2$3$4Ì/$2$3$4$5/VDP3S-, $2$3$4Ìrem/$2$3$4$5/VDP1P-, $2$3$4Ìreu/$2$3$4$5/VDP2P-, $2$3$4iren/$2$3$4$5/VDP3P-, $2$3$4irÈ/$2$3$4$5/VDU1S-, $2$3$4ir‡s/$2$3$4$5/VDU2S-, $2$3$4ir‡/$2$3$4$5/VDU3S-, $2$3$4irem/$2$3$4$5/VDU1P-, $2$3$4ireu/$2$3$4$5/VDU2P-, $2$3$4iran/$2$3$4$5/VDU3P-, $2$3$4iria/$2$3$4$5/VDC1S-, $2$3$4iries/$2$3$4$5/VDC2S-, $2$3$4iria/$2$3$4$5/VDC3S-, $2$3$4irÌem/$2$3$4$5/VDC1P-, $2$3$4irÌeu/$2$3$4$5/VDC2P-, $2$3$4irien/$2$3$4$5/VDC3P-, $2$3$4i/$2$3$4$5/VJR1S-, $2$3$4is/$2$3$4$5/VJR2S-, $2$3$4i/$2$3$4$5/VJR3S-, $2$3$4im/$2$3$4$5/VJR1P-, $2$3$4iu/$2$3$4$5/VJR2P-, $2$3$4in/$2$3$4$5/VJR3P-, $2$3$4Ìs/$2$3$4$5/VJA1S-, $2$3$4issis/$2$3$4$5/VJA2S-, $2$3$4Ìs/$2$3$4$5/VJA3S-, $2$3$4Ìssim/$2$3$4$5/VJA1P-, $2$3$4Ìssiu/$2$3$4$5/VJA2P-, $2$3$4issin/$2$3$4$5/VJA3P-, $2$3$4e/$2$3$4$5/VRR2S-, $2$3$4i/$2$3$4$5/VRR3S-, $2$3$4im/$2$3$4$5/VRR1P-, $2$3$4iu/$2$3$4$5/VRR2P-, $2$3$4in/$2$3$4$5/VRR3P-, $2$3$4ir/$2$3$4$5/VI----, $2$3$4int/$2$3$4$5/VG----, $2$3$4ert/$2$3$4$5/VC--SM, $2$3$4erta/$2$3$4$5/VC--SF, $2$3$4erts/$2$3$4$5/VC--PM, $2$3$4ertes/$2$3$4$5/VC--PF\n");


// Crea formari del verb 'obrir' i compostos: com 'omplir' perÚ participi en -ert amb caiguda 'r': 'obert' no 'obrert'
newstr = newstr.replace(/([^a-z‡ËÈÌÔÚÛ˙¸Á])(a|ab|ad|ante|bes|cap|circum|co|com|con|contra|de|di|em|en|entre|es|ex|im|in|inter|ir|mal|mam|man|menys|multi|ob|o|para|per|pre|pro|re|retro|sobre|so|som|sot|su|sub|super|trans|tras|ultra|uni)?([r|s]?)(ob)(r)(ir)([^a-z‡ËÈÌÔÚÛ˙¸Á])/gi,"\n$2$3$4ro/$2$3$4$5$6/VDR1S-, $2$3$4res/$2$3$4$5$6/VDR2S-, $2$3$4re/$2$3$4$5$6/VDR3S-, $2$3$4rim/$2$3$4$5$6/VDR1P-, $2$3$4riu/$2$3$4$5$6/VDR2P-, $2$3$4ren/$2$3$4$5$6/VDR3P-, $2$3$4ria/$2$3$4$5$6/VDA1S-, $2$3$4ries/$2$3$4$5$6/VDA2S-, $2$3$4ria/$2$3$4$5$6/VDA3S-, $2$3$4rÌem/$2$3$4$5$6/VDA1P-, $2$3$4rÌeu/$2$3$4$5$6/VDA2P-, $2$3$4rien/$2$3$4$5$6/VDA3P-, $2$3$4rÌ/$2$3$4$5$6/VDP1S-, $2$3$4rires/$2$3$4$5$6/VDP2S-, $2$3$4rÌ/$2$3$4$5$6/VDP3S-, $2$3$4rÌrem/$2$3$4$5$6/VDP1P-, $2$3$4rÌreu/$2$3$4$5$6/VDP2P-, $2$3$4riren/$2$3$4$5$6/VDP3P-, $2$3$4rirÈ/$2$3$4$5$6/VDU1S-, $2$3$4rir‡s/$2$3$4$5$6/VDU2S-, $2$3$4rir‡/$2$3$4$5$6/VDU3S-, $2$3$4rirem/$2$3$4$5$6/VDU1P-, $2$3$4rireu/$2$3$4$5$6/VDU2P-, $2$3$4riran/$2$3$4$5$6/VDU3P-, $2$3$4riria/$2$3$4$5$6/VDC1S-, $2$3$4riries/$2$3$4$5$6/VDC2S-, $2$3$4riria/$2$3$4$5$6/VDC3S-, $2$3$4rirÌem/$2$3$4$5$6/VDC1P-, $2$3$4rirÌeu/$2$3$4$5$6/VDC2P-, $2$3$4ririen/$2$3$4$5$6/VDC3P-, $2$3$4ri/$2$3$4$5$6/VJR1S-, $2$3$4ris/$2$3$4$5$6/VJR2S-, $2$3$4ri/$2$3$4$5$6/VJR3S-, $2$3$4rim/$2$3$4$5$6/VJR1P-, $2$3$4riu/$2$3$4$5$6/VJR2P-, $2$3$4rin/$2$3$4$5$6/VJR3P-, $2$3$4rÌs/$2$3$4$5$6/VJA1S-, $2$3$4rissis/$2$3$4$5$6/VJA2S-, $2$3$4rÌs/$2$3$4$5$6/VJA3S-, $2$3$4rÌssim/$2$3$4$5$6/VJA1P-, $2$3$4rÌssiu/$2$3$4$5$6/VJA2P-, $2$3$4rissin/$2$3$4$5$6/VJA3P-, $2$3$4re/$2$3$4$5$6/VRR2S-, $2$3$4ri/$2$3$4$5$6/VRR3S-, $2$3$4rim/$2$3$4$5$6/VRR1P-, $2$3$4riu/$2$3$4$5$6/VRR2P-, $2$3$4rin/$2$3$4$5$6/VRR3P-, $2$3$4rir/$2$3$4$5$6/VI----, $2$3$4rint/$2$3$4$5$6/VG----, $2$3$4ert/$2$3$4$5$6/VC--SM, $2$3$4erta/$2$3$4$5$6/VC--SF, $2$3$4erts/$2$3$4$5$6/VC--PM, $2$3$4ertes/$2$3$4$5$6/VC--PF\n");

// Crea formari del verb 'pruir' i compostos: com 'lluir' perÚ sense variants i nomÈs com a pur
newstr = newstr.replace(/([^a-z‡ËÈÌÔÚÛ˙¸Á])(a|ab|ad|ante|bes|cap|circum|co|com|con|contra|de|di|em|en|entre|es|ex|im|in|inter|ir|mal|mam|man|menys|multi|ob|o|para|per|pre|pro|re|retro|sobre|so|som|sot|su|sub|super|trans|tras|ultra|uni)?([r|s]?)(pru)(ir)([^a-z‡ËÈÌÔÚÛ˙¸Á])/gi,"\n$2$3$4o/$2$3$4$5/VDR1S-, $2$3$4us/$2$3$4$5/VDR2S-, $2$3$4u/$2$3$4$5/VDR3S-, $2$3$4Ôm/$2$3$4$5/VDR1P-, $2$3$4Ôu/$2$3$4$5/VDR2P-, $2$3$4en/$2$3$4$5/VDR3P-, $2$3$4Ôa/$2$3$4$5/VDA1S-, $2$3$4Ôes/$2$3$4$5/VDA2S-, $2$3$4Ôa/$2$3$4$5/VDA3S-, $2$3$4Ìem/$2$3$4$5/VDA1P-, $2$3$4Ìeu/$2$3$4$5/VDA2P-, $2$3$4Ôen/$2$3$4$5/VDA3P-, $2$3$4Ì/$2$3$4$5/VDP1S-, $2$3$4Ôres/$2$3$4$5/VDP2S-, $2$3$4Ì/$2$3$4$5/VDP3S-, $2$3$4Ìrem/$2$3$4$5/VDP1P-, $2$3$4Ìreu/$2$3$4$5/VDP2P-, $2$3$4Ôren/$2$3$4$5/VDP3P-, $2$3$4irÈ/$2$3$4$5/VDU1S-, $2$3$4ir‡s/$2$3$4$5/VDU2S-, $2$3$4ir‡/$2$3$4$5/VDU3S-, $2$3$4irem/$2$3$4$5/VDU1P-, $2$3$4ireu/$2$3$4$5/VDU2P-, $2$3$4iran/$2$3$4$5/VDU3P-, $2$3$4iria/$2$3$4$5/VDC1S-, $2$3$4iries/$2$3$4$5/VDC2S-, $2$3$4iria/$2$3$4$5/VDC3S-, $2$3$4irÌem/$2$3$4$5/VDC1P-, $2$3$4irÌeu/$2$3$4$5/VDC2P-, $2$3$4irien/$2$3$4$5/VDC3P-, $2$3$4Ô/$2$3$4$5/VJR1S-, $2$3$4Ôs/$2$3$4$5/VJR2S-, $2$3$4Ô/$2$3$4$5/VJR3S-, $2$3$4Ôm/$2$3$4$5/VJR1P-, $2$3$4Ôu/$2$3$4$5/VJR2P-, $2$3$4Ôn/$2$3$4$5/VJR3P-, $2$3$4Ìs/$2$3$4$5/VJA1S-, $2$3$4Ôssis/$2$3$4$5/VJA2S-, $2$3$4Ìs/$2$3$4$5/VJA3S-, $2$3$4Ìssim/$2$3$4$5/VJA1P-, $2$3$4Ìssiu/$2$3$4$5/VJA2P-, $2$3$4Ôssin/$2$3$4$5/VJA3P-, $2$3$4u/$2$3$4$5/VRR2S-, $2$3$4Ô/$2$3$4$5/VRR3S-, $2$3$4Ôm/$2$3$4$5/VRR1P-, $2$3$4Ôu/$2$3$4$5/VRR2P-, $2$3$4Ôn/$2$3$4$5/VRR3P-, $2$3$4ir/$2$3$4$5/VI----, $2$3$4int/$2$3$4$5/VG----, $2$3$4Ôt/$2$3$4$5/VC--SM, $2$3$4Ôda/$2$3$4$5/VC--SF, $2$3$4Ôts/$2$3$4$5/VC--PM, $2$3$4Ôdes/$2$3$4$5/VC--PF\n");


// Crea formari del verb 'fugir' i compostos: alternanÁa g/j i 'fuig'
newstr = newstr.replace(/([^a-z‡ËÈÌÔÚÛ˙¸Á])(a|ab|ad|ante|bes|cap|circum|co|com|con|contra|de|di|em|en|entre|es|ex|im|in|inter|ir|mal|mam|man|menys|multi|ob|o|para|per|pre|pro|re|retro|sobre|so|som|sot|su|sub|super|trans|tras|ultra|uni)?([r|s]?)(fu)(g)(ir)([^a-z‡ËÈÌÔÚÛ˙¸Á])/gi,"\n$2$3$4jo/$2$3$4$5$6/VDR1S-, $2$3$4ges/$2$3$4$5$6/VDR2S-, $2$3$4ig/$2$3$4$5$6/VDR3S-, $2$3$4gim/$2$3$4$5$6/VDR1P-, $2$3$4giu/$2$3$4$5$6/VDR2P-, $2$3$4gen/$2$3$4$5$6/VDR3P-, $2$3$4gia/$2$3$4$5$6/VDA1S-, $2$3$4gies/$2$3$4$5$6/VDA2S-, $2$3$4gia/$2$3$4$5$6/VDA3S-, $2$3$4gÌem/$2$3$4$5$6/VDA1P-, $2$3$4gÌeu/$2$3$4$5$6/VDA2P-, $2$3$4gien/$2$3$4$5$6/VDA3P-, $2$3$4gÌ/$2$3$4$5$6/VDP1S-, $2$3$4gires/$2$3$4$5$6/VDP2S-, $2$3$4gÌ/$2$3$4$5$6/VDP3S-, $2$3$4gÌrem/$2$3$4$5$6/VDP1P-, $2$3$4gÌreu/$2$3$4$5$6/VDP2P-, $2$3$4giren/$2$3$4$5$6/VDP3P-, $2$3$4girÈ/$2$3$4$5$6/VDU1S-, $2$3$4gir‡s/$2$3$4$5$6/VDU2S-, $2$3$4gir‡/$2$3$4$5$6/VDU3S-, $2$3$4girem/$2$3$4$5$6/VDU1P-, $2$3$4gireu/$2$3$4$5$6/VDU2P-, $2$3$4giran/$2$3$4$5$6/VDU3P-, $2$3$4giria/$2$3$4$5$6/VDC1S-, $2$3$4giries/$2$3$4$5$6/VDC2S-, $2$3$4giria/$2$3$4$5$6/VDC3S-, $2$3$4girÌem/$2$3$4$5$6/VDC1P-, $2$3$4girÌeu/$2$3$4$5$6/VDC2P-, $2$3$4girien/$2$3$4$5$6/VDC3P-, $2$3$4gi/$2$3$4$5$6/VJR1S-, $2$3$4gis/$2$3$4$5$6/VJR2S-, $2$3$4gi/$2$3$4$5$6/VJR3S-, $2$3$4gim/$2$3$4$5$6/VJR1P-, $2$3$4giu/$2$3$4$5$6/VJR2P-, $2$3$4gin/$2$3$4$5$6/VJR3P-, $2$3$4gÌs/$2$3$4$5$6/VJA1S-, $2$3$4gissis/$2$3$4$5$6/VJA2S-, $2$3$4gÌs/$2$3$4$5$6/VJA3S-, $2$3$4gÌssim/$2$3$4$5$6/VJA1P-, $2$3$4gÌssiu/$2$3$4$5$6/VJA2P-, $2$3$4gissin/$2$3$4$5$6/VJA3P-, $2$3$4ig/$2$3$4$5$6/VRR2S-, $2$3$4gi/$2$3$4$5$6/VRR3S-, $2$3$4gim/$2$3$4$5$6/VRR1P-, $2$3$4giu/$2$3$4$5$6/VRR2P-, $2$3$4gin/$2$3$4$5$6/VRR3P-, $2$3$4gir/$2$3$4$5$6/VI----, $2$3$4gint/$2$3$4$5$6/VG----, $2$3$4git/$2$3$4$5$6/VC--SM, $2$3$4gida/$2$3$4$5$6/VC--SF, $2$3$4gits/$2$3$4$5$6/VC--PM, $2$3$4gides/$2$3$4$5$6/VC--PF\n");


// Crea formari del verb 'pudir' i compostos: alternanÁa d/t 
newstr = newstr.replace(/([^a-z‡ËÈÌÔÚÛ˙¸Á])(a|ab|ad|ante|bes|cap|circum|co|com|con|contra|de|di|em|en|entre|es|ex|im|in|inter|ir|mal|mam|man|menys|multi|ob|o|para|per|pre|pro|re|retro|sobre|so|som|sot|su|sub|super|trans|tras|ultra|uni)?([r|s]?)(pu)(d)(ir)([^a-z‡ËÈÌÔÚÛ˙¸Á])/gi,"\n$2$3$4do/$2$3$4$5$6/VDR1S-, $2$3$4ts/$2$3$4$5$6/VDR2S-, $2$3$4t/$2$3$4$5$6/VDR3S-, $2$3$4dim/$2$3$4$5$6/VDR1P-, $2$3$4diu/$2$3$4$5$6/VDR2P-, $2$3$4den/$2$3$4$5$6/VDR3P-, $2$3$4dia/$2$3$4$5$6/VDA1S-, $2$3$4dies/$2$3$4$5$6/VDA2S-, $2$3$4dia/$2$3$4$5$6/VDA3S-, $2$3$4dÌem/$2$3$4$5$6/VDA1P-, $2$3$4dÌeu/$2$3$4$5$6/VDA2P-, $2$3$4dien/$2$3$4$5$6/VDA3P-, $2$3$4dÌ/$2$3$4$5$6/VDP1S-, $2$3$4dires/$2$3$4$5$6/VDP2S-, $2$3$4dÌ/$2$3$4$5$6/VDP3S-, $2$3$4dÌrem/$2$3$4$5$6/VDP1P-, $2$3$4dÌreu/$2$3$4$5$6/VDP2P-, $2$3$4diren/$2$3$4$5$6/VDP3P-, $2$3$4dirÈ/$2$3$4$5$6/VDU1S-, $2$3$4dir‡s/$2$3$4$5$6/VDU2S-, $2$3$4dir‡/$2$3$4$5$6/VDU3S-, $2$3$4direm/$2$3$4$5$6/VDU1P-, $2$3$4direu/$2$3$4$5$6/VDU2P-, $2$3$4diran/$2$3$4$5$6/VDU3P-, $2$3$4diria/$2$3$4$5$6/VDC1S-, $2$3$4diries/$2$3$4$5$6/VDC2S-, $2$3$4diria/$2$3$4$5$6/VDC3S-, $2$3$4dirÌem/$2$3$4$5$6/VDC1P-, $2$3$4dirÌeu/$2$3$4$5$6/VDC2P-, $2$3$4dirien/$2$3$4$5$6/VDC3P-, $2$3$4di/$2$3$4$5$6/VJR1S-, $2$3$4dis/$2$3$4$5$6/VJR2S-, $2$3$4di/$2$3$4$5$6/VJR3S-, $2$3$4dim/$2$3$4$5$6/VJR1P-, $2$3$4diu/$2$3$4$5$6/VJR2P-, $2$3$4din/$2$3$4$5$6/VJR3P-, $2$3$4dÌs/$2$3$4$5$6/VJA1S-, $2$3$4dissis/$2$3$4$5$6/VJA2S-, $2$3$4dÌs/$2$3$4$5$6/VJA3S-, $2$3$4dÌssim/$2$3$4$5$6/VJA1P-, $2$3$4dÌssiu/$2$3$4$5$6/VJA2P-, $2$3$4dissin/$2$3$4$5$6/VJA3P-, $2$3$4t/$2$3$4$5$6/VRR2S-, $2$3$4di/$2$3$4$5$6/VRR3S-, $2$3$4dim/$2$3$4$5$6/VRR1P-, $2$3$4diu/$2$3$4$5$6/VRR2P-, $2$3$4din/$2$3$4$5$6/VRR3P-, $2$3$4dir/$2$3$4$5$6/VI----, $2$3$4dint/$2$3$4$5$6/VG----, $2$3$4dit/$2$3$4$5$6/VC--SM, $2$3$4dida/$2$3$4$5$6/VC--SF, $2$3$4dits/$2$3$4$5$6/VC--PM, $2$3$4dides/$2$3$4$5$6/VC--PF\n");


// Crea formari del verb 'collir' i compostos: alternanÁa o/u 
newstr = newstr.replace(/([^a-z‡ËÈÌÔÚÛ˙¸Á])(a|ab|ad|ante|bes|cap|circum|co|com|con|contra|de|di|em|en|entre|es|ex|im|in|inter|ir|mal|mam|man|menys|multi|ob|o|para|per|pre|pro|re|retro|sobre|so|som|sot|su|sub|super|trans|tras|ultra|uni)?([r|s]?)(ac|c)(oll)(ir)([^a-z‡ËÈÌÔÚÛ˙¸Á])/gi,"\n$2$3$4ullo/$2$3$4$5$6/VDR1S-, $2$3$4ulls/$2$3$4$5$6/VDR2S-, $2$3$4ull/$2$3$4$5$6/VDR3S-, $2$3$4ollim/$2$3$4$5$6/VDR1P-, $2$3$4olliu/$2$3$4$5$6/VDR2P-, $2$3$4ullen/$2$3$4$5$6/VDR3P-, $2$3$4ollia/$2$3$4$5$6/VDA1S-, $2$3$4ollies/$2$3$4$5$6/VDA2S-, $2$3$4ollia/$2$3$4$5$6/VDA3S-, $2$3$4ollÌem/$2$3$4$5$6/VDA1P-, $2$3$4ollÌeu/$2$3$4$5$6/VDA2P-, $2$3$4ollien/$2$3$4$5$6/VDA3P-, $2$3$4ollÌ/$2$3$4$5$6/VDP1S-, $2$3$4ollires/$2$3$4$5$6/VDP2S-, $2$3$4ollÌ/$2$3$4$5$6/VDP3S-, $2$3$4ollÌrem/$2$3$4$5$6/VDP1P-, $2$3$4ollÌreu/$2$3$4$5$6/VDP2P-, $2$3$4olliren/$2$3$4$5$6/VDP3P-, $2$3$4ollirÈ/$2$3$4$5$6/VDU1S-, $2$3$4ollir‡s/$2$3$4$5$6/VDU2S-, $2$3$4ollir‡/$2$3$4$5$6/VDU3S-, $2$3$4ollirem/$2$3$4$5$6/VDU1P-, $2$3$4ollireu/$2$3$4$5$6/VDU2P-, $2$3$4olliran/$2$3$4$5$6/VDU3P-, $2$3$4olliria/$2$3$4$5$6/VDC1S-, $2$3$4olliries/$2$3$4$5$6/VDC2S-, $2$3$4olliria/$2$3$4$5$6/VDC3S-, $2$3$4ollirÌem/$2$3$4$5$6/VDC1P-, $2$3$4ollirÌeu/$2$3$4$5$6/VDC2P-, $2$3$4ollirien/$2$3$4$5$6/VDC3P-, $2$3$4ulli/$2$3$4$5$6/VJR1S-, $2$3$4ullis/$2$3$4$5$6/VJR2S-, $2$3$4ulli/$2$3$4$5$6/VJR3S-, $2$3$4ollim/$2$3$4$5$6/VJR1P-, $2$3$4olliu/$2$3$4$5$6/VJR2P-, $2$3$4ullin/$2$3$4$5$6/VJR3P-, $2$3$4ollÌs/$2$3$4$5$6/VJA1S-, $2$3$4ollissis/$2$3$4$5$6/VJA2S-, $2$3$4ollÌs/$2$3$4$5$6/VJA3S-, $2$3$4ollÌssim/$2$3$4$5$6/VJA1P-, $2$3$4ollÌssiu/$2$3$4$5$6/VJA2P-, $2$3$4ollissin/$2$3$4$5$6/VJA3P-, $2$3$4ull/$2$3$4$5$6/VRR2S-, $2$3$4ulli/$2$3$4$5$6/VRR3S-, $2$3$4ollim/$2$3$4$5$6/VRR1P-, $2$3$4olliu/$2$3$4$5$6/VRR2P-, $2$3$4ullin/$2$3$4$5$6/VRR3P-, $2$3$4ollir/$2$3$4$5$6/VI----, $2$3$4ollint/$2$3$4$5$6/VG----, $2$3$4ollit/$2$3$4$5$6/VC--SM, $2$3$4ollida/$2$3$4$5$6/VC--SF, $2$3$4ollits/$2$3$4$5$6/VC--PM, $2$3$4ollides/$2$3$4$5$6/VC--PF\n");


// Crea formari del verb 'cosir': alternanÁa o/u 
newstr = newstr.replace(/([^a-z‡ËÈÌÔÚÛ˙¸Á])(c)(os)(ir)([^a-z‡ËÈÌÔÚÛ˙¸Á])/gi,"\n$2uso/$2$3$4/VDR1S-, $2uses/$2$3$4/VDR2S-, $2us/$2$3$4/VDR3S-, $2osim/$2$3$4/VDR1P-, $2osiu/$2$3$4/VDR2P-, $2usen/$2$3$4/VDR3P-, $2osia/$2$3$4/VDA1S-, $2osies/$2$3$4/VDA2S-, $2osia/$2$3$4/VDA3S-, $2osÌem/$2$3$4/VDA1P-, $2osÌeu/$2$3$4/VDA2P-, $2osien/$2$3$4/VDA3P-, $2osÌ/$2$3$4/VDP1S-, $2osires/$2$3$4/VDP2S-, $2osÌ/$2$3$4/VDP3S-, $2osÌrem/$2$3$4/VDP1P-, $2osÌreu/$2$3$4/VDP2P-, $2osiren/$2$3$4/VDP3P-, $2osirÈ/$2$3$4/VDU1S-, $2osir‡s/$2$3$4/VDU2S-, $2osir‡/$2$3$4/VDU3S-, $2osirem/$2$3$4/VDU1P-, $2osireu/$2$3$4/VDU2P-, $2osiran/$2$3$4/VDU3P-, $2osiria/$2$3$4/VDC1S-, $2osiries/$2$3$4/VDC2S-, $2osiria/$2$3$4/VDC3S-, $2osirÌem/$2$3$4/VDC1P-, $2osirÌeu/$2$3$4/VDC2P-, $2osirien/$2$3$4/VDC3P-, $2usi/$2$3$4/VJR1S-, $2usis/$2$3$4/VJR2S-, $2usi/$2$3$4/VJR3S-, $2osim/$2$3$4/VJR1P-, $2osiu/$2$3$4/VJR2P-, $2usin/$2$3$4/VJR3P-, $2osÌs/$2$3$4/VJA1S-, $2osissis/$2$3$4/VJA2S-, $2osÌs/$2$3$4/VJA3S-, $2osÌssim/$2$3$4/VJA1P-, $2osÌssiu/$2$3$4/VJA2P-, $2osissin/$2$3$4/VJA3P-, $2us/$2$3$4/VRR2S-, $2usi/$2$3$4/VRR3S-, $2osim/$2$3$4/VRR1P-, $2osiu/$2$3$4/VRR2P-, $2usin/$2$3$4/VRR3P-, $2osir/$2$3$4/VI----, $2osint/$2$3$4/VG----, $2osit/$2$3$4/VC--SM, $2osida/$2$3$4/VC--SF, $2osits/$2$3$4/VC--PM, $2osides/$2$3$4/VC--PF\n");


// Crea formari dels compostos de 'cosir': es diferencia de 'cosir' en l'accÈnt a 'desc˙s'
newstr = newstr.replace(/([^a-z‡ËÈÌÔÚÛ˙¸Á])(a|ab|ad|ante|bes|cap|circum|co|com|con|contra|de|di|em|en|entre|es|ex|im|in|inter|ir|mal|mam|man|menys|multi|ob|o|para|per|pre|pro|re|retro|sobre|so|som|sot|su|sub|super|trans|tras|ultra|uni)([r|s]?)(c)(os)(ir)([^a-z‡ËÈÌÔÚÛ˙¸Á])/gi,"\n$2$3$4uso/$2$3$4$5$6/VDR1S-, $2$3$4uses/$2$3$4$5$6/VDR2S-, $2$3$4˙s/$2$3$4$5$6/VDR3S-, $2$3$4osim/$2$3$4$5$6/VDR1P-, $2$3$4osiu/$2$3$4$5$6/VDR2P-, $2$3$4usen/$2$3$4$5$6/VDR3P-, $2$3$4osia/$2$3$4$5$6/VDA1S-, $2$3$4osies/$2$3$4$5$6/VDA2S-, $2$3$4osia/$2$3$4$5$6/VDA3S-, $2$3$4osÌem/$2$3$4$5$6/VDA1P-, $2$3$4osÌeu/$2$3$4$5$6/VDA2P-, $2$3$4osien/$2$3$4$5$6/VDA3P-, $2$3$4osÌ/$2$3$4$5$6/VDP1S-, $2$3$4osires/$2$3$4$5$6/VDP2S-, $2$3$4osÌ/$2$3$4$5$6/VDP3S-, $2$3$4osÌrem/$2$3$4$5$6/VDP1P-, $2$3$4osÌreu/$2$3$4$5$6/VDP2P-, $2$3$4osiren/$2$3$4$5$6/VDP3P-, $2$3$4osirÈ/$2$3$4$5$6/VDU1S-, $2$3$4osir‡s/$2$3$4$5$6/VDU2S-, $2$3$4osir‡/$2$3$4$5$6/VDU3S-, $2$3$4osirem/$2$3$4$5$6/VDU1P-, $2$3$4osireu/$2$3$4$5$6/VDU2P-, $2$3$4osiran/$2$3$4$5$6/VDU3P-, $2$3$4osiria/$2$3$4$5$6/VDC1S-, $2$3$4osiries/$2$3$4$5$6/VDC2S-, $2$3$4osiria/$2$3$4$5$6/VDC3S-, $2$3$4osirÌem/$2$3$4$5$6/VDC1P-, $2$3$4osirÌeu/$2$3$4$5$6/VDC2P-, $2$3$4osirien/$2$3$4$5$6/VDC3P-, $2$3$4usi/$2$3$4$5$6/VJR1S-, $2$3$4usis/$2$3$4$5$6/VJR2S-, $2$3$4usi/$2$3$4$5$6/VJR3S-, $2$3$4osim/$2$3$4$5$6/VJR1P-, $2$3$4osiu/$2$3$4$5$6/VJR2P-, $2$3$4usin/$2$3$4$5$6/VJR3P-, $2$3$4osÌs/$2$3$4$5$6/VJA1S-, $2$3$4osissis/$2$3$4$5$6/VJA2S-, $2$3$4osÌs/$2$3$4$5$6/VJA3S-, $2$3$4osÌssim/$2$3$4$5$6/VJA1P-, $2$3$4osÌssiu/$2$3$4$5$6/VJA2P-, $2$3$4osissin/$2$3$4$5$6/VJA3P-, $2$3$4˙s/$2$3$4$5$6/VRR2S-, $2$3$4usi/$2$3$4$5$6/VRR3S-, $2$3$4osim/$2$3$4$5$6/VRR1P-, $2$3$4osiu/$2$3$4$5$6/VRR2P-, $2$3$4usin/$2$3$4$5$6/VRR3P-, $2$3$4osir/$2$3$4$5$6/VI----, $2$3$4osint/$2$3$4$5$6/VG----, $2$3$4osit/$2$3$4$5$6/VC--SM, $2$3$4osida/$2$3$4$5$6/VC--SF, $2$3$4osits/$2$3$4$5$6/VC--PM, $2$3$4osides/$2$3$4$5$6/VC--PF\n");


// Crea formari del verb 'escopir' i compostos: alternanÁa o/u 
newstr = newstr.replace(/([^a-z‡ËÈÌÔÚÛ˙¸Á])(a|ab|ad|ante|bes|cap|circum|co|com|con|contra|de|di|em|en|entre|es|ex|im|in|inter|ir|mal|mam|man|menys|multi|ob|o|para|per|pre|pro|re|retro|sobre|so|som|sot|su|sub|super|trans|tras|ultra|uni)?([r|s]?)(esc)(op)(ir)([^a-z‡ËÈÌÔÚÛ˙¸Á])/gi,"\n$2$3$4upo/$2$3$4$5$6/VDR1S-, $2$3$4ups/$2$3$4$5$6/VDR2S-, $2$3$4up/$2$3$4$5$6/VDR3S-, $2$3$4opim/$2$3$4$5$6/VDR1P-, $2$3$4opiu/$2$3$4$5$6/VDR2P-, $2$3$4upen/$2$3$4$5$6/VDR3P-, $2$3$4opia/$2$3$4$5$6/VDA1S-, $2$3$4opies/$2$3$4$5$6/VDA2S-, $2$3$4opia/$2$3$4$5$6/VDA3S-, $2$3$4opÌem/$2$3$4$5$6/VDA1P-, $2$3$4opÌeu/$2$3$4$5$6/VDA2P-, $2$3$4opien/$2$3$4$5$6/VDA3P-, $2$3$4opÌ/$2$3$4$5$6/VDP1S-, $2$3$4opires/$2$3$4$5$6/VDP2S-, $2$3$4opÌ/$2$3$4$5$6/VDP3S-, $2$3$4opÌrem/$2$3$4$5$6/VDP1P-, $2$3$4opÌreu/$2$3$4$5$6/VDP2P-, $2$3$4opiren/$2$3$4$5$6/VDP3P-, $2$3$4opirÈ/$2$3$4$5$6/VDU1S-, $2$3$4opir‡s/$2$3$4$5$6/VDU2S-, $2$3$4opir‡/$2$3$4$5$6/VDU3S-, $2$3$4opirem/$2$3$4$5$6/VDU1P-, $2$3$4opireu/$2$3$4$5$6/VDU2P-, $2$3$4opiran/$2$3$4$5$6/VDU3P-, $2$3$4opiria/$2$3$4$5$6/VDC1S-, $2$3$4opiries/$2$3$4$5$6/VDC2S-, $2$3$4opiria/$2$3$4$5$6/VDC3S-, $2$3$4opirÌem/$2$3$4$5$6/VDC1P-, $2$3$4opirÌeu/$2$3$4$5$6/VDC2P-, $2$3$4opirien/$2$3$4$5$6/VDC3P-, $2$3$4upi/$2$3$4$5$6/VJR1S-, $2$3$4upis/$2$3$4$5$6/VJR2S-, $2$3$4upi/$2$3$4$5$6/VJR3S-, $2$3$4opim/$2$3$4$5$6/VJR1P-, $2$3$4opiu/$2$3$4$5$6/VJR2P-, $2$3$4upin/$2$3$4$5$6/VJR3P-, $2$3$4opÌs/$2$3$4$5$6/VJA1S-, $2$3$4opissis/$2$3$4$5$6/VJA2S-, $2$3$4opÌs/$2$3$4$5$6/VJA3S-, $2$3$4opÌssim/$2$3$4$5$6/VJA1P-, $2$3$4opÌssiu/$2$3$4$5$6/VJA2P-, $2$3$4opissin/$2$3$4$5$6/VJA3P-, $2$3$4up/$2$3$4$5$6/VRR2S-, $2$3$4upi/$2$3$4$5$6/VRR3S-, $2$3$4opim/$2$3$4$5$6/VRR1P-, $2$3$4opiu/$2$3$4$5$6/VRR2P-, $2$3$4upin/$2$3$4$5$6/VRR3P-, $2$3$4opir/$2$3$4$5$6/VI----, $2$3$4opint/$2$3$4$5$6/VG----, $2$3$4opit/$2$3$4$5$6/VC--SM, $2$3$4opida/$2$3$4$5$6/VC--SF, $2$3$4opits/$2$3$4$5$6/VC--PM, $2$3$4opides/$2$3$4$5$6/VC--PF\n");


// Crea formari del verb 'sortir' i compostos: alternanÁa o/u 
newstr = newstr.replace(/([^a-z‡ËÈÌÔÚÛ˙¸Á])(a|ab|ad|ante|bes|cap|circum|co|com|con|contra|de|di|em|en|entre|es|ex|im|in|inter|ir|mal|mam|man|menys|multi|ob|o|para|per|pre|pro|re|retro|sobre|so|som|sot|su|sub|super|trans|tras|ultra|uni)?([r|s]?)(s)(ort)(ir)([^a-z‡ËÈÌÔÚÛ˙¸Á])/gi,"\n$2$3$4urto/$2$3$4$5$6/VDR1S-, $2$3$4urts/$2$3$4$5$6/VDR2S-, $2$3$4urt/$2$3$4$5$6/VDR3S-, $2$3$4ortim/$2$3$4$5$6/VDR1P-, $2$3$4ortiu/$2$3$4$5$6/VDR2P-, $2$3$4urten/$2$3$4$5$6/VDR3P-, $2$3$4ortia/$2$3$4$5$6/VDA1S-, $2$3$4orties/$2$3$4$5$6/VDA2S-, $2$3$4ortia/$2$3$4$5$6/VDA3S-, $2$3$4ortÌem/$2$3$4$5$6/VDA1P-, $2$3$4ortÌeu/$2$3$4$5$6/VDA2P-, $2$3$4ortien/$2$3$4$5$6/VDA3P-, $2$3$4ortÌ/$2$3$4$5$6/VDP1S-, $2$3$4ortires/$2$3$4$5$6/VDP2S-, $2$3$4ortÌ/$2$3$4$5$6/VDP3S-, $2$3$4ortÌrem/$2$3$4$5$6/VDP1P-, $2$3$4ortÌreu/$2$3$4$5$6/VDP2P-, $2$3$4ortiren/$2$3$4$5$6/VDP3P-, $2$3$4ortirÈ/$2$3$4$5$6/VDU1S-, $2$3$4ortir‡s/$2$3$4$5$6/VDU2S-, $2$3$4ortir‡/$2$3$4$5$6/VDU3S-, $2$3$4ortirem/$2$3$4$5$6/VDU1P-, $2$3$4ortireu/$2$3$4$5$6/VDU2P-, $2$3$4ortiran/$2$3$4$5$6/VDU3P-, $2$3$4ortiria/$2$3$4$5$6/VDC1S-, $2$3$4ortiries/$2$3$4$5$6/VDC2S-, $2$3$4ortiria/$2$3$4$5$6/VDC3S-, $2$3$4ortirÌem/$2$3$4$5$6/VDC1P-, $2$3$4ortirÌeu/$2$3$4$5$6/VDC2P-, $2$3$4ortirien/$2$3$4$5$6/VDC3P-, $2$3$4urti/$2$3$4$5$6/VJR1S-, $2$3$4urtis/$2$3$4$5$6/VJR2S-, $2$3$4urti/$2$3$4$5$6/VJR3S-, $2$3$4ortim/$2$3$4$5$6/VJR1P-, $2$3$4ortiu/$2$3$4$5$6/VJR2P-, $2$3$4urtin/$2$3$4$5$6/VJR3P-, $2$3$4ortÌs/$2$3$4$5$6/VJA1S-, $2$3$4ortissis/$2$3$4$5$6/VJA2S-, $2$3$4ortÌs/$2$3$4$5$6/VJA3S-, $2$3$4ortÌssim/$2$3$4$5$6/VJA1P-, $2$3$4ortÌssiu/$2$3$4$5$6/VJA2P-, $2$3$4ortissin/$2$3$4$5$6/VJA3P-, $2$3$4urt/$2$3$4$5$6/VRR2S-, $2$3$4urti/$2$3$4$5$6/VRR3S-, $2$3$4ortim/$2$3$4$5$6/VRR1P-, $2$3$4ortiu/$2$3$4$5$6/VRR2P-, $2$3$4urtin/$2$3$4$5$6/VRR3P-, $2$3$4ortir/$2$3$4$5$6/VI----, $2$3$4ortint/$2$3$4$5$6/VG----, $2$3$4ortit/$2$3$4$5$6/VC--SM, $2$3$4ortida/$2$3$4$5$6/VC--SF, $2$3$4ortits/$2$3$4$5$6/VC--PM, $2$3$4ortides/$2$3$4$5$6/VC--PF\n");

// Crea formari del verb 'tossir': alternanÁa o/u 
newstr = newstr.replace(/([^a-z‡ËÈÌÔÚÛ˙¸Á])(t)(oss)(ir)([^a-z‡ËÈÌÔÚÛ˙¸Á])/gi,"\n$2usso/$2$3$4/VDR1S-, $2usses/$2$3$4/VDR2S-, $2us/$2$3$4/VDR3S-, $2ossim/$2$3$4/VDR1P-, $2ossiu/$2$3$4/VDR2P-, $2ussen/$2$3$4/VDR3P-, $2ossia/$2$3$4/VDA1S-, $2ossies/$2$3$4/VDA2S-, $2ossia/$2$3$4/VDA3S-, $2ossÌem/$2$3$4/VDA1P-, $2ossÌeu/$2$3$4/VDA2P-, $2ossien/$2$3$4/VDA3P-, $2ossÌ/$2$3$4/VDP1S-, $2ossires/$2$3$4/VDP2S-, $2ossÌ/$2$3$4/VDP3S-, $2ossÌrem/$2$3$4/VDP1P-, $2ossÌreu/$2$3$4/VDP2P-, $2ossiren/$2$3$4/VDP3P-, $2ossirÈ/$2$3$4/VDU1S-, $2ossir‡s/$2$3$4/VDU2S-, $2ossir‡/$2$3$4/VDU3S-, $2ossirem/$2$3$4/VDU1P-, $2ossireu/$2$3$4/VDU2P-, $2ossiran/$2$3$4/VDU3P-, $2ossiria/$2$3$4/VDC1S-, $2ossiries/$2$3$4/VDC2S-, $2ossiria/$2$3$4/VDC3S-, $2ossirÌem/$2$3$4/VDC1P-, $2ossirÌeu/$2$3$4/VDC2P-, $2ossirien/$2$3$4/VDC3P-, $2ussi/$2$3$4/VJR1S-, $2ussis/$2$3$4/VJR2S-, $2ussi/$2$3$4/VJR3S-, $2ossim/$2$3$4/VJR1P-, $2ossiu/$2$3$4/VJR2P-, $2ussin/$2$3$4/VJR3P-, $2ossÌs/$2$3$4/VJA1S-, $2ossissis/$2$3$4/VJA2S-, $2ossÌs/$2$3$4/VJA3S-, $2ossÌssim/$2$3$4/VJA1P-, $2ossÌssiu/$2$3$4/VJA2P-, $2ossissin/$2$3$4/VJA3P-, $2us/$2$3$4/VRR2S-, $2ussi/$2$3$4/VRR3S-, $2ossim/$2$3$4/VRR1P-, $2ossiu/$2$3$4/VRR2P-, $2ussin/$2$3$4/VRR3P-, $2ossir/$2$3$4/VI----, $2ossint/$2$3$4/VG----, $2ossit/$2$3$4/VC--SM, $2ossida/$2$3$4/VC--SF, $2ossits/$2$3$4/VC--PM, $2ossides/$2$3$4/VC--PF\n");


// Crea formari dels compostos de 'tossir': es diferencia de 'tossir' en l'accent a un hipotËtic 'dest˙s'
newstr = newstr.replace(/([^a-z‡ËÈÌÔÚÛ˙¸Á])(a|ab|ad|ante|bes|cap|circum|co|com|con|contra|de|di|em|en|entre|es|ex|im|in|inter|ir|mal|mam|man|menys|multi|ob|o|para|per|pre|pro|re|retro|sobre|so|som|sot|su|sub|super|trans|tras|ultra|uni)([r|s]?)(t)(oss)(ir)([^a-z‡ËÈÌÔÚÛ˙¸Á])/gi,"\n$2$3$4usso/$2$3$4$5$6/VDR1S-, $2$3$4usses/$2$3$4$5$6/VDR2S-, $2$3$4˙s/$2$3$4$5$6/VDR3S-, $2$3$4ossim/$2$3$4$5$6/VDR1P-, $2$3$4ossiu/$2$3$4$5$6/VDR2P-, $2$3$4ussen/$2$3$4$5$6/VDR3P-, $2$3$4ossia/$2$3$4$5$6/VDA1S-, $2$3$4ossies/$2$3$4$5$6/VDA2S-, $2$3$4ossia/$2$3$4$5$6/VDA3S-, $2$3$4ossÌem/$2$3$4$5$6/VDA1P-, $2$3$4ossÌeu/$2$3$4$5$6/VDA2P-, $2$3$4ossien/$2$3$4$5$6/VDA3P-, $2$3$4ossÌ/$2$3$4$5$6/VDP1S-, $2$3$4ossires/$2$3$4$5$6/VDP2S-, $2$3$4ossÌ/$2$3$4$5$6/VDP3S-, $2$3$4ossÌrem/$2$3$4$5$6/VDP1P-, $2$3$4ossÌreu/$2$3$4$5$6/VDP2P-, $2$3$4ossiren/$2$3$4$5$6/VDP3P-, $2$3$4ossirÈ/$2$3$4$5$6/VDU1S-, $2$3$4ossir‡s/$2$3$4$5$6/VDU2S-, $2$3$4ossir‡/$2$3$4$5$6/VDU3S-, $2$3$4ossirem/$2$3$4$5$6/VDU1P-, $2$3$4ossireu/$2$3$4$5$6/VDU2P-, $2$3$4ossiran/$2$3$4$5$6/VDU3P-, $2$3$4ossiria/$2$3$4$5$6/VDC1S-, $2$3$4ossiries/$2$3$4$5$6/VDC2S-, $2$3$4ossiria/$2$3$4$5$6/VDC3S-, $2$3$4ossirÌem/$2$3$4$5$6/VDC1P-, $2$3$4ossirÌeu/$2$3$4$5$6/VDC2P-, $2$3$4ossirien/$2$3$4$5$6/VDC3P-, $2$3$4ussi/$2$3$4$5$6/VJR1S-, $2$3$4ussis/$2$3$4$5$6/VJR2S-, $2$3$4ussi/$2$3$4$5$6/VJR3S-, $2$3$4ossim/$2$3$4$5$6/VJR1P-, $2$3$4ossiu/$2$3$4$5$6/VJR2P-, $2$3$4ussin/$2$3$4$5$6/VJR3P-, $2$3$4ossÌs/$2$3$4$5$6/VJA1S-, $2$3$4ossissis/$2$3$4$5$6/VJA2S-, $2$3$4ossÌs/$2$3$4$5$6/VJA3S-, $2$3$4ossÌssim/$2$3$4$5$6/VJA1P-, $2$3$4ossÌssiu/$2$3$4$5$6/VJA2P-, $2$3$4ossissin/$2$3$4$5$6/VJA3P-, $2$3$4˙s/$2$3$4$5$6/VRR2S-, $2$3$4ussi/$2$3$4$5$6/VRR3S-, $2$3$4ossim/$2$3$4$5$6/VRR1P-, $2$3$4ossiu/$2$3$4$5$6/VRR2P-, $2$3$4ussin/$2$3$4$5$6/VRR3P-, $2$3$4ossir/$2$3$4$5$6/VI----, $2$3$4ossint/$2$3$4$5$6/VG----, $2$3$4ossit/$2$3$4$5$6/VC--SM, $2$3$4ossida/$2$3$4$5$6/VC--SF, $2$3$4ossits/$2$3$4$5$6/VC--PM, $2$3$4ossides/$2$3$4$5$6/VC--PF\n");


// Crea formari de 'eixir' i 'deseixir'
newstr = newstr.replace(/([^a-z‡ËÈÌÔÚÛ˙¸Á])(eixir|deseixir)([^a-z‡ËÈÌÔÚÛ˙¸Á])/gi,"\nixo/$2/VDR1S-, ixes/$2/VDR2S-, ix/$2/VDR3S-, eixim/$2/VDR1P-, eixiu/$2/VDR2P-, ixen/$2/VDR3P-, eixia/$2/VDA1S-, eixies/$2/VDA2S-, eixia/$2/VDA3S-, eixÌem/$2/VDA1P-, eixÌeu/$2/VDA2P-, eixien/$2/VDA3P-, eixÌ/$2/VDP1S-, eixires/$2/VDP2S-, eixÌ/$2/VDP3S-, eixÌrem/$2/VDP1P-, eixÌreu/$2/VDP2P-, eixiren/$2/VDP3P-, eixirÈ/$2/VDU1S-, eixir‡s/$2/VDU2S-, eixir‡/$2/VDU3S-, eixirem/$2/VDU1P-, eixireu/$2/VDU2P-, eixiran/$2/VDU3P-, eixiria/$2/VDC1S-, eixiries/$2/VDC2S-, eixiria/$2/VDC3S-, eixirÌem/$2/VDC1P-, eixirÌeu/$2/VDC2P-, eixirien/$2/VDC3P-, ixi/$2/VJR1S-, ixis/$2/VJR2S-, ixi/$2/VJR3S-, eixim/$2/VJR1P-, eixiu/$2/VJR2P-, ixin/$2/VJR3P-, eixÌs/$2/VJA1S-, eixissis/$2/VJA2S-, eixÌs/$2/VJA3S-, eixÌssim/$2/VJA1P-, eixÌssiu/$2/VJA2P-, eixissin/$2/VJA3P-, ix/$2/VRR2S-, ixi/$2/VRR3S-, eixim/$2/VRR1P-, eixiu/$2/VRR2P-, ixin/$2/VRR3P-, eixir/$2/VI----, eixint/$2/VG----, eixit/$2/VC--SM, eixida/$2/VC--SF, eixits/$2/VC--PM, eixides/$2/VC--PF\n");


// Crea formari de 'reeixir' i 'sobreeixir'
newstr = newstr.replace(/([^a-z‡ËÈÌÔÚÛ˙¸Á])(re|sobre)(eixir)([^a-z‡ËÈÌÔÚÛ˙¸Á])/gi,"\n$2Ôxo/$2$3/VDR1S-, $2Ôxes/$2$3/VDR2S-, $2Ôx/$2$3/VDR3S-, $2eixim/$2$3/VDR1P-, $2eixiu/$2$3/VDR2P-, $2Ôxen/$2$3/VDR3P-, $2eixia/$2$3/VDA1S-, $2eixies/$2$3/VDA2S-, $2eixia/$2$3/VDA3S-, $2eixÌem/$2$3/VDA1P-, $2eixÌeu/$2$3/VDA2P-, $2eixien/$2$3/VDA3P-, $2eixÌ/$2$3/VDP1S-, $2eixires/$2$3/VDP2S-, $2eixÌ/$2$3/VDP3S-, $2eixÌrem/$2$3/VDP1P-, $2eixÌreu/$2$3/VDP2P-, $2eixiren/$2$3/VDP3P-, $2eixirÈ/$2$3/VDU1S-, $2eixir‡s/$2$3/VDU2S-, $2eixir‡/$2$3/VDU3S-, $2eixirem/$2$3/VDU1P-, $2eixireu/$2$3/VDU2P-, $2eixiran/$2$3/VDU3P-, $2eixiria/$2$3/VDC1S-, $2eixiries/$2$3/VDC2S-, $2eixiria/$2$3/VDC3S-, $2eixirÌem/$2$3/VDC1P-, $2eixirÌeu/$2$3/VDC2P-, $2eixirien/$2$3/VDC3P-, $2Ôxi/$2$3/VJR1S-, $2Ôxis/$2$3/VJR2S-, $2Ôxi/$2$3/VJR3S-, $2eixim/$2$3/VJR1P-, $2eixiu/$2$3/VJR2P-, $2Ôxin/$2$3/VJR3P-, $2eixÌs/$2$3/VJA1S-, $2eixissis/$2$3/VJA2S-, $2eixÌs/$2$3/VJA3S-, $2eixÌssim/$2$3/VJA1P-, $2eixÌssiu/$2$3/VJA2P-, $2eixissin/$2$3/VJA3P-, $2Ôx/$2$3/VRR2S-, $2Ôxi/$2$3/VRR3S-, $2eixim/$2$3/VRR1P-, $2eixiu/$2$3/VRR2P-, $2Ôxin/$2$3/VRR3P-, $2eixir/$2$3/VI----, $2eixint/$2$3/VG----, $2eixit/$2$3/VC--SM, $2eixida/$2$3/VC--SF, eixits/$2$3/VC--PM, $2eixides/$2$3/VC--PF\n");


// Crea formari de 'tenir' i 'tindre'
newstr = newstr.replace(/([^a-z‡ËÈÌÔÚÛ˙¸Á])(tenir|tindre)([^a-z‡ËÈÌÔÚÛ˙¸Á])/gi,"\ntinc/$2/VDR1S-, tens/$2/VDR2S-, tÈ/$2/VDR3S-, tenim/$2/VDR1P-, teniu/$2/VDR2P-, tenen/$2/VDR3P-, tenia/$2/VDA1S-, tenies/$2/VDA2S-, tenia/$2/VDA3S-, tenÌem/$2/VDA1P-, tenÌeu/$2/VDA2P-, tenien/$2/VDA3P-, tinguÌ/$2/VDP1S-, tingueres/$2/VDP2S-, tinguÈ/$2/VDP3S-, tinguÈrem/$2/VDP1P-, tinguÈreu/$2/VDP2P-, tingueren/$2/VDP3P-, tindrÈ/$2/VDU1S-, tindr‡s/$2/VDU2S-, tindr‡/$2/VDU3S-, tindrem/$2/VDU1P-, tindreu/$2/VDU2P-, tindran/$2/VDU3P-, tindria/$2/VDC1S-, tindries/$2/VDC2S-, tindria/$2/VDC3S-, tindrÌem/$2/VDC1P-, tindrÌeu/$2/VDC2P-, tindrien/$2/VDC3P-, tingui/$2/VJR1S-, tinguis/$2/VJR2S-, tinguis/$2/VJR3S-, tinguem/$2/VJR1P-, tingueu/$2/VJR2P-, tinguin/$2/VJR3P-, tinguÈs/$2/VJA1S-, tinguessis/$2/VJA2S-, tinguÈs/$2/VJA3S-, tinguÈssim/$2/VJA1P-, tinguÈssiu/$2/VJA2P-, tinguessin/$2/VJA3P-, tingues/$2/VRR2S-, tingui/$2/VRR3S-, tinguem/$2/VRR1P-, tingueu/$2/VRR2P-, tinguin/$2/VRR3P-, tenir/$2/VI----, tenint/$2/VG----, tingut/$2/VC--SM, tinguda/$2/VC--SF, tinguts/$2/VC--PM, tingudes/$2/VC--PF, ten/$2/VRR2S-, tÈ/$2/VRR2S-, teniu/$2/VRR2P-, tindre/$2/VI----\n");


// Crea formari de compostos de 'tenir' i 'tindre': com l'anterior perÚ 'obtÈn' amb accent
newstr = newstr.replace(/([^a-z‡ËÈÌÔÚÛ˙¸Á])(a|ab|ad|ante|bes|cap|car|circum|co|com|con|contra|de|di|em|en|entre|es|ex|im|in|inter|ir|mal|mam|man|menys|multi|ob|o|para|per|pre|pro|re|retro|sobre|so|som|sot|su|sub|super|trans|tras|ultra|uni|vil)([r|s]?)(tenir|tindre)([^a-z‡ËÈÌÔÚÛ˙¸Á])/gi,"\n$2$3tinc/$2$3$4/VDR1S-, $2$3tens/$2$3$4/VDR2S-, $2$3tÈ/$2$3$4/VDR3S-, $2$3tenim/$2$3$4/VDR1P-, $2$3teniu/$2$3$4/VDR2P-, $2$3tenen/$2$3$4/VDR3P-, $2$3tenia/$2$3$4/VDA1S-, $2$3tenies/$2$3$4/VDA2S-, $2$3tenia/$2$3$4/VDA3S-, $2$3tenÌem/$2$3$4/VDA1P-, $2$3tenÌeu/$2$3$4/VDA2P-, $2$3tenien/$2$3$4/VDA3P-, $2$3tinguÌ/$2$3$4/VDP1S-, $2$3tingueres/$2$3$4/VDP2S-, $2$3tinguÈ/$2$3$4/VDP3S-, $2$3tinguÈrem/$2$3$4/VDP1P-, $2$3tinguÈreu/$2$3$4/VDP2P-, $2$3tingueren/$2$3$4/VDP3P-, $2$3tindrÈ/$2$3$4/VDU1S-, $2$3tindr‡s/$2$3$4/VDU2S-, $2$3tindr‡/$2$3$4/VDU3S-, $2$3tindrem/$2$3$4/VDU1P-, $2$3tindreu/$2$3$4/VDU2P-, $2$3tindran/$2$3$4/VDU3P-, $2$3tindria/$2$3$4/VDC1S-, $2$3tindries/$2$3$4/VDC2S-, $2$3tindria/$2$3$4/VDC3S-, $2$3tindrÌem/$2$3$4/VDC1P-, $2$3tindrÌeu/$2$3$4/VDC2P-, $2$3tindrien/$2$3$4/VDC3P-, $2$3tingui/$2$3$4/VJR1S-, $2$3tinguis/$2$3$4/VJR2S-, $2$3tingui/$2$3$4/VJR3S-, $2$3tinguem/$2$3$4/VJR1P-, $2$3tingueu/$2$3$4/VJR2P-, $2$3tinguin/$2$3$4/VJR3P-, $2$3tinguÈs/$2$3$4/VJA1S-, $2$3tinguessis/$2$3$4/VJA2S-, $2$3tinguÈs/$2$3$4/VJA3S-, $2$3tinguÈssim/$2$3$4/VJA1P-, $2$3tinguÈssiu/$2$3$4/VJA2P-, $2$3tinguessin/$2$3$4/VJA3P-, $2$3tÈn/$2$3$4/VRR2S-, $2$3tingui/$2$3$4/VRR3S-, $2$3tinguem/$2$3$4/VRR1P-, $2$3teniu/$2$3$4/VRR2P-, $2$3tinguin/$2$3$4/VRR3P-, $2$3tenir/$2$3$4/VI----, $2$3tenint/$2$3$4/VG----, $2$3tingut/$2$3$4/VC--SM, $2$3tinguda/$2$3$4/VC--SF, $2$3tinguts/$2$3$4/VC--PM, $2$3tingudes/$2$3$4/VC--PF, $2$3tingues/$2$3$4/VRR2S-, $2$3tingueu/$2$3$4/VRR2P-, $2$3tindre/$2$3$4/VI----\n");

// Crea formari de 'venir' i 'vindre: con 'tenir' perÚ amb mÈs accents diacrÌtics
newstr = newstr.replace(/([^a-z‡ËÈÌÔÚÛ˙¸Á])(venir|vindre)([^a-z‡ËÈÌÔÚÛ˙¸Á])/gi,"\nvinc/$2/VDR1S-, vÈns/$2/VDR2S-, ve/$2/VDR3S-, venim/$2/VDR1P-, veniu/$2/VDR2P-, vÈnen/$2/VDR3P-, venia/$2/VDA1S-, venies/$2/VDA2S-, venia/$2/VDA3S-, venÌem/$2/VDA1P-, venÌeu/$2/VDA2P-, venien/$2/VDA3P-, vinguÌ/$2/VDP1S-, vingueres/$2/VDP2S-, vinguÈ/$2/VDP3S-, vinguÈrem/$2/VDP1P-, vinguÈreu/$2/VDP2P-, vingueren/$2/VDP3P-, vindrÈ/$2/VDU1S-, vindr‡s/$2/VDU2S-, vindr‡/$2/VDU3S-, vindrem/$2/VDU1P-, vindreu/$2/VDU2P-, vindran/$2/VDU3P-, vindria/$2/VDC1S-, vindries/$2/VDC2S-, vindria/$2/VDC3S-, vindrÌem/$2/VDC1P-, vindrÌeu/$2/VDC2P-, vindrien/$2/VDC3P-, vingui/$2/VJR1S-, vinguis/$2/VJR2S-, vingui/$2/VJR3S-, vinguem/$2/VJR1P-, vingueu/$2/VJR2P-, vinguin/$2/VJR3P-, vinguÈs/$2/VJA1S-, vinguessis/$2/VJA2S-, vinguÈs/$2/VJA3S-, vinguÈssim/$2/VJA1P-, vinguÈssiu/$2/VJA2P-, vinguessin/$2/VJA3P-, vine/$2/VRR2S-, vingui/$2/VRR3S-, vinguem/$2/VRR1P-, veniu/$2/VRR2P-, vinguin/$2/VRR3P-, venir/$2/VI----, venint/$2/VG----, vingut/$2/VC--SM, vinguda/$2/VC--SF, vinguts/$2/VC--PM, vingudes/$2/VC--PF, vindre/$2/VI----\n");


// Crea formari dels compostos de 'venir' i 'vindre: igual que l'anterior perÚ 'convÈ' i 'convÈn' amb accent i sense diacrÌtics
newstr = newstr.replace(/([^a-z‡ËÈÌÔÚÛ˙¸Á])(a|ab|ad|ante|bes|cap|car|circum|co|com|con|contra|descon|de|di|em|en|entre|esde|es|ex|im|in|ir|mal|mam|man|menys|multi|ob|o|para|per|pre|pro|recon|retro|sobre|so|som|sot|su|sub|super|trans|tras|ultra|uni|vil)([r|s]?)(venir|vindre)([^a-z‡ËÈÌÔÚÛ˙¸Á])/gi,"\n$2$3vinc/$2$3$4/VDR1S-, $2$3vens/$2$3$4/VDR2S-, $2$3vÈ/$2$3$4/VDR3S-, $2$3venim/$2$3$4/VDR1P-, $2$3veniu/$2$3$4/VDR2P-, $2$3venen/$2$3$4/VDR3P-, $2$3venia/$2$3$4/VDA1S-, $2$3venies/$2$3$4/VDA2S-, $2$3venia/$2$3$4/VDA3S-, $2$3venÌem/$2$3$4/VDA1P-, $2$3venÌeu/$2$3$4/VDA2P-, $2$3venien/$2$3$4/VDA3P-, $2$3vinguÌ/$2$3$4/VDP1S-, $2$3vingueres/$2$3$4/VDP2S-, $2$3vinguÈ/$2$3$4/VDP3S-, $2$3vinguÈrem/$2$3$4/VDP1P-, $2$3vinguÈreu/$2$3$4/VDP2P-, $2$3vingueren/$2$3$4/VDP3P-, $2$3vindrÈ/$2$3$4/VDU1S-, $2$3vindr‡s/$2$3$4/VDU2S-, $2$3vindr‡/$2$3$4/VDU3S-, $2$3vindrem/$2$3$4/VDU1P-, $2$3vindreu/$2$3$4/VDU2P-, $2$3vindran/$2$3$4/VDU3P-, $2$3vindria/$2$3$4/VDC1S-, $2$3vindries/$2$3$4/VDC2S-, $2$3vindria/$2$3$4/VDC3S-, $2$3vindrÌem/$2$3$4/VDC1P-, $2$3vindrÌeu/$2$3$4/VDC2P-, $2$3vindrien/$2$3$4/VDC3P-, $2$3vingui/$2$3$4/VJR1S-, $2$3vinguis/$2$3$4/VJR2S-, $2$3vingui/$2$3$4/VJR3S-, $2$3vinguem/$2$3$4/VJR1P-, $2$3vingueu/$2$3$4/VJR2P-, $2$3vinguin/$2$3$4/VJR3P-, $2$3vinguÈs/$2$3$4/VJA1S-, $2$3vinguessis/$2$3$4/VJA2S-, $2$3vinguÈs/$2$3$4/VJA3S-, $2$3vinguÈssim/$2$3$4/VJA1P-, $2$3vinguÈssiu/$2$3$4/VJA2P-, $2$3vinguessin/$2$3$4/VJA3P-, $2$3vÈn/$2$3$4/VRR2S-, $2$3vingui/$2$3$4/VRR3S-, $2$3vinguem/$2$3$4/VRR1P-, $2$3veniu/$2$3$4/VRR2P-, $2$3vinguin/$2$3$4/VRR3P-, $2$3venir/$2$3$4/VI----, $2$3venint/$2$3$4/VG----, $2$3vingut/$2$3$4/VC--SM, $2$3vinguda/$2$3$4/VC--SF, $2$3vinguts/$2$3$4/VC--PM, $2$3vingudes/$2$3$4/VC--PF, $2$3vindre/$2$3$4/VI----\n");



// Crea formari del compost 'revenir': igual que els altres compostos perÚ accent tambÈ a 'revÈns' i 'revÈnen'
newstr = newstr.replace(/([^a-z‡ËÈÌÔÚÛ˙¸Á])(re)(venir|vindre)([^a-z‡ËÈÌÔÚÛ˙¸Á])/gi,"\n$2vinc/$2$3/VDR1S-, $2vÈns/$2$3/VDR2S-, $2vÈ/$2$3/VDR3S-, $2venim/$2$3/VDR1P-, $2veniu/$2$3/VDR2P-, $2vÈnen/$2$3/VDR3P-, $2venia/$2$3/VDA1S-, $2venies/$2$3/VDA2S-, $2venia/$2$3/VDA3S-, $2venÌem/$2$3/VDA1P-, $2venÌeu/$2$3/VDA2P-, $2venien/$2$3/VDA3P-, $2vinguÌ/$2$3/VDP1S-, $2vingueres/$2$3/VDP2S-, $2vinguÈ/$2$3/VDP3S-, $2vinguÈrem/$2$3/VDP1P-, $2vinguÈreu/$2$3/VDP2P-, $2vingueren/$2$3/VDP3P-, $2vindrÈ/$2$3/VDU1S-, $2vindr‡s/$2$3/VDU2S-, $2vindr‡/$2$3/VDU3S-, $2vindrem/$2$3/VDU1P-, $2vindreu/$2$3/VDU2P-, $2vindran/$2$3/VDU3P-, $2vindria/$2$3/VDC1S-, $2vindries/$2$3/VDC2S-, $2vindria/$2$3/VDC3S-, $2vindrÌem/$2$3/VDC1P-, $2vindrÌeu/$2$3/VDC2P-, $2vindrien/$2$3/VDC3P-, $2vingui/$2$3/VJR1S-, $2vinguis/$2$3/VJR2S-, $2vingui/$2$3/VJR3S-, $2vinguem/$2$3/VJR1P-, $2vingueu/$2$3/VJR2P-, $2vinguin/$2$3/VJR3P-, $2vinguÈs/$2$3/VJA1S-, $2vinguessis/$2$3/VJA2S-, $2vinguÈs/$2$3/VJA3S-, $2vinguÈssim/$2$3/VJA1P-, $2vinguÈssiu/$2$3/VJA2P-, $2vinguessin/$2$3/VJA3P-, $2vÈn/$2$3/VRR2S-, $2vingui/$2$3/VRR3S-, $2vinguem/$2$3/VRR1P-, $2veniu/$2$3/VRR2P-, $2vinguin/$2$3/VRR3P-, $2venir/$2$3/VI----, $2venint/$2$3/VG----, $2vingut/$2$3/VC--SM, $2vinguda/$2$3/VC--SF, $2vinguts/$2$3/VC--PM, $2vingudes/$2$3/VC--PF, $2vindre/$2$3/VI----\n");



//Crea formari del compost 'intervenir': igual que els altres compostos perÚ a mÈs la variant intervÈ
newstr = newstr.replace(/([^a-z‡ËÈÌÔÚÛ˙¸Á])(inter)(venir|vindre)([^a-z‡ËÈÌÔÚÛ˙¸Á])/gi,"\n$2vinc/$2$3/VDR1S-, $2vens/$2/VDR2S-, $2vÈ/$2$3/VDR3S-, $2venim/$2$3/VDR1P-, $2veniu/$2$3/VDR2P-, $2venen/$2$3/VDR3P-, $2venia/$2$3/VDA1S-, $2venies/$2$3/VDA2S-, $2venia/$2$3/VDA3S-, $2venÌem/$2/VDA1P-, $2venÌeu/$2$3/VDA2P-, $2venien/$2$3/VDA3P-, $2vinguÌ/$2$3/VDP1S-, $2vingueres/$2$3/VDP2S-, $2vinguÈ/$2$3/VDP3S-, $2vinguÈrem/$2$3/VDP1P-, $2vinguÈreu/$2$3/VDP2P-, $2vingueren/$2$3/VDP3P-, $2vindrÈ/$2$3/VDU1S-, $2vindr‡s/$2$3/VDU2S-, $2vindr‡/$2$3/VDU3S-, $2vindrem/$2$3/VDU1P-, $2vindreu/$2$3/VDU2P-, $2vindran/$2$3/VDU3P-, $2vindria/$2$3/VDC1S-, $2vindries/$2$3/VDC2S-, $2vindria/$2$3/VDC3S-, $2vindrÌem/$2$3/VDC1P-, $2vindrÌeu/$2$3/VDC2P-, $2vindrien/$2$3/VDC3P-, $2vingui/$2$3/VJR1S-, $2vinguis/$2$3/VJR2S-, $2vingui/$2$3/VJR3S-, $2vinguem/$2$3/VJR1P-, $2vingueu/$2$3/VJR2P-, $2vinguin/$2$3/VJR3P-, $2vinguÈs/$2$3/VJA1S-, $2vinguessis/$2$3/VJA2S-, $2vinguÈs/$2$3/VJA3S-, $2vinguÈssim/$2$3/VJA1P-, $2vinguÈssiu/$2$3/VJA2P-, $2vinguessin/$2$3/VJA3P-, $2vÈn/$2$3/VRR2S-, $2vingui/$2$3/VRR3S-, $2vinguem/$2$3/VRR1P-, $2veniu/$2$3/VRR2P-, $2vinguin/$2$3/VRR3P-, $2venir/$2$3/VI----, $2venint/$2$3/VG----, $2vingut/$2$3/VC--SM, $2vinguda/$2$3/VC--SF, $2vinguts/$2$3/VC--PM, $2vingudes/$2$3/VC--PF, $2vindre/$2$3/VI----, $2vÈ/$2$3/VRR2S-\n");


//--------------------------------INCOATIUS-----------------------------------------------------------

// Crea formari del verb 'imprimir' i compostos
newstr = newstr.replace(/([^a-z‡ËÈÌÔÚÛ˙¸Á])(a|ab|ad|ante|bes|cap|circum|co|com|con|contra|de|di|em|en|entre|es|ex|im|in|inter|ir|mal|mam|man|menys|multi|ob|o|para|per|pre|pro|re|retro|sobre|so|som|sot|su|sub|super|trans|tras|ultra|uni)?([r|s]?)(impr)(imir)([^a-z‡ËÈÌÔÚÛ˙¸Á])/gi,"\n$2$3$4imeixo/$2$3$4$5/VDR1S-, $2$3$4imeixes/$2$3$4$5/VDR2S-, $2$3$4imeix/$2$3$4$5/VDR3S-, $2$3$4imim/$2$3$4$5/VDR1P-, $2$3$4imiu/$2$3$4$5/VDR2P-, $2$3$4imeixen/$2$3$4$5/VDR3P-, $2$3$4imia/$2$3$4$5/VDA1S-, $2$3$4imies/$2$3$4$5/VDA2S-, $2$3$4imia/$2$3$4$5/VDA3S-, $2$3$4imÌem/$2$3$4$5/VDA1P-, $2$3$4imÌeu/$2$3$4$5/VDA2P-, $2$3$4imien/$2$3$4$5/VDA3P-, $2$3$4imÌ/$2$3$4$5/VDP1S-, $2$3$4imires/$2$3$4$5/VDP2S-, $2$3$4imÌ/$2$3$4$5/VDP3S-, $2$3$4imÌrem/$2$3$4$5/VDP1P-, $2$3$4imÌreu/$2$3$4$5/VDP2P-, $2$3$4imiren/$2$3$4$5/VDP3P-, $2$3$4imirÈ/$2$3$4$5/VDU1S-, $2$3$4imir‡s/$2$3$4$5/VDU2S-, $2$3$4imir‡/$2$3$4$5/VDU3S-, $2$3$4imirem/$2$3$4$5/VDU1P-, $2$3$4imireu/$2$3$4$5/VDU2P-, $2$3$4imiran/$2$3$4$5/VDU3P-, $2$3$4imiria/$2$3$4$5/VDC1S-, $2$3$4imiries/$2$3$4$5/VDC2S-, $2$3$4imiria/$2$3$4$5/VDC3S-, $2$3$4imirÌem/$2$3$4$5/VDC1P-, $2$3$4imirÌeu/$2$3$4$5/VDC2P-, $2$3$4imirien/$2$3$4$5/VDC3P-, $2$3$4imeixi/$2$3$4$5/VJR1S-, $2$3$4imeixis/$2$3$4$5/VJR2S-, $2$3$4imeixi/$2$3$4$5/VJR3S-, $2$3$4imim/$2$3$4$5/VJR1P-, $2$3$4imiu/$2$3$4$5/VJR2P-, $2$3$4imeixin/$2$3$4$5/VJR3P-, $2$3$4imÌs/$2$3$4$5/VJA1S-, $2$3$4imissis/$2$3$4$5/VJA2S-, $2$3$4imÌs/$2$3$4$5/VJA3S-, $2$3$4imÌssim/$2$3$4$5/VJA1P-, $2$3$4imÌssiu/$2$3$4$5/VJA2P-, $2$3$4imissin/$2$3$4$5/VJA3P-, $2$3$4imeix/$2$3$4$5/VRR2S-, $2$3$4imeixi/$2$3$4$5/VRR3S-, $2$3$4imim/$2$3$4$5/VRR1P-, $2$3$4imiu/$2$3$4$5/VRR2P-, $2$3$4imeixin/$2$3$4$5/VRR3P-, $2$3$4imir/$2$3$4$5/VI----, $2$3$4imint/$2$3$4$5/VG----, $2$3$4Ës/$2$3$4$5/VC--SM, $2$3$4esa/$2$3$4$5/VC--SF, $2$3$4esos/$2$3$4$5/VC--PM, $2$3$4eses/$2$3$4$5/VC--PF\n");

// Crea formari del verb 'complir' i compostos
newstr = newstr.replace(/([^a-z‡ËÈÌÔÚÛ˙¸Á])(a|ab|ad|ante|bes|cap|circum|co|com|con|contra|de|di|em|en|entre|es|ex|im|in|inter|ir|mal|mam|man|menys|multi|ob|o|para|per|pre|pro|re|retro|sobre|so|som|sot|su|sub|super|trans|tras|ultra|uni)?([r|s]?)(compl)(ir)([^a-z‡ËÈÌÔÚÛ˙¸Á])/gi,"\n$2$3$4eixo/$2$3$4$5/VDR1S-, $2$3$4eixes/$2$3$4$5/VDR2S-, $2$3$4eix/$2$3$4$5/VDR3S-, $2$3$4im/$2$3$4$5/VDR1P-, $2$3$4iu/$2$3$4$5/VDR2P-, $2$3$4eixen/$2$3$4$5/VDR3P-, $2$3$4ia/$2$3$4$5/VDA1S-, $2$3$4ies/$2$3$4$5/VDA2S-, $2$3$4ia/$2$3$4$5/VDA3S-, $2$3$4Ìem/$2$3$4$5/VDA1P-, $2$3$4Ìeu/$2$3$4$5/VDA2P-, $2$3$4ien/$2$3$4$5/VDA3P-, $2$3$4Ì/$2$3$4$5/VDP1S-, $2$3$4ires/$2$3$4$5/VDP2S-, $2$3$4Ì/$2$3$4$5/VDP3S-, $2$3$4Ìrem/$2$3$4$5/VDP1P-, $2$3$4Ìreu/$2$3$4$5/VDP2P-, $2$3$4iren/$2$3$4$5/VDP3P-, $2$3$4irÈ/$2$3$4$5/VDU1S-, $2$3$4ir‡s/$2$3$4$5/VDU2S-, $2$3$4ir‡/$2$3$4$5/VDU3S-, $2$3$4irem/$2$3$4$5/VDU1P-, $2$3$4ireu/$2$3$4$5/VDU2P-, $2$3$4iran/$2$3$4$5/VDU3P-, $2$3$4iria/$2$3$4$5/VDC1S-, $2$3$4iries/$2$3$4$5/VDC2S-, $2$3$4iria/$2$3$4$5/VDC3S-, $2$3$4irÌem/$2$3$4$5/VDC1P-, $2$3$4irÌeu/$2$3$4$5/VDC2P-, $2$3$4irien/$2$3$4$5/VDC3P-, $2$3$4eixi/$2$3$4$5/VJR1S-, $2$3$4eixis/$2$3$4$5/VJR2S-, $2$3$4eixi/$2$3$4$5/VJR3S-, $2$3$4im/$2$3$4$5/VJR1P-, $2$3$4iu/$2$3$4$5/VJR2P-, $2$3$4eixin/$2$3$4$5/VJR3P-, $2$3$4Ìs/$2$3$4$5/VJA1S-, $2$3$4issis/$2$3$4$5/VJA2S-, $2$3$4Ìs/$2$3$4$5/VJA3S-, $2$3$4Ìssim/$2$3$4$5/VJA1P-, $2$3$4Ìssiu/$2$3$4$5/VJA2P-, $2$3$4issin/$2$3$4$5/VJA3P-, $2$3$4eix/$2$3$4$5/VRR2S-, $2$3$4eixi/$2$3$4$5/VRR3S-, $2$3$4im/$2$3$4$5/VRR1P-, $2$3$4iu/$2$3$4$5/VRR2P-, $2$3$4eixin/$2$3$4$5/VRR3P-, $2$3$4ir/$2$3$4$5/VI----, $2$3$4int/$2$3$4$5/VG----, $2$3$4ert/$2$3$4$5/VC--SM, $2$3$4erta/$2$3$4$5/VC--SF, $2$3$4erts/$2$3$4$5/VC--PM, $2$3$4ertes/$2$3$4$5/VC--PF, $2$3$4it/$2$3$4$5/VC--SM, $2$3$4ida/$2$3$4$5/VC--SF, $2$3$4its/$2$3$4$5/VC--PM, $2$3$4ides/$2$3$4$5/VC--PF\n");


// Crea formari delS verbS 'establir', 'suplir' i 'reblir' i compostos
newstr = newstr.replace(/([^a-z‡ËÈÌÔÚÛ˙¸Á])(a|ab|ad|ante|bes|cap|circum|co|com|con|contra|de|di|em|en|entre|es|ex|im|in|inter|ir|mal|mam|man|menys|multi|ob|o|para|per|pre|pro|re|retro|sobre|so|som|sot|su|sub|super|trans|tras|ultra|uni)?([r|s]?)(establ|supl|rebl)(ir)([^a-z‡ËÈÌÔÚÛ˙¸Á])/gi,"\n$2$3$4eixo/$2$3$4$5/VDR1S-, $2$3$4eixes/$2$3$4$5/VDR2S-, $2$3$4eix/$2$3$4$5/VDR3S-, $2$3$4im/$2$3$4$5/VDR1P-, $2$3$4iu/$2$3$4$5/VDR2P-, $2$3$4eixen/$2$3$4$5/VDR3P-, $2$3$4ia/$2$3$4$5/VDA1S-, $2$3$4ies/$2$3$4$5/VDA2S-, $2$3$4ia/$2$3$4$5/VDA3S-, $2$3$4Ìem/$2$3$4$5/VDA1P-, $2$3$4Ìeu/$2$3$4$5/VDA2P-, $2$3$4ien/$2$3$4$5/VDA3P-, $2$3$4Ì/$2$3$4$5/VDP1S-, $2$3$4ires/$2$3$4$5/VDP2S-, $2$3$4Ì/$2$3$4$5/VDP3S-, $2$3$4Ìrem/$2$3$4$5/VDP1P-, $2$3$4Ìreu/$2$3$4$5/VDP2P-, $2$3$4iren/$2$3$4$5/VDP3P-, $2$3$4irÈ/$2$3$4$5/VDU1S-, $2$3$4ir‡s/$2$3$4$5/VDU2S-, $2$3$4ir‡/$2$3$4$5/VDU3S-, $2$3$4irem/$2$3$4$5/VDU1P-, $2$3$4ireu/$2$3$4$5/VDU2P-, $2$3$4iran/$2$3$4$5/VDU3P-, $2$3$4iria/$2$3$4$5/VDC1S-, $2$3$4iries/$2$3$4$5/VDC2S-, $2$3$4iria/$2$3$4$5/VDC3S-, $2$3$4irÌem/$2$3$4$5/VDC1P-, $2$3$4irÌeu/$2$3$4$5/VDC2P-, $2$3$4irien/$2$3$4$5/VDC3P-, $2$3$4eixi/$2$3$4$5/VJR1S-, $2$3$4eixis/$2$3$4$5/VJR2S-, $2$3$4eixi/$2$3$4$5/VJR3S-, $2$3$4im/$2$3$4$5/VJR1P-, $2$3$4iu/$2$3$4$5/VJR2P-, $2$3$4eixin/$2$3$4$5/VJR3P-, $2$3$4Ìs/$2$3$4$5/VJA1S-, $2$3$4issis/$2$3$4$5/VJA2S-, $2$3$4Ìs/$2$3$4$5/VJA3S-, $2$3$4Ìssim/$2$3$4$5/VJA1P-, $2$3$4Ìssiu/$2$3$4$5/VJA2P-, $2$3$4issin/$2$3$4$5/VJA3P-, $2$3$4eix/$2$3$4$5/VRR2S-, $2$3$4eixi/$2$3$4$5/VRR3S-, $2$3$4im/$2$3$4$5/VRR1P-, $2$3$4iu/$2$3$4$5/VRR2P-, $2$3$4eixin/$2$3$4$5/VRR3P-, $2$3$4ir/$2$3$4$5/VI----, $2$3$4int/$2$3$4$5/VG----, $2$3$4ert/$2$3$4$5/VC--SM, $2$3$4erta/$2$3$4$5/VC--SF, $2$3$4erts/$2$3$4$5/VC--PM, $2$3$4ertes/$2$3$4$5/VC--PF\n");

// Crea formari del verb 'cobrir' i compostos
newstr = newstr.replace(/([^a-z‡ËÈÌÔÚÛ˙¸Á])(a|ab|ad|ante|bes|cap|circum|co|com|con|contra|de|di|em|en|entre|es|ex|im|in|inter|ir|mal|mam|man|menys|multi|ob|o|para|per|pre|pro|re|retro|sobre|so|som|sot|su|sub|super|trans|tras|ultra|uni)?([r|s]?)(cob)(r)(ir)([^a-z‡ËÈÌÔÚÛ˙¸Á])/gi,"\n$2$3$4$5eixo/$2$3$4$5$6/VDR1S-, $2$3$4$5eixes/$2$3$4$5$6/VDR2S-, $2$3$4$5eix/$2$3$4$5$6/VDR3S-, $2$3$4$5im/$2$3$4$5$6/VDR1P-, $2$3$4$5iu/$2$3$4$5$6/VDR2P-, $2$3$4$5eixen/$2$3$4$5$6/VDR3P-, $2$3$4$5ia/$2$3$4$5$6/VDA1S-, $2$3$4$5ies/$2$3$4$5$6/VDA2S-, $2$3$4$5ia/$2$3$4$5$6/VDA3S-, $2$3$4$5Ìem/$2$3$4$5$6/VDA1P-, $2$3$4$5Ìeu/$2$3$4$5$6/VDA2P-, $2$3$4$5ien/$2$3$4$5$6/VDA3P-, $2$3$4$5Ì/$2$3$4$5$6/VDP1S-, $2$3$4$5ires/$2$3$4$5$6/VDP2S-, $2$3$4$5Ì/$2$3$4$5$6/VDP3S-, $2$3$4$5Ìrem/$2$3$4$5$6/VDP1P-, $2$3$4$5Ìreu/$2$3$4$5$6/VDP2P-, $2$3$4$5iren/$2$3$4$5$6/VDP3P-, $2$3$4$5irÈ/$2$3$4$5$6/VDU1S-, $2$3$4$5ir‡s/$2$3$4$5$6/VDU2S-, $2$3$4$5ir‡/$2$3$4$5$6/VDU3S-, $2$3$4$5irem/$2$3$4$5$6/VDU1P-, $2$3$4$5ireu/$2$3$4$5$6/VDU2P-, $2$3$4$5iran/$2$3$4$5$6/VDU3P-, $2$3$4$5iria/$2$3$4$5$6/VDC1S-, $2$3$4$5iries/$2$3$4$5$6/VDC2S-, $2$3$4$5iria/$2$3$4$5$6/VDC3S-, $2$3$4$5irÌem/$2$3$4$5$6/VDC1P-, $2$3$4$5irÌeu/$2$3$4$5$6/VDC2P-, $2$3$4$5irien/$2$3$4$5$6/VDC3P-, $2$3$4$5eixi/$2$3$4$5$6/VJR1S-, $2$3$4$5eixis/$2$3$4$5$6/VJR2S-, $2$3$4$5eixi/$2$3$4$5$6/VJR3S-, $2$3$4$5im/$2$3$4$5$6/VJR1P-, $2$3$4$5iu/$2$3$4$5$6/VJR2P-, $2$3$4$5eixin/$2$3$4$5$6/VJR3P-, $2$3$4$5Ìs/$2$3$4$5$6/VJA1S-, $2$3$4$5issis/$2$3$4$5$6/VJA2S-, $2$3$4$5Ìs/$2$3$4$5$6/VJA3S-, $2$3$4$5Ìssim/$2$3$4$5$6/VJA1P-, $2$3$4$5Ìssiu/$2$3$4$5$6/VJA2P-, $2$3$4$5issin/$2$3$4$5$6/VJA3P-, $2$3$4$5eix/$2$3$4$5$6/VRR2S-, $2$3$4$5eixi/$2$3$4$5$6/VRR3S-, $2$3$4$5im/$2$3$4$5$6/VRR1P-, $2$3$4$5iu/$2$3$4$5$6/VRR2P-, $2$3$4$5eixin/$2$3$4$5$6/VRR3P-, $2$3$4$5ir/$2$3$4$5$6/VI----, $2$3$4$5int/$2$3$4$5$6/VG----, $2$3$4ert/$2$3$4$5$6/VC--SM, $2$3$4erta/$2$3$4$5$6/VC--SF, $2$3$4erts/$2$3$4$5$6/VC--PM, $2$3$4ertes/$2$3$4$5$6/VC--PF\n");

// Crea formari del verb 'oferir' i compostos
newstr = newstr.replace(/([^a-z‡ËÈÌÔÚÛ˙¸Á])(a|ab|ad|ante|bes|cap|circum|co|com|con|contra|de|di|em|en|entre|es|ex|im|in|inter|ir|mal|mam|man|menys|multi|ob|o|para|per|pre|pro|re|retro|sobre|so|som|sot|su|sub|super|trans|tras|ultra|uni)?([r|s]?)(ofer)(ir)([^a-z‡ËÈÌÔÚÛ˙¸Á])/gi,"\n$2$3$4eixo/$2$3$4$5/VDR1S-, $2$3$4eixes/$2$3$4$5/VDR2S-, $2$3$4eix/$2$3$4$5/VDR3S-, $2$3$4im/$2$3$4$5/VDR1P-, $2$3$4iu/$2$3$4$5/VDR2P-, $2$3$4eixen/$2$3$4$5/VDR3P-, $2$3$4ia/$2$3$4$5/VDA1S-, $2$3$4ies/$2$3$4$5/VDA2S-, $2$3$4ia/$2$3$4$5/VDA3S-, $2$3$4Ìem/$2$3$4$5/VDA1P-, $2$3$4Ìeu/$2$3$4$5/VDA2P-, $2$3$4ien/$2$3$4$5/VDA3P-, $2$3$4Ì/$2$3$4$5/VDP1S-, $2$3$4ires/$2$3$4$5/VDP2S-, $2$3$4Ì/$2$3$4$5/VDP3S-, $2$3$4Ìrem/$2$3$4$5/VDP1P-, $2$3$4Ìreu/$2$3$4$5/VDP2P-, $2$3$4iren/$2$3$4$5/VDP3P-, $2$3$4irÈ/$2$3$4$5/VDU1S-, $2$3$4ir‡s/$2$3$4$5/VDU2S-, $2$3$4ir‡/$2$3$4$5/VDU3S-, $2$3$4irem/$2$3$4$5/VDU1P-, $2$3$4ireu/$2$3$4$5/VDU2P-, $2$3$4iran/$2$3$4$5/VDU3P-, $2$3$4iria/$2$3$4$5/VDC1S-, $2$3$4iries/$2$3$4$5/VDC2S-, $2$3$4iria/$2$3$4$5/VDC3S-, $2$3$4irÌem/$2$3$4$5/VDC1P-, $2$3$4irÌeu/$2$3$4$5/VDC2P-, $2$3$4irien/$2$3$4$5/VDC3P-, $2$3$4eixi/$2$3$4$5/VJR1S-, $2$3$4eixis/$2$3$4$5/VJR2S-, $2$3$4eixi/$2$3$4$5/VJR3S-, $2$3$4im/$2$3$4$5/VJR1P-, $2$3$4iu/$2$3$4$5/VJR2P-, $2$3$4eixin/$2$3$4$5/VJR3P-, $2$3$4Ìs/$2$3$4$5/VJA1S-, $2$3$4issis/$2$3$4$5/VJA2S-, $2$3$4Ìs/$2$3$4$5/VJA3S-, $2$3$4Ìssim/$2$3$4$5/VJA1P-, $2$3$4Ìssiu/$2$3$4$5/VJA2P-, $2$3$4issin/$2$3$4$5/VJA3P-, $2$3$4eix/$2$3$4$5/VRR2S-, $2$3$4eixi/$2$3$4$5/VRR3S-, $2$3$4im/$2$3$4$5/VRR1P-, $2$3$4iu/$2$3$4$5/VRR2P-, $2$3$4eixin/$2$3$4$5/VRR3P-, $2$3$4ir/$2$3$4$5/VI----, $2$3$4int/$2$3$4$5/VG----, $2$3$4t/$2$3$4$5/VC--SM, $2$3$4ta/$2$3$4$5/VC--SF, $2$3$4ts/$2$3$4$5/VC--PM, $2$3$4tes/$2$3$4$5/VC--PF\n");


// Crea formari de verbs acabats en -air, -eir, -oir, -buir, -cuir, -duir, -fuir, -huir, juir, luir, -muir, -nuir, -puir, -ruir, -suir, -tuir, -vuir, -xuir, -yuir, -zuir 
newstr = newstr.replace(/([^a-z‡ËÈÌÔÚÛ˙¸Á\/@])([a-z‡ËÈÌÔÚÛ˙¸Á∑]*)(a|e|o|bu|cu|du|fu|hu|ju|lu|mu|nu|pu|ru|su|tu|vu|xu|yu|zu)(ir)([^a-z‡ËÈÌÔÚÛ˙¸Á\/@])/gi,"\n$2$3eixo/$2$3$4/VDR1S-, $2$3eixes/$2$3$4/VDR2S-, $2$3eix/$2$3$4/VDR3S-, $2$3Ôm/$2$3$4/VDR1P-, $2$3Ôu/$2$3$4/VDR2P-, $2$3eixen/$2$3$4/VDR3P-, $2$3Ôa/$2$3$4/VDA1S-, $2$3Ôes/$2$3$4/VDA2S-, $2$3Ôa/$2$3$4/VDA3S-, $2$3Ìem/$2$3$4/VDA1P-, $2$3Ìeu/$2$3$4/VDA2P-, $2$3Ôen/$2$3$4/VDA3P-, $2$3Ì/$2$3$4/VDP1S-, $2$3Ôres/$2$3$4/VDP2S-, $2$3Ì/$2$3$4/VDP3S-, $2$3Ìrem/$2$3$4/VDP1P-, $2$3Ìreu/$2$3$4/VDP2P-, $2$3Ôren/$2$3$4/VDP3P-, $2$3irÈ/$2$3$4/VDU1S-, $2$3ir‡s/$2$3$4/VDU2S-, $2$3ir‡/$2$3$4/VDU3S-, $2$3irem/$2$3$4/VDU1P-, $2$3ireu/$2$3$4/VDU2P-, $2$3iran/$2$3$4/VDU3P-, $2$3iria/$2$3$4/VDC1S-, $2$3iries/$2$3$4/VDC2S-, $2$3iria/$2$3$4/VDC3S-, $2$3irÌem/$2$3$4/VDC1P-, $2$3irÌeu/$2$3$4/VDC2P-, $2$3irien/$2$3$4/VDC3P-, $2$3eixi/$2$3$4/VJR1S-, $2$3eixis/$2$3$4/VJR2S-, $2$3eixi/$2$3$4/VJR3S-, $2$3Ôm/$2$3$4/VJR1P-, $2$3Ôu/$2$3$4/VJR2P-, $2$3eixin/$2$3$4/VJR3P-, $2$3Ìs/$2$3$4/VJA1S-, $2$3Ôssis/$2$3$4/VJA2S-, $2$3Ìs/$2$3$4/VJA3S-, $2$3Ìssim/$2$3$4/VJA1P-, $2$3Ìssiu/$2$3$4/VJA2P-, $2$3Ôssin/$2$3$4/VJA3P-, $2$3eix/$2$3$4/VRR2S-, $2$3eixi/$2$3$4/VRR3S-, $2$3Ôm/$2$3$4/VRR1P-, $2$3Ôu/$2$3$4/VRR2P-, $2$3eixin/$2$3$4/VRR3P-, $2$3ir/$2$3$4/VI----, $2$3int/$2$3$4/VG----, $2$3Ôt/$2$3$4/VC--SM, $2$3Ôda/$2$3$4/VC--SF, $2$3Ôts/$2$3$4/VC--PM, $2$3Ôdes/$2$3$4/VC--PF\n");

// Resta de verbs de la 3a --> per defecte es conjuguem com a incoatius
newstr = newstr.replace(/([^a-z‡ËÈÌÔÚÛ˙¸Á\/@])(a|ab|ad|ante|bes|cap|circum|co|com|con|contra|de|di|em|en|entre|es|ex|im|in|inter|ir|mal|mam|man|menys|multi|ob|o|para|per|pre|pro|re|retro|sobre|so|som|sot|su|sub|super|trans|tras|ultra|uni)?([r|s]?)([a-z‡ËÈÌÔÚÛ˙¸Á∑]+)(ir)([^a-z‡ËÈÌÔÚÛ˙¸Á\/@])/gi,"\n$2$3$4eixo/$2$3$4$5/VDR1S-, $2$3$4eixes/$2$3$4$5/VDR2S-, $2$3$4eix/$2$3$4$5/VDR3S-, $2$3$4im/$2$3$4$5/VDR1P-, $2$3$4iu/$2$3$4$5/VDR2P-, $2$3$4eixen/$2$3$4$5/VDR3P-, $2$3$4ia/$2$3$4$5/VDA1S-, $2$3$4ies/$2$3$4$5/VDA2S-, $2$3$4ia/$2$3$4$5/VDA3S-, $2$3$4Ìem/$2$3$4$5/VDA1P-, $2$3$4Ìeu/$2$3$4$5/VDA2P-, $2$3$4ien/$2$3$4$5/VDA3P-, $2$3$4Ì/$2$3$4$5/VDP1S-, $2$3$4ires/$2$3$4$5/VDP2S-, $2$3$4Ì/$2$3$4$5/VDP3S-, $2$3$4Ìrem/$2$3$4$5/VDP1P-, $2$3$4Ìreu/$2$3$4$5/VDP2P-, $2$3$4iren/$2$3$4$5/VDP3P-, $2$3$4irÈ/$2$3$4$5/VDU1S-, $2$3$4ir‡s/$2$3$4$5/VDU2S-, $2$3$4ir‡/$2$3$4$5/VDU3S-, $2$3$4irem/$2$3$4$5/VDU1P-, $2$3$4ireu/$2$3$4$5/VDU2P-, $2$3$4iran/$2$3$4$5/VDU3P-, $2$3$4iria/$2$3$4$5/VDC1S-, $2$3$4iries/$2$3$4$5/VDC2S-, $2$3$4iria/$2$3$4$5/VDC3S-, $2$3$4irÌem/$2$3$4$5/VDC1P-, $2$3$4irÌeu/$2$3$4$5/VDC2P-, $2$3$4irien/$2$3$4$5/VDC3P-, $2$3$4eixi/$2$3$4$5/VJR1S-, $2$3$4eixis/$2$3$4$5/VJR2S-, $2$3$4eixi/$2$3$4$5/VJR3S-, $2$3$4im/$2$3$4$5/VJR1P-, $2$3$4iu/$2$3$4$5/VJR2P-, $2$3$4eixin/$2$3$4$5/VJR3P-, $2$3$4Ìs/$2$3$4$5/VJA1S-, $2$3$4issis/$2$3$4$5/VJA2S-, $2$3$4Ìs/$2$3$4$5/VJA3S-, $2$3$4Ìssim/$2$3$4$5/VJA1P-, $2$3$4Ìssiu/$2$3$4$5/VJA2P-, $2$3$4issin/$2$3$4$5/VJA3P-, $2$3$4eix/$2$3$4$5/VRR2S-, $2$3$4eixi/$2$3$4$5/VRR3S-, $2$3$4im/$2$3$4$5/VRR1P-, $2$3$4iu/$2$3$4$5/VRR2P-, $2$3$4eixin/$2$3$4$5/VRR3P-, $2$3$4ir/$2$3$4$5/VI----, $2$3$4int/$2$3$4$5/VG----, $2$3$4it/$2$3$4$5/VC--SM, $2$3$4ida/$2$3$4$5/VC--SF, $2$3$4its/$2$3$4$5/VC--PM, $2$3$4ides/$2$3$4$5/VC--PF\n");



newstr = newstr.replace(/@/g,"");

//arreglem <<br> que no sÈ pq surt aixÌ...
newstr = newstr.replace(/<<br>/g,"<br>");

//1r guardem cada verb conjugat per separat en un array
newstr = newstr.split(/\n<br>/gi);

var i = 0;

//si el final d'un element de l'array acaba en ' -se' --> hem de posar els pronoms febles
for (verb_conjugat in newstr){
	if (newstr[i].search(/(-se|'s)/gi)!=-1){
		//eliminem el -se final
		newstr[i] = newstr[i].replace(/\s+(-se|'s)/gi, "");

		//si comenÁa en vocal: V[DJ][RAPUC]1S-
		newstr[i] = newstr[i].replace(/([^a-z‡ËÈÌÔÚÛ˙¸Á])(h?[aeo][a-z‡ËÈÌÔÚÛ˙¸Á]+\/[a-z‡ËÈÌÔÚÛ˙¸Á∑-]+\/V[DJ][RAPUC]1S-)/gi, "$1m'$2");
		newstr[i] = newstr[i].replace(/([^a-z‡ËÈÌÔÚÛ˙¸Á])(h?i[^aeou][a-z‡ËÈÌÔÚÛ˙¸Á]+\/[a-z‡ËÈÌÔÚÛ˙¸Á∑-]+\/V[DJ][RAPUC]1S-)/gi, "$1m'$2");
		newstr[i] = newstr[i].replace(/([^a-z‡ËÈÌÔÚÛ˙¸Á])(h?u[^aeio][a-z‡ËÈÌÔÚÛ˙¸Á]+\/[a-z‡ËÈÌÔÚÛ˙¸Á∑-]+\/V[DJ][RAPUC]1S-)/gi, "$1m'$2");

		newstr[i] = newstr[i].replace(/([^a-z‡ËÈÌÔÚÛ˙¸Á])(h?[aeo][a-z‡ËÈÌÔÚÛ˙¸Á]+\/[a-z‡ËÈÌÔÚÛ˙¸Á∑-]+\/V[DJ][RAPUC]2S-)/gi, "$1t'$2");
		newstr[i] = newstr[i].replace(/([^a-z‡ËÈÌÔÚÛ˙¸Á])(h?i[^aeou][a-z‡ËÈÌÔÚÛ˙¸Á]+\/[a-z‡ËÈÌÔÚÛ˙¸Á∑-]+\/V[DJ][RAPUC]2S-)/gi, "$1t'$2");
		newstr[i] = newstr[i].replace(/([^a-z‡ËÈÌÔÚÛ˙¸Á])(h?u[^aeio][a-z‡ËÈÌÔÚÛ˙¸Á]+\/[a-z‡ËÈÌÔÚÛ˙¸Á∑-]+\/V[DJ][RAPUC]2S-)/gi, "$1t'$2");

		newstr[i] = newstr[i].replace(/([^a-z‡ËÈÌÔÚÛ˙¸Á])(h?[aeo][a-z‡ËÈÌÔÚÛ˙¸Á]+\/[a-z‡ËÈÌÔÚÛ˙¸Á∑-]+\/V[DJ][RAPUC]3.-)/gi, "$1s'$2");
		newstr[i] = newstr[i].replace(/([^a-z‡ËÈÌÔÚÛ˙¸Á])(h?i[^aeou][a-z‡ËÈÌÔÚÛ˙¸Á]+\/[a-z‡ËÈÌÔÚÛ˙¸Á∑-]+\/V[DJ][RAPUC]3.-)/gi, "$1s'$2");
		newstr[i] = newstr[i].replace(/([^a-z‡ËÈÌÔÚÛ˙¸Á])(h?u[^aeio][a-z‡ËÈÌÔÚÛ˙¸Á]+\/[a-z‡ËÈÌÔÚÛ˙¸Á∑-]+\/V[DJ][RAPUC]3.-)/gi, "$1s'$2");

		//si comenÁa en consonant
		newstr[i] = newstr[i].replace(/([^a-z‡ËÈÌÔÚÛ˙¸Á@])([bcdfgjklmnpqrstvxyz][a-z‡ËÈÌÔÚÛ˙¸Á]+\/[a-z‡ËÈÌÔÚÛ˙¸Á∑-]+\/V[DJ][RAPUC]1S-)/gi, "$1em@$2");
		newstr[i] = newstr[i].replace(/([^a-z‡ËÈÌÔÚÛ˙¸Á@])(h?i[aeou][a-z‡ËÈÌÔÚÛ˙¸Á]+\/[a-z‡ËÈÌÔÚÛ˙¸Á∑-]+\/V[DJ][RAPUC]1S-)/gi, "$1em@$2");  //cas de iodar
		newstr[i] = newstr[i].replace(/([^a-z‡ËÈÌÔÚÛ˙¸Á@])(h?u[aeio][a-z‡ËÈÌÔÚÛ˙¸Á]+\/[a-z‡ËÈÌÔÚÛ˙¸Á∑-]+\/V[DJ][RAPUC]1S-)/gi, "$1em@$2");  //cas d'un infinitiu hipotËtic comenÁat per u+vocal

		newstr[i] = newstr[i].replace(/([^a-z‡ËÈÌÔÚÛ˙¸Á@])([bcdfgjklmnpqrstvxyz][a-z‡ËÈÌÔÚÛ˙¸Á]+\/[a-z‡ËÈÌÔÚÛ˙¸Á∑-]+\/V[DJ][RAPUC]2S-)/gi, "$1et@$2");
		newstr[i] = newstr[i].replace(/([^a-z‡ËÈÌÔÚÛ˙¸Á@])(h?i[aeou][a-z‡ËÈÌÔÚÛ˙¸Á]+\/[a-z‡ËÈÌÔÚÛ˙¸Á∑-]+\/V[DJ][RAPUC]2S-)/gi, "$1et@$2");  //cas de iodar
		newstr[i] = newstr[i].replace(/([^a-z‡ËÈÌÔÚÛ˙¸Á@])(h?u[aeio][a-z‡ËÈÌÔÚÛ˙¸Á]+\/[a-z‡ËÈÌÔÚÛ˙¸Á∑-]+\/V[DJ][RAPUC]2S-)/gi, "$1et@$2");  //cas d'un infinitiu hipotËtic comenÁat per u+vocal

		newstr[i] = newstr[i].replace(/([^a-z‡ËÈÌÔÚÛ˙¸Á'@])([bcdfgjklmnpqrtvxyz][a-z‡ËÈÌÔÚÛ˙¸Á]+\/[a-z‡ËÈÌÔÚÛ˙¸Á∑-]+\/V[DJ][RAPUC]3.-)/gi, "$1es@$2");
		newstr[i] = newstr[i].replace(/([^a-z‡ËÈÌÔÚÛ˙¸Á'@])([s|ce|ci|Á][a-z‡ËÈÌÔÚÛ˙¸Á]+\/[a-z‡ËÈÌÔÚÛ˙¸Á∑-]+\/V[DJ][RAPUC]3.-)/gi, "$1se@$2"); //cas de "se sap" en lloc de "es sap" (quan verb comenÁa pel so d'essa adopta la forma '-se'
		newstr[i] = newstr[i].replace(/([^a-z‡ËÈÌÔÚÛ˙¸Á'@])(h?i[aeou][a-z‡ËÈÌÔÚÛ˙¸Á]+\/[a-z‡ËÈÌÔÚÛ˙¸Á∑-]+\/V[DJ][RAPUC]3.-)/gi, "$1es@$2");  //cas de iodar
		newstr[i] = newstr[i].replace(/([^a-z‡ËÈÌÔÚÛ˙¸Á'@])(h?u[aeio][a-z‡ËÈÌÔÚÛ˙¸Á]+\/[a-z‡ËÈÌÔÚÛ˙¸Á∑-]+\/V[DJ][RAPUC]3.-)/gi, "$1es@$2");  //cas d'un infinitiu hipotËtic comenÁat per u+vocal


		//si Ès indiferent si comenÁa en vocal o consonant
		newstr[i] = newstr[i].replace(/([^a-z‡ËÈÌÔÚÛ˙¸Á@])([a-z‡ËÈÌÔÚÛ˙¸Á]+\/[a-z‡ËÈÌÔÚÛ˙¸Á∑-]+\/V[DJ][RAPUC]1p-)/gi, "$1ens@$2");
		newstr[i] = newstr[i].replace(/([^a-z‡ËÈÌÔÚÛ˙¸Á@])([a-z‡ËÈÌÔÚÛ˙¸Á]+\/[a-z‡ËÈÌÔÚÛ˙¸Á∑-]+\/V[DJ][RAPUC]1p-)/gi, "$1ens@$2");
		newstr[i] = newstr[i].replace(/([^a-z‡ËÈÌÔÚÛ˙¸Á@])([a-z‡ËÈÌÔÚÛ˙¸Á]+\/[a-z‡ËÈÌÔÚÛ˙¸Á∑-]+\/V[DJ][RAPUC]1p-)/gi, "$1ens@$2");

		newstr[i] = newstr[i].replace(/([^a-z‡ËÈÌÔÚÛ˙¸Á@])([a-z‡ËÈÌÔÚÛ˙¸Á]+\/[a-z‡ËÈÌÔÚÛ˙¸Á∑-]+\/V[DJ][RAPUC]2p-)/gi, "$1us@$2");
		newstr[i] = newstr[i].replace(/([^a-z‡ËÈÌÔÚÛ˙¸Á@])([a-z‡ËÈÌÔÚÛ˙¸Á]+\/[a-z‡ËÈÌÔÚÛ˙¸Á∑-]+\/V[DJ][RAPUC]2p-)/gi, "$1us@$2");
		newstr[i] = newstr[i].replace(/([^a-z‡ËÈÌÔÚÛ˙¸Á@])([a-z‡ËÈÌÔÚÛ˙¸Á]+\/[a-z‡ËÈÌÔÚÛ˙¸Á∑-]+\/V[DJ][RAPUC]2p-)/gi, "$1us@$2");

		//fem l'IMPERATIU ara (no hi ha 1a persona singular)
		//si acaba en vocal
		newstr[i] = newstr[i].replace(/([aeo])(\/[a-z‡ËÈÌÔÚÛ˙¸Á∑-]+\/VRR2s-)/gi, "$1'tÒ$2");  
		newstr[i] = newstr[i].replace(/([^aeou][i])(\/[a-z‡ËÈÌÔÚÛ˙¸Á∑-]+\/VRR2s-)/gi, "$1'tÒ$2"); //cas del diftong amb 'i'  
		newstr[i] = newstr[i].replace(/([^aeio][u])(\/[a-z‡ËÈÌÔÚÛ˙¸Á∑-]+\/VRR2s-)/gi, "$1'tÒ$2"); //cas del diftong amb 'u'  
		newstr[i] = newstr[i].replace(/([gq]ui])(\/[a-z‡ËÈÌÔÚÛ˙¸Á∑-]+\/VRR2s-)/gi, "$1'tÒ$2"); //cas de 'qu' i 'gu'

		newstr[i] = newstr[i].replace(/([aeo])(\/[a-z‡ËÈÌÔÚÛ˙¸Á∑-]+\/VRR3s-)/gi, "$1'sÒ$2");  
		newstr[i] = newstr[i].replace(/([^aeou][i])(\/[a-z‡ËÈÌÔÚÛ˙¸Á∑-]+\/VRR3s-)/gi, "$1'sÒ$2");  //cas del diftong amb 'i'
		newstr[i] = newstr[i].replace(/([^aeio][u])(\/[a-z‡ËÈÌÔÚÛ˙¸Á∑-]+\/VRR3s-)/gi, "$1'sÒ$2");  //cas del diftong amb 'u'
		newstr[i] = newstr[i].replace(/([gq]ui)(\/[a-z‡ËÈÌÔÚÛ˙¸Á∑-]+\/VRR3s-)/gi, "$1'sÒ$2"); //cas de 'qu' i 'gu'

		//si acaba en consonant
		newstr[i] = newstr[i].replace(/([bcdfgjklmnpqrstvxyz])(\/[a-z‡ËÈÌÔÚÛ˙¸Á∑-]+\/VRR2s-)/gi, "$1-te$2");  
		newstr[i] = newstr[i].replace(/([bcdfgjklmnpqrstvxyz][aeo][i])(\/[a-z‡ËÈÌÔÚÛ˙¸Á∑-]+\/VRR2s-)/gi, "$1-te$2"); //cas del diftong amb 'i' 
		newstr[i] = newstr[i].replace(/([bcdfjklmnprstvxyz][u][i])(\/[a-z‡ËÈÌÔÚÛ˙¸Á∑-]+\/VRR2s-)/gi, "$1-te$2"); //cas del diftong amb 'i'  i de 'qu' i 'gu'
		newstr[i] = newstr[i].replace(/([aeio][u])(\/[a-z‡ËÈÌÔÚÛ˙¸Á∑-]+\/VRR2s-)/gi, "$1-te$2"); //cas del diftong amb 'u'

		newstr[i] = newstr[i].replace(/([bcdfgjklmnpqrstvxyz])(\/[a-z‡ËÈÌÔÚÛ˙¸Á∑-]+\/VRR3s-)/gi, "$1-se$2");  
		newstr[i] = newstr[i].replace(/([bcdfgjklmnpqrstvxyz][aeo][i])(\/[a-z‡ËÈÌÔÚÛ˙¸Á∑-]+\/VRR3s-)/gi, "$1-se$2"); //cas del diftong amb 'i' 
		newstr[i] = newstr[i].replace(/([bcdfjklmnprstvxyz][u][i])(\/[a-z‡ËÈÌÔÚÛ˙¸Á∑-]+\/VRR3s-)/gi, "$1-se$2"); //cas del diftong amb 'i'  i de 'qu' i 'gu'
		newstr[i] = newstr[i].replace(/([aeio][u])(\/[a-z‡ËÈÌÔÚÛ˙¸Á∑-]+\/VRR3s-)/gi, "$1-se$2"); //cas del diftong amb 'u'
		
		//diria que la 1p sempre acaba en -em, la 2p en -eu i la 3p en 'n'...
		newstr[i] = newstr[i].replace(/(em)(\/[a-z‡ËÈÌÔÚÛ˙¸Á∑-]+\/VRR1p-)/gi, "$1-nos$2");  
		newstr[i] = newstr[i].replace(/(eu)(\/[a-z‡ËÈÌÔÚÛ˙¸Á∑-]+\/VRR2p-)/gi, "$1-vos$2");  
		newstr[i] = newstr[i].replace(/(n)(\/[a-z‡ËÈÌÔÚÛ˙¸Á∑-]+\/VRR3p-)/gi, "$1-se$2"); 

		//ara fem l'INFINITIU
		newstr[i] = newstr[i].replace(/(r)(\/[a-z‡ËÈÌÔÚÛ˙¸Á∑-]+\/VI----)/gi, "$1-seÒ$2"); 
		newstr[i] = newstr[i].replace(/(e)(\/[a-z‡ËÈÌÔÚÛ˙¸Á∑-]+\/VI----)/gi, "$1's$2"); 
		//ara fem el GERUNDI
		newstr[i] = newstr[i].replace(/(nt)(\/[a-z‡ËÈÌÔÚÛ˙¸Á∑-]+\/VG----)/gi, "$1-seÒ$2"); 

	}
	i++;
}

newstr = newstr.join("\n<br>");

newstr = newstr.replace(/@/g," ");
newstr = newstr.replace(/Ò/g,"");

//aquÌ esborrem la 2a i la 3a etiquetes (les que indiquen lema i categoria)
newstr = newstr.replace(/([a-z‡ËÈÌÔÚÛ˙¸Á'-])\/[a-z‡ËÈÌÔÚÛ˙¸Á123∑/-]+/gi, "$1");

//no sÈ pq perÚ surt '<<br>: ho arreglem
newstr = newstr.replace(/<<br>/gi, "<br>");

//surten mÈs salts de lÌnia del compte i <br> surt al final de la lÌnia anterior (enlloc de al principi de lÌnia) --> ho arreglem:
newstr = newstr.replace(/\n{2,}/gi, "");
newstr = newstr.replace(/\s*(<br>)\s*/gi, "$1");
newstr = newstr.replace(/(<br>)/gi, "\n$1");

//form.entrada.value = newstr;

document.getElementById("demo").innerHTML = newstr;
text = newstr;  //per fer servir el processament d'aquest programa, guardarem el resultat a la variable global 'text' 



}


